# =======================================================================================
#                        Correutor normativu d'ortografía asturiana
#                                    Ficheru d'afixos
# =======================================================================================
# Copyright (C) 2010,2011 Softastur <alministradores@softastur.org>, <esbardu@softastur.org>
#
# This program is free software; you can redistribute it and/or
# modify it under the terms of the GNU General Public License
# as published by the Free Software Foundation; either version 3
# of the License, or (at your option) any later version.
#
# This program is distributed in the hope that it will be useful,
# but WITHOUT ANY WARRANTY; without even the implied warranty of
# MERCHANTABILITY or FITNESS FOR A PARTICULAR PURPOSE.  See the
# GNU General Public License for more details.
#
# You should have received a copy of the GNU General Public License
# along with this program; if not, write to the Free Software
# Foundation, Inc., 59 Temple Place - Suite 330, Boston, MA
# 02111-1307, USA.
# =======================================================================================
# Fontes: Diccionariu de l'Academia de la Llingua Asturiana (2000), 1ª Ed.
#         Normes ortográfiques de l'Academia de la Llingua Asturiana (2005), 6ª Ed.
#         Gramática de la Llingua Asturiana (2001), 3ª Ed.
# =======================================================================================

# set
SET UTF-8

# try  
TRY easirtocnñlumdpgvfbqjwxyzháéíóúüḥḷ-'EASIRTOCNÑLUMDPGVFBQJWXYZHÁÉÍÓÚÜḤḶ

# Regles
#     A  Apostrofaciones al entamu de pallabra (provisional)
#     B  Apostrofaciones a lo cabero de pallabra (provisional)
#     C  
#     D  Pronomes personales enclíticos en verbos (de momentu solo infinitivos)
#     E  Pallabres variables namái en númberu (regla xeneral)
#     e  Pallabres variables namái en númberu (regles especiales)
#     F  Pallabres variables en xéneru y númberu
#     f  Pallabres variables en xéneru y númberu que nun almiten neutru (xeneralmente profesiones)
#     G  Verbos regulares y con variantes ortográfiques menores
#     H  Verbos irregulares
#     I  Participios regulares y con variantes ortográfiques menores
#     J  
#     K  
#     L  
#     M  
#     N  Variantes de nomes propios masculinos
#     O  Variantes de nomes propios femeninos
#     P  
#     Q  
#     R  
#     S  
#     T  
#     U  
#     V  
#     W  
#     Y  
#     Z  

# Apostrofaciones al entamu de pallabra (provisional)
PFX A Y 9
PFX A   0      l'          [AÁEÉIÍOÓUÚHaáeéiíoóuúh] # l'arca, l'historial
PFX A   0      n'          [AÁEÉIÍOÓUÚHaáeéiíoóuúh] # n'arca, n'historial
PFX A   0      d'          [AÁEÉIÍOÓUÚHaáeéiíoóuúh] # d'arca, d'historial
PFX A   0      p'          [aA]                     # p'arriba
PFX A   0      p'          [hH][aA]                 # p'haza
PFX A   0      qu'         [AÁEÉIÍOÓUÚHaáeéiíoóuúh] # qu'ellí, qu'haza
PFX A   0      m'          [AÁEÉIÍOÓUÚHaáeéiíoóuúh] # m'abulta
PFX A   0      t'          [AÁEÉIÍOÓUÚHaáeéiíoóuúh] # t'abulta
PFX A   0      s'          [AÁEÉIÍOÓUÚHaáeéiíoóuúh] # s'abulta

# Apostrofaciones a lo cabero de pallabra (provisional)
SFX B Y 1
SFX B   0      'l          [aáeéiíoóuú]      # que'l

# (Contraiciones)

# Pronomes personales enclíticos en verbos (de momentu solo infinitivos)
SFX D Y 117
SFX D   r      me          [aei]r            # apartame, faceme, abrime
SFX D   r      te          [aei]r            # apartate, facete, abrite
SFX D   r      -y          [aei]r            # aparta-y, face-y, abri-y
SFX D   r      lu          [aei]r            # apartalu, facelu, abrilu
SFX D   r      la          [aei]r            # apartala, facela, abrila
SFX D   r      lo          [aei]r            # apartalo, facelo, abrilo
SFX D   r      los         [aei]r            # apartalos, facelos, abrilos
SFX D   r      les         [aei]r            # apartales, faceles, abriles
SFX D   r      nos         [aei]r            # apartanos, facenos, abrinos
SFX D   r      mos         [aei]r            # apartamos, facemos, abrimos
SFX D   r      vos         [aei]r            # apartavos, facevos, abrivos
SFX D   r      -yos        [aei]r            # aparta-yos, face-yos, abri-yos
SFX D   ar     ámelu       ar                # apartámelu
SFX D   ar     ámela       ar                # apartámela
SFX D   ar     ámelo       ar                # apartámelo
SFX D   ar     ámelos      ar                # apartámelos
SFX D   ar     ámeles      ar                # apartámeles
SFX D   er     émelu       er                # facémelu
SFX D   er     émela       er                # facémela
SFX D   er     émelo       er                # facémelo
SFX D   er     émelos      er                # facémelos
SFX D   er     émeles      er                # facémeles
SFX D   ir     ímelu       ir                # abrímelu
SFX D   ir     ímela       ir                # abrímela
SFX D   ir     ímelo       ir                # abrímelo
SFX D   ir     ímelos      ir                # abrímelos
SFX D   ir     ímeles      ir                # abrímeles
SFX D   ar     átelu       ar                # apartátelu
SFX D   ar     átela       ar                # apartátela
SFX D   ar     átelo       ar                # apartátelo
SFX D   ar     átelos      ar                # apartátelos
SFX D   ar     áteles      ar                # apartáteles
SFX D   er     ételu       er                # facételu
SFX D   er     étela       er                # facétela
SFX D   er     ételo       er                # facételo
SFX D   er     ételos      er                # facételos
SFX D   er     ételes      er                # facételes
SFX D   ir     ítelu       ir                # abrítelu
SFX D   ir     ítela       ir                # abrítela
SFX D   ir     ítelo       ir                # abrítelo
SFX D   ir     ítelos      ir                # abrítelos
SFX D   ir     íteles      ir                # abríteles
SFX D   ar     á-ylu       ar                # apartá-ylu
SFX D   ar     á-yla       ar                # apartá-yla
SFX D   ar     á-ylo       ar                # apartá-ylo
SFX D   ar     á-ylos      ar                # apartá-ylos
SFX D   ar     á-yles      ar                # apartá-yles
SFX D   er     é-ylu       er                # facé-ylu
SFX D   er     é-yla       er                # facé-yla
SFX D   er     é-ylo       er                # facé-ylo
SFX D   er     é-ylos      er                # facé-ylos
SFX D   er     é-yles      er                # facé-yles
SFX D   ir     í-ylu       ir                # abrí-ylu
SFX D   ir     í-yla       ir                # abrí-yla
SFX D   ir     í-ylo       ir                # abrí-ylo
SFX D   ir     í-ylos      ir                # abrí-ylos
SFX D   ir     í-yles      ir                # abrí-yles
SFX D   ar     ánoslu       ar               # apartánoslu
SFX D   ar     ánosla       ar               # apartánosla
SFX D   ar     ánoslo       ar               # apartánoslo
SFX D   ar     ánoslos      ar               # apartánoslos
SFX D   ar     ánosles      ar               # apartánosles
SFX D   er     énoslu       er               # facénoslu
SFX D   er     énosla       er               # facénosla
SFX D   er     énoslo       er               # facénoslo
SFX D   er     énoslos      er               # facénoslos
SFX D   er     énosles      er               # facénosles
SFX D   ir     ínoslu       ir               # abrínoslu
SFX D   ir     ínosla       ir               # abrínosla
SFX D   ir     ínoslo       ir               # abrínoslo
SFX D   ir     ínoslos      ir               # abrínoslos
SFX D   ir     ínosles      ir               # abrínosles
SFX D   ar     ámoslu       ar               # apartámoslu
SFX D   ar     ámosla       ar               # apartámosla
SFX D   ar     ámoslo       ar               # apartámoslo
SFX D   ar     ámoslos      ar               # apartámoslos
SFX D   ar     ámosles      ar               # apartámosles
SFX D   er     émoslu       er               # facémoslu
SFX D   er     émosla       er               # facémosla
SFX D   er     émoslo       er               # facémoslo
SFX D   er     émoslos      er               # facémoslos
SFX D   er     émosles      er               # facémosles
SFX D   ir     ímoslu       ir               # abrímoslu
SFX D   ir     ímosla       ir               # abrímosla
SFX D   ir     ímoslo       ir               # abrímoslo
SFX D   ir     ímoslos      ir               # abrímoslos
SFX D   ir     ímosles      ir               # abrímosles
SFX D   ar     ávoslu       ar               # apartávoslu
SFX D   ar     ávosla       ar               # apartávosla
SFX D   ar     ávoslo       ar               # apartávoslo
SFX D   ar     ávoslos      ar               # apartávoslos
SFX D   ar     ávosles      ar               # apartávosles
SFX D   er     évoslu       er               # facévoslu
SFX D   er     évosla       er               # facévosla
SFX D   er     évoslo       er               # facévoslo
SFX D   er     évoslos      er               # facévoslos
SFX D   er     évosles      er               # facévosles
SFX D   ir     ívoslu       ir               # abrívoslu
SFX D   ir     ívosla       ir               # abrívosla
SFX D   ir     ívoslo       ir               # abrívoslo
SFX D   ir     ívoslos      ir               # abrívoslos
SFX D   ir     ívosles      ir               # abrívosles
SFX D   ar     á-yoslu       ar              # apartá-yoslu
SFX D   ar     á-yosla       ar              # apartá-yosla
SFX D   ar     á-yoslo       ar              # apartá-yoslo
SFX D   ar     á-yoslos      ar              # apartá-yoslos
SFX D   ar     á-yosles      ar              # apartá-yosles
SFX D   er     é-yoslu       er              # facé-yoslu
SFX D   er     é-yosla       er              # facé-yosla
SFX D   er     é-yoslo       er              # facé-yoslo
SFX D   er     é-yoslos      er              # facé-yoslos
SFX D   er     é-yosles      er              # facé-yosles
SFX D   ir     í-yoslu       ir              # abrí-yoslu
SFX D   ir     í-yosla       ir              # abrí-yosla
SFX D   ir     í-yoslo       ir              # abrí-yoslo
SFX D   ir     í-yoslos      ir              # abrí-yoslos
SFX D   ir     í-yosles      ir              # abrí-yosles

# pallabres variables namái en númberu (regla xeneral)
SFX E Y 15
SFX E   0     s           [eioáéíóú]         # bates, hipis, pelos, tabús...
SFX E   u     os          [^áé]u             # canciu, cancios
SFX E   a     es          [^zcgu]a           # casa, cases
SFX E   0     es          [dlnrx]            # llaúdes, abaciales, cien, glaciares, paisaxes
SFX E   z     ces         z                  # cruz, cruces
SFX E   za    ces         za                 # asemeyanza, asemeyances
SFX E   ca    ques        ca                 # albarca, albarques
SFX E   ga    gues        ga                 # abeluga, abelugues
SFX E   a     es          [^g]ua             # ascua, ascues
SFX E   ua    ües         gua                # agua, agües
SFX E   áu    aos         áu                 # llancaráu, llancaraos
SFX E   éu    eos         éu                 # carbayéu, carbayeos
SFX E   ús    uses        ús                 # microbús, microbuses
SFX E   és    eses        és                 # luxemburgués, luxemburgueses
SFX E   ós    oses        ós                 # adiós, adioses

# pallabres variables namái en númberu (regles especiales)
SFX e Y 21
SFX e   ome   ómenes      ome                # abdome, abdómenes
SFX e   ame   ámenes      ame                # velame, velámenes
SFX e   amen  ámenes      amen               # llamen, llámenes
SFX e   á     aes         á                  # comunidá, comunidaes
SFX e   a     as          a                  # la, las (nota musical)
SFX e   0     es          ú                  # llatitú, llatitúes
SFX e   án    anes        án                 # fontán, fontanes
SFX e   én    enes        én                 # llantén, llantenes
SFX e   ín    inos        ín                 # camín, caminos
SFX e   in    inos        in                 # llin, llinos
SFX e   ón    ones        ón                 # camión, camiones
SFX e   ún    unes        ún                 # acebún, acebunes
SFX e   ás    ases        ás                 # aguarrás, aguarrases
SFX e   ís    ises        ís                 # malvís, malvises
SFX e   ada   aes         ada                # babayada, babayaes
SFX e   eda   ees         eda                # llamareda, llamarees
SFX e   ida   íes         ida                # llambida, llambíes
SFX e   ucleu úcleos      ucleu              # nucleu, núcleos
SFX e   oleu  óleos       oleu               # llinoleu, llinóleos
SFX e   ixe   íxenes      ixe                # aborixe, aboríxenes
SFX e   arxe  árxenes     arxe               # marxe, márxenes

# pallabres variables en xéneru y númberu
SFX F Y 122
SFX F   i     a           i                  # esti, esta
SFX F   i     o           i                  # esti, esto
SFX F   i     es          i                  # esti, estes
SFX F   i     os          i                  # esti, estos
SFX F   u     a           [^áeícz]u          # estraña
SFX F   u     o           [^áeícz]u          # estraño
SFX F   u     es          [^áeícz]u          # estrañes
SFX F   u     os          [^áeícz]u          # estraños
SFX F   íu    ida         íu                 # aburrida
SFX F   íu    ío          íu                 # aburrío
SFX F   íu    íes         íu                 # aburríes
SFX F   íu    íos         íu                 # aburríos
SFX F   cu    ca          cu                 # babieca
SFX F   cu    co          cu                 # babieco
SFX F   cu    ques        cu                 # babieques
SFX F   cu    cos         cu                 # babiecos
SFX F   zu    za          zu                 # moza
SFX F   zu    zo          zu                 # mozo
SFX F   zu    ces         zu                 # moces
SFX F   zu    zos         zu                 # mozos
SFX F   u     da          [^cdnprx]eu        # lleu, lleda
SFX F   u     do          [^cdnprx]eu        # lleu, lledo
SFX F   u     es          [^cdnprx]eu        # lleu, llees
SFX F   u     os          [^cdnprx]eu        # lleu, lleos
SFX F   éu    eda         [^n]xéu            # abixéu, abixeda
SFX F   éu    eo          [^n]xéu            # abixéu, abixeo
SFX F   éu    ees         [^n]xéu            # abixéu, abixees
SFX F   éu    eos         [^n]xéu            # abixéu, abixeos
SFX F   inxeu ínxea       inxeu              # larínxea
SFX F   inxeu ínxeo       inxeu              # larínxeo
SFX F   inxeu ínxees      inxeu              # larínxees
SFX F   inxeu ínxeos      inxeu              # larínxeos
SFX F   aceu  ácea        aceu               # sebaceu, sebácea
SFX F   aceu  áceo        aceu               # sebaceu, sebáceo
SFX F   aceu  ácees       aceu               # sebaceu, sebácees
SFX F   aceu  áceos       aceu               # sebaceu, sebáceos
SFX F   iceu  ícea        iceu               # siliceu, silícea
SFX F   iceu  íceo        iceu               # siliceu, silíceo
SFX F   iceu  ícees       iceu               # siliceu, silícees
SFX F   iceu  íceos       iceu               # siliceu, silíceos
SFX F   ideu  ídea        ideu               # raquideu, raquídea
SFX F   ideu  ídeo        ideu               # raquideu, raquídeo
SFX F   ideu  ídees       ideu               # raquideu, raquídees
SFX F   ideu  ídeos       ideu               # raquideu, raquídeos
SFX F   aneu  ánea        aneu               # cutaneu, cutánea
SFX F   aneu  áneo        aneu               # cutaneu, cutáneo
SFX F   aneu  ánees       aneu               # cutaneu, cutánees
SFX F   aneu  áneos       aneu               # cutaneu, cutáneos
SFX F   ineu  ínea        ineu               # sanguineu, sanguínea
SFX F   ineu  íneo        ineu               # sanguineu, sanguíneo
SFX F   ineu  ínees       ineu               # sanguineu, sanguínees
SFX F   ineu  íneos       ineu               # sanguineu, sanguíneos
SFX F   orneu órnea       orneu              # corneu, córnea
SFX F   orneu órneo       orneu              # corneu, córneo
SFX F   orneu órnees      orneu              # corneu, córnees
SFX F   orneu órneos      orneu              # corneu, córneos
SFX F   opeu  ópea        opeu               # ciclopeu, ciclópea
SFX F   opeu  ópeo        opeu               # ciclopeu, ciclópeo
SFX F   opeu  ópees       opeu               # ciclopeu, ciclópees
SFX F   opeu  ópeos       opeu               # ciclopeu, ciclópeos
SFX F   areu  área        areu               # calcareu, calcárea
SFX F   areu  áreo        areu               # calcareu, calcáreo
SFX F   areu  árees       areu               # calcareu, calcárees
SFX F   areu  áreos       areu               # calcareu, calcáreos
SFX F   ereu  érea        ereu               # aereu, aérea
SFX F   ereu  éreo        ereu               # aereu, aéreo
SFX F   ereu  érees       ereu               # aereu, aérees
SFX F   ereu  éreos       ereu               # aereu, aéreos
SFX F   oreu  órea        oreu               # corporeu, corpórea
SFX F   oreu  óreo        oreu               # corporeu, corpóreo
SFX F   oreu  órees       oreu               # corporeu, corpórees
SFX F   oreu  óreos       oreu               # corporeu, corpóreos
SFX F   ureu  úrea        [^a]ureu           # epicureu, epicúrea
SFX F   ureu  úreo        [^a]ureu           # epicureu, epicúreo
SFX F   ureu  úrees       [^a]ureu           # epicureu, epicúrees
SFX F   ureu  úreos       [^a]ureu           # epicureu, epicúreos
SFX F   aureu áurea       aureu              # aureu, áurea
SFX F   aureu áureo       aureu              # aureu, áureo
SFX F   aureu áurees      aureu              # aureu, áurees
SFX F   aureu áureos      aureu              # aureu, áureos
SFX F   0     a           [dts]or            # llamador -ora, llocomotor -ora
SFX F   0     o           [dts]or            # llamador -oro, llocomotor -oro
SFX F   0     es          [dts]or            # llamador -ores, llocomotor -ores
SFX F   0     a           al                 # tal, tala
SFX F   0     o           al                 # tal, talo
SFX F   0     es          al                 # tal, tales
SFX F   0     u           al                 # tal, talu
SFX F   0     os          al                 # tal, talos
SFX F   e     a           ete                # rapacete
SFX F   e     o           ete                # rapaceto
SFX F   e     es          ete                # rapacetes
SFX F   áu    ada         áu                 # baldáu, baldada
SFX F   áu    ao          áu                 # baldáu, baldaos
SFX F   áu    aes         áu                 # baldáu, baldaes
SFX F   áu    aos         áu                 # baldáu, baldaos
SFX F   án    ana         án                 # llacazán, llacazana
SFX F   án    ano         án                 # llacazán, llacazano
SFX F   án    anes        án                 # llacazán, llacazanes
SFX F   án    anos        án                 # llacazán, llacazanos
SFX F   én    ena         én                 # estén, estena
SFX F   én    eno         én                 # estén, esteno
SFX F   én    enes        én                 # estén, estenes
SFX F   én    enos        én                 # estén, estenos
SFX F   ín    ina         ín                 # vecín, vecina
SFX F   ín    ino         ín                 # vecín, vecino
SFX F   ín    ines        ín                 # vecín, vecines
SFX F   ín    inos        ín                 # vecín, vecinos
SFX F   ón    ona         ón                 # babarón, babarona
SFX F   ón    ono         ón                 # babarón, babarono
SFX F   ón    ones        ón                 # babarón, babarones
SFX F   ón    onos        ón                 # babarón, babaronos
SFX F   ún    una         ún                 # montún, montuna
SFX F   ún    uno         ún                 # montún, montuno
SFX F   ún    unes        ún                 # montún, montunes
SFX F   ún    unos        ún                 # montún, montunos
SFX F   ás    asa         ás                 # candás, candasa
SFX F   ás    aso         ás                 # candás, candaso
SFX F   ás    ases        ás                 # candás, candases
SFX F   ás    asos        ás                 # candás, candasos
SFX F   és    esa         és                 # libanés, libanesa
SFX F   és    eso         és                 # libanés, libaneso
SFX F   és    eses        és                 # libanés, libaneses (m/f)

# pallabres variables en xéneru y númberu que nun almiten neutru (xeneralmente profesiones)
SFX f Y 22
SFX f   z     za          z                  # andaluza
SFX f   z     ces         z                  # andaluces
SFX f   u     a           [^g]u              # lexicógrafa
SFX f   u     es          [^g]u              # lexicógrafes
SFX f   u     os          [^g]u              # lexicógrafos
SFX f   u     a           gu                 # laringóloga
SFX f   gu    gues        gu                 # laringólogues
SFX f   u     os          gu                 # laringólogos
SFX f   e     a           e                  # comerciante, comercianta
SFX f   e     es          e                  # comerciante, comerciantes (m/f)
SFX f   0     a           [tdñs]or           # llector -a, trabayador -a, señor -a
SFX f   0     es          [tdñs]or           # llector -res, trabayador -es, señor, -es (m/f)
SFX f   er    era         er                 # bachiller, bachillera
SFX f   er    eres        er                 # bachiller, bachilleres (m/f)
SFX f   án    ana         án                 # llapacán, llapacana
SFX f   án    anes        án                 # llapazán, llapacanes
SFX f   án    anos        án                 # llapacán, llacacanos
SFX f   ín    ina         ín                 # llenderín, llenderina
SFX f   ín    ines        ín                 # llenderín, llenderines
SFX f   ín    inos        ín                 # llenderín, llenderinos
SFX f   ón    ona         ón                 # lleón, lleona
SFX f   ón    ones        ón                 # lleón, lleones (m/f)

# Verbos regulares y con variantes ortográfiques menores
SFX G Y 249
SFX G   ar    o           ar                 # aparto
SFX G   ar    es          [^czgu]ar          # apartes
SFX G   car   ques        car                # manques
SFX G   zar   ces         zar                # taraces
SFX G   gar   gues        gar                # torgues
SFX G   guar  gües        guar               # nagües
SFX G   ar    a           ar                 # aparta
SFX G   ar    amos        ar                 # apartamos
SFX G   ar    áis         ar                 # apartáis
SFX G   ar    en          [^czgu]ar          # aparten
SFX G   car   quen        car                # manquen
SFX G   zar   cen         zar                # taracen
SFX G   gar   guen        gar                # torguen
SFX G   guar  güen        guar               # nagüen
SFX G   ar    aba         ar                 # apartaba
SFX G   ar    abes        ar                 # apartabes
SFX G   ar    ábamos      ar                 # apartábamos
SFX G   ar    ábemos      ar                 # apartábemos
SFX G   ar    abais       ar                 # apartabais
SFX G   ar    abeis       ar                 # apartabeis
SFX G   ar    aben        ar                 # apartaben
SFX G   ar    é           [^czgu]ar          # aparté
SFX G   car   qué         car                # manqué
SFX G   zar   cé          zar                # taracé
SFX G   gar   gué         gar                # torgué
SFX G   guar  güé         guar               # nagüé
SFX G   ar    asti        ar                 # apartasti
SFX G   ar    esti        [^czgu]ar          # apartesti
SFX G   car   questi      car                # manquesti
SFX G   zar   cesti       zar                # taracesti
SFX G   gar   guesti      gar                # torguesti
SFX G   guar  güesti      guar               # nagüesti
SFX G   ar    ó           ar                 # apartó
SFX G   ar    emos        [^czgu]ar          # apartemos
SFX G   car   quemos      car                # manquemos
SFX G   zar   cemos       zar                # taracemos
SFX G   gar   guemos      gar                # torguemos
SFX G   guar  güemos      guar               # nagüemos
SFX G   ar    astis       ar                 # apartastis
SFX G   ar    estis       [^czgu]ar          # apartestis
SFX G   car   questis     car                # manquestis
SFX G   zar   cestis      zar                # taracestis
SFX G   gar   guestis     gar                # torguestis
SFX G   guar  güestis     guar               # nagüestis
SFX G   ar    aron        ar                 # apartaron
SFX G   ar    e           [^czgu]ar          # aparte
SFX G   car   que         car                # manque
SFX G   zar   ce          zar                # tarace
SFX G   gar   gue         gar                # torgue
SFX G   guar  güe         guar               # nagüe
SFX G   ar    as          ar                 # apartas
SFX G   ar    éis         [^czgu]ar          # apartéis
SFX G   car   quéis       car                # manquéis
SFX G   zar   céis        zar                # taracéis
SFX G   gar   guéis       gar                # torguéis
SFX G   guar  güéis       guar               # nagüéis
SFX G   ar    an          ar                 # apartan
SFX G   0     a           ar                 # apartara
SFX G   0     e           ar                 # apartare
SFX G   0     as          ar                 # apartaras
SFX G   0     es          ar                 # apartares
SFX G   ar    áramos      ar                 # apartáramos
SFX G   ar    áremos      ar                 # apartáremos
SFX G   0     ais         ar                 # apartarais
SFX G   0     eis         ar                 # apartareis
SFX G   0     an          ar                 # apartaran
SFX G   0     en          ar                 # apartaren
SFX G   ar    ái          ar                 # apartái
SFX G   ar    ando        ar                 # apartando
SFX G   ar    ao          ar                 # apartao
SFX G   ar    ada         ar                 # apartada
SFX G   ar    áu          ar                 # apartáu
SFX G   ar    aos         ar                 # apartaos
SFX G   ar    aes         ar                 # apartaes
SFX G   er    o           [^c]er             # llambo
SFX G   cer   zo          cer                # tarrezo, conozo
SFX G   er    es          er                 # llambes
SFX G   er    e           [^c]er             # llambe, texe
SFX G   xer   x           xer                # tex
SFX G   cer   z           [^n]cer            # tarrez, conoz
SFX G   cer   ce          ncer               # france
SFX G   er    emos        er                 # llambemos
SFX G   er    éis         er                 # llambéis
SFX G   er    en          er                 # llamben
SFX G   er    ía          er                 # llambía
SFX G   er    íes         er                 # llambíes
SFX G   er    íamos       er                 # llambíamos
SFX G   er    íemos       er                 # llambíemos
SFX G   er    íais        er                 # llambíais
SFX G   er    íeis        er                 # llambíeis
SFX G   er    íen         er                 # llambíen
SFX G   er    í           er                 # llambí
SFX G   er    isti        [^e]er             # llambisti
SFX G   er    ísti        eer                # lleísti
SFX G   er    iesti       [^eñxy]er          # llambiesti
SFX G   er    esti        [eñxy]er           # frañesti, lleesti, texesti, creyesti
SFX G   er    ió          [^eñxy]er          # llambió
SFX G   er    ó           [eñxy]er           # frañó, lleó, texó, creyó
SFX G   er    imos        [^e]er             # llambimos
SFX G   er    ímos        eer                # lleímos
SFX G   er    iemos       [^eñxy]er          # llambiemos
SFX G   er    istis       [^e]er             # llambistis
SFX G   er    ístis       eer                # lleístis
SFX G   er    iestis      [^eñxy]er          # llambiestis
SFX G   er    estis       [eñxy]er           # frañestis, lleestis, texestis, creyestis
SFX G   er    ieron       [^eñxy]er          # llambieron
SFX G   er    eron        [eñxy]er           # frañeron, lleeron, texeron, creyeron
SFX G   er    a           [^c]er             # llamba
SFX G   cer   za          cer                # tarreza, conoza
SFX G   er    as          [^c]er             # llambas
SFX G   cer   zas         cer                # tarrezas, conozas
SFX G   er    amos        [^c]er             # llambamos
SFX G   cer   zamos       cer                # tarrezamos, conozamos
SFX G   er    áis         [^c]er             # llambáis
SFX G   cer   záis        cer                # tarrezáis, conozáis
SFX G   er    an          [^c]er             # llamban
SFX G   cer   zan         cer                # tarrezan, conozan
SFX G   er    iera        [^eñxy]er          # llambiera
SFX G   er    era         [eñxy]er           # frañera, lleera, texera, creyera
SFX G   er    iere        [^eñxy]er          # llambiere
SFX G   er    ere         [eñxy]er           # frañere, lleere, texere, creyere
SFX G   er    ieras       [^eñxy]er          # llambieras
SFX G   er    eras        [eñxy]er           # frañeras, lleeras, texeras, creyeras
SFX G   er    ieres       [^eñxy]er          # llambieres
SFX G   er    eres        [eñxy]er           # frañeres, lleeres, texeres, creyeres
SFX G   er    iéramos     [^eñxy]er          # llambiéramos
SFX G   er    éramos      [eñxy]er           # frañéramos, lleéramos, texéramos, creyéramos
SFX G   er    iéremos     [^eñxy]er          # llambiéremos
SFX G   er    éremos      [eñxy]er           # frañéremos, lleéremos, texéremos, creyéremos
SFX G   er    ierais      [^eñxy]er          # llambierais
SFX G   er    erais       [eñxy]er           # frañerais, lleerais, texerais, creyerais
SFX G   er    iereis      [^eñxy]er          # llambiereis
SFX G   er    ereis       [eñxy]er           # frañereis, lleereis, texereis, creyereis
SFX G   er    ieran       [^eñxy]er          # llambieran
SFX G   er    eran        [eñxy]er           # frañeran, lleeran, texeran, creyeran
SFX G   er    ieren       [^eñxy]er          # llambieren
SFX G   er    eren        [eñxy]er           # frañeren, lleeren, texeren, creyeren
SFX G   0     é           [aei]r             # apartaré, llamberé, apurriré
SFX G   0     ás          [aei]r             # apartarás, llamberás, apurrirás
SFX G   0     á           [aei]r             # apartará, llamberá, apurrirá
SFX G   0     emos        [aei]r             # apartaremos, llamberemos, apurriremos
SFX G   0     éis         [aei]r             # apartaréis, llamberéis, apurriréis
SFX G   0     án          [aei]r             # apartarán, llamberán, apurrirán
SFX G   0     ía          [aei]r             # apartaría, llambería, apurriría
SFX G   0     íes         [aei]r             # apartaríes, llamberíes, apurriríes
SFX G   0     íamos       [aei]r             # apartaríamos, llamberíamos, apurriríamos
SFX G   0     íemos       [aei]r             # apartaríemos, llamberíemos, apurriríemos
SFX G   0     íais        [aei]r             # apartaríais, llamberíais, apurriríais
SFX G   0     íeis        [aei]r             # apartaríeis, llamberíeis, apurriríeis
SFX G   0     íen         [aei]r             # apartaríen, llamberíen, apurriríen
SFX G   er    i           [^c]er             # llambi
SFX G   er    i           ncer               # venci
SFX G   er    éi          er                 # llambéi
SFX G   er    iendo       [^eñxy]er          # llambiendo
SFX G   er    endo        [eñxy]er           # frañendo, lleendo, texendo, creyendo
SFX G   er    ío          er                 # llambío
SFX G   er    ida         [^e]er             # llambida
SFX G   er    ída         eer                # lleída
SFX G   er    íu          er                 # llambíu
SFX G   er    íos         er                 # llambíos
SFX G   er    íes         er                 # llambíes
SFX G   ir    o           [^c]ir             # apurro
SFX G   cir   zo          cir                # lluzo
SFX G   ir    es          ir                 # apurres
SFX G   ir    e           [^cs]ir            # apurre, fuxe
SFX G   cir   z           [^n]cir            # lluz
SFX G   cir   ce          ncir               # xunce
SFX G   sir   se          [^u]sir            # ranse
SFX G   sir   s           usir               # tus
SFX G   xir   x           [iu]xir            # elix, fux
SFX G   ir    imos        ir                 # apurrimos
SFX G   ir    ís          ir                 # apurrís
SFX G   ir    en          ir                 # apurren
SFX G   ir    ía          ir                 # apurría
SFX G   ir    íes         ir                 # apurríes
SFX G   ir    íamos       ir                 # apurríamos
SFX G   ir    íemos       ir                 # apurríemos
SFX G   ir    íais        ir                 # apurríais
SFX G   ir    íeis        ir                 # apurríeis
SFX G   ir    íen         ir                 # apurríen
SFX G   ir    í           ir                 # apurrí
SFX G   ir    isti        ir                 # apurristi
SFX G   ir    iesti       [^lñxy]ir          # apurriesti
SFX G   ir    esti        ullir              # mullesti
SFX G   ir    esti        [ñxy]ir            # muñesti, finxesti, fuyesti
SFX G   ir    ió          [^lñxy]ir          # apurrió
SFX G   ir    ó           ullir              # mulló
SFX G   ir    ó           [ñxy]ir            # muñó, finxó, fuyó
SFX G   ir    iemos       [^lñxy]ir          # apurriemos
SFX G   ir    emos        ullir              # mullemos
SFX G   ir    emos        [ñxy]ir            # muñemos, finxemos, fuyemos
SFX G   ir    istis       ir                 # apurristis
SFX G   ir    iestis      [^lñxy]ir          # apurriestis
SFX G   ir    estis       ullir              # mullestis
SFX G   ir    estis       [ñxy]ir            # muñestis, finxestis, fuyestis
SFX G   ir    ieron       [^lñxy]ir          # apurrieron
SFX G   ir    eron        ullir              # mulleron
SFX G   ir    eron        [ñxy]ir            # muñeron, finxeron, fuyeron
SFX G   ir    a           [^c]ir             # apurra
SFX G   cir   za          cir                # lluza
SFX G   ir    as          [^c]ir             # apurras
SFX G   cir   zas         cir                # lluzas
SFX G   ir    amos        [^c]ir             # apurramos
SFX G   cir   zamos       cir                # lluzamos
SFX G   ir    áis         [^c]ir             # apurráis
SFX G   cir   záis        cir                # lluzáis
SFX G   ir    an          [^c]ir             # apurran
SFX G   cir   zan         cir                # lluzan
SFX G   ir    iera        [^lñxy]ir          # apurriera
SFX G   ir    era         ullir              # mullera
SFX G   ir    era         [ñxy]ir            # muñera, finxera, fuyera
SFX G   ir    iere        [^lñxy]ir          # apurriere
SFX G   ir    ere         ullir              # mullere
SFX G   ir    ere         [ñxy]ir            # muñere, finxere, fuyere
SFX G   ir    ieras       [^lñxy]ir          # apurrieras
SFX G   ir    eras        ullir              # mulleras
SFX G   ir    eras        [ñxy]ir            # muñeras, finxeras, fuyeras
SFX G   ir    ieres       [^lñxy]ir          # apurrieres
SFX G   ir    eres        ullir              # mulleres
SFX G   ir    eres        [ñxy]ir            # muñeres, finxeres, fuyeres
SFX G   ir    iéramos     [^lñxy]ir          # apurriéramos
SFX G   ir    éramos      ullir              # mulléramos
SFX G   ir    éramos      [ñxy]ir            # muñéramos, finxéramos, fuyéramos
SFX G   ir    iéremos     [^lñxy]ir          # apurriéremos
SFX G   ir    éremos      ullir              # mulléremos
SFX G   ir    éremos      [ñxy]ir            # muñéremos, finxéremos, fuyéremos
SFX G   ir    ierais      [^lñxy]ir          # apurrierais
SFX G   ir    erais       ullir              # mullerais
SFX G   ir    erais       [ñxy]ir            # muñerais, finxerais, fuyérais
SFX G   ir    iereis      [^lñxy]ir          # apurriereis
SFX G   ir    ereis       ullir              # mullereis
SFX G   ir    ereis       [ñxy]ir            # muñereis, finxereis, fuyéreis
SFX G   ir    ieran       [^lñxy]ir          # apurrieran
SFX G   ir    eran        ullir              # mulleran
SFX G   ir    eran        [ñxy]ir            # muñeran, finxeran, fuyeran
SFX G   ir    ieren       [^lñxy]ir          # apurrieren
SFX G   ir    eren        ullir              # mulleren
SFX G   ir    eren        [ñxy]ir            # muñeren, finxeren, fuyeren
SFX G   ir    i           [^c]ir             # apurri
SFX G   ir    i           ncir               # apurri
SFX G   ir    íi          ir                 # apurríi
SFX G   ir    iendo       [^lñxy]ir          # apurriendo
SFX G   ir    endo        ullir              # mullendo
SFX G   ir    endo        [ñxy]ir            # muñendo, finxendo, fuyendo
SFX G   ir    ío          ir                 # apurrío
SFX G   ir    ida         ir                 # apurrida
SFX G   ir    íu          ir                 # apurríu
SFX G   ir    íos         ir                 # apurríos
SFX G   ir    íes         ir                 # apurríes

SFX H Y 4558
SFX H   eblar ieblo       eblar              # anieblo
SFX H   eblar iebles      eblar              # aniebles
SFX H   eblar iebla       eblar              # aniebla
SFX H   eblar eblamos     eblar              # aneblamos
SFX H   eblar ebláis      eblar              # anebláis
SFX H   eblar ieblen      eblar              # anieblen
SFX H   eblar eblaba      eblar              # aneblaba
SFX H   eblar eblabes     eblar              # aneblabes
SFX H   eblar eblábamos   eblar              # aneblábamos
SFX H   eblar eblábemos   eblar              # aneblábemos
SFX H   eblar eblabais    eblar              # aneblabais
SFX H   eblar eblabeis    eblar              # aneblabeis
SFX H   eblar eblaben     eblar              # aneblaben
SFX H   eblar eblé        eblar              # aneblé
SFX H   eblar eblasti     eblar              # aneblasti
SFX H   eblar eblesti     eblar              # aneblesti
SFX H   eblar ebló        eblar              # anebló
SFX H   eblar eblemos     eblar              # aneblemos
SFX H   eblar eblastis    eblar              # aneblastis
SFX H   eblar eblestis    eblar              # aneblestis
SFX H   eblar eblaron     eblar              # aneblaron
SFX H   eblar ieble       eblar              # anieble
SFX H   eblar ieblas      eblar              # anieblas
SFX H   eblar ebléis      eblar              # anebléis
SFX H   eblar ieblan      eblar              # anieblan
SFX H   0     a           eblar              # aneblara
SFX H   0     e           eblar              # aneblare
SFX H   0     as          eblar              # aneblaras
SFX H   0     es          eblar              # aneblares
SFX H   ar    áramos      eblar              # anebláramos
SFX H   ar    áremos      eblar              # anebláremos
SFX H   0     ais         eblar              # aneblarais
SFX H   0     eis         eblar              # aneblareis
SFX H   0     an          eblar              # aneblaran
SFX H   0     en          eblar              # aneblaren
SFX H   ar    ái          eblar              # aneblái
SFX H   ar    ando        eblar              # aneblando
SFX H   ar    ao          eblar              # aneblao
SFX H   ar    ada         eblar              # aneblada
SFX H   ar    áu          eblar              # anebláu
SFX H   ar    aos         eblar              # aneblaos
SFX H   ar    aes         eblar              # aneblaes
SFX H   0     é           eblar              # aneblaré
SFX H   0     ás          eblar              # aneblarás
SFX H   0     á           eblar              # aneblará
SFX H   0     emos        eblar              # aneblaremos
SFX H   0     éis         eblar              # aneblaréis
SFX H   0     án          eblar              # aneblarán
SFX H   0     ía          eblar              # aneblaría
SFX H   0     íes         eblar              # aneblaríes
SFX H   0     íamos       eblar              # aneblaríamos
SFX H   0     íemos       eblar              # aneblaríemos
SFX H   0     íais        eblar              # aneblaríais
SFX H   0     íeis        eblar              # aneblaríeis
SFX H   0     íen         eblar              # aneblaríen
SFX H   egar  iego        egar               # riego
SFX H   egar  iegues      egar               # riegues
SFX H   egar  iega        egar               # riega
SFX H   egar  egamos      egar               # regamos
SFX H   egar  egáis       egar               # regáis
SFX H   egar  ieguen      egar               # rieguen
SFX H   egar  egaba       egar               # regaba
SFX H   egar  egabes      egar               # regabes
SFX H   egar  egábamos    egar               # regábamos
SFX H   egar  egábemos    egar               # regábemos
SFX H   egar  egabais     egar               # regabais
SFX H   egar  egabeis     egar               # regabeis
SFX H   egar  egaben      egar               # regaben
SFX H   egar  egué        egar               # regué
SFX H   egar  egasti      egar               # regasti
SFX H   egar  eguesti     egar               # reguesti
SFX H   egar  egó         egar               # regó
SFX H   egar  eguemos     egar               # reguemos
SFX H   egar  egastis     egar               # regastis
SFX H   egar  eguestis    egar               # reguestis
SFX H   egar  egaron      egar               # regaron
SFX H   egar  iegue       egar               # riegue
SFX H   egar  iegas       egar               # riegas
SFX H   egar  eguéis      egar               # reguéis
SFX H   egar  iegan       egar               # riegan
SFX H   0     a           egar               # regara
SFX H   0     e           egar               # regare
SFX H   0     as          egar               # regaras
SFX H   0     es          egar               # regares
SFX H   ar    áramos      egar               # regáramos
SFX H   ar    áremos      egar               # regáremos
SFX H   0     ais         egar               # regarais
SFX H   0     eis         egar               # regareis
SFX H   0     an          egar               # regaran
SFX H   0     en          egar               # regaren
SFX H   ar    ái          egar               # regái
SFX H   ar    ando        egar               # regando
SFX H   ar    ao          egar               # regao
SFX H   ar    ada         egar               # regada
SFX H   ar    áu          egar               # regáu
SFX H   ar    aos         egar               # regaos
SFX H   ar    aes         egar               # regaes
SFX H   0     é           egar               # regaré
SFX H   0     ás          egar               # regarás
SFX H   0     á           egar               # regará
SFX H   0     emos        egar               # regaremos
SFX H   0     éis         egar               # regaréis
SFX H   0     án          egar               # regarán
SFX H   0     ía          egar               # regaría
SFX H   0     íes         egar               # regaríes
SFX H   0     íamos       egar               # regaríamos
SFX H   0     íemos       egar               # regaríemos
SFX H   0     íais        egar               # regaríais
SFX H   0     íeis        egar               # regaríeis
SFX H   0     íen         egar               # regaríen
SFX H   errar ierro       errar              # cierro
SFX H   errar ierres      errar              # cierres
SFX H   errar ierra       errar              # cierra
SFX H   errar erramos     errar              # cerramos
SFX H   errar erráis      errar              # cerráis
SFX H   errar ierren      errar              # cierren
SFX H   errar erraba      errar              # cerraba
SFX H   errar errabes     errar              # cerrabes
SFX H   errar errábamos   errar              # cerrábamos
SFX H   errar errábemos   errar              # cerrábemos
SFX H   errar errabais    errar              # cerrabais
SFX H   errar errabeis    errar              # cerrabeis
SFX H   errar erraben     errar              # cerraben
SFX H   errar erré        errar              # cerré
SFX H   errar errasti     errar              # cerrasti
SFX H   errar erresti     errar              # cerresti
SFX H   errar erró        errar              # cerró
SFX H   errar erremos     errar              # cerremos
SFX H   errar errastis    errar              # cerrastis
SFX H   errar errestis    errar              # cerrestis
SFX H   errar erraron     errar              # cerraron
SFX H   errar ierre       errar              # cierre
SFX H   errar ierras      errar              # cierras
SFX H   errar erréis      errar              # cerréis
SFX H   errar ierran      errar              # cierran
SFX H   0     a           errar              # cerrara
SFX H   0     e           errar              # cerrare
SFX H   0     as          errar              # cerraras
SFX H   0     es          errar              # cerrares
SFX H   ar    áramos      errar              # cerráramos
SFX H   ar    áremos      errar              # cerráremos
SFX H   0     ais         errar              # cerrarais
SFX H   0     eis         errar              # cerrareis
SFX H   0     an          errar              # cerraran
SFX H   0     en          errar              # cerraren
SFX H   ar    ái          errar              # cerrái
SFX H   ar    ando        errar              # cerrando
SFX H   ar    ao          errar              # cerrao
SFX H   ar    ada         errar              # cerrada
SFX H   ar    áu          errar              # cerráu
SFX H   ar    aos         errar              # cerraos
SFX H   ar    aes         errar              # cerraes
SFX H   0     é           errar              # cerraré
SFX H   0     ás          errar              # cerrarás
SFX H   0     á           errar              # cerrará
SFX H   0     emos        errar              # cerraremos
SFX H   0     éis         errar              # cerraréis
SFX H   0     án          errar              # cerrarán
SFX H   0     ía          errar              # cerraría
SFX H   0     íes         errar              # cerraríes
SFX H   0     íamos       errar              # cerraríamos
SFX H   0     íemos       errar              # cerraríemos
SFX H   0     íais        errar              # cerraríais
SFX H   0     íeis        errar              # cerraríeis
SFX H   0     íen         errar              # cerraríen
SFX H   esllar iesllo     esllar              # piesllo
SFX H   esllar ieslles    esllar              # pieslles
SFX H   esllar ieslla     esllar              # pieslla
SFX H   esllar esllamos   esllar              # pesllamos
SFX H   esllar eslláis    esllar              # peslláis
SFX H   esllar iesllen    esllar              # piesllen
SFX H   esllar esllaba    esllar              # pesllaba
SFX H   esllar esllabes   esllar              # pesllabes
SFX H   esllar esllábamos esllar              # pesllábamos
SFX H   esllar esllábemos esllar              # pesllábemos
SFX H   esllar esllabais  esllar              # pesllabais
SFX H   esllar esllabeis  esllar              # pesllabeis
SFX H   esllar esllaben   esllar              # pesllaben
SFX H   esllar esllé      esllar              # pesllé
SFX H   esllar esllasti   esllar              # pesllasti
SFX H   esllar esllesti   esllar              # pesllesti
SFX H   esllar eslló      esllar              # peslló
SFX H   esllar esllemos   esllar              # pesllemos
SFX H   esllar esllastis  esllar              # pesllastis
SFX H   esllar esllestis  esllar              # pesllestis
SFX H   esllar esllaron   esllar              # pesllaron
SFX H   esllar ieslle     esllar              # pieslle
SFX H   esllar iesllas    esllar              # piesllas
SFX H   esllar eslléis    esllar              # peslléis
SFX H   esllar iesllan    esllar              # piesllan
SFX H   0     a           esllar              # pesllara
SFX H   0     e           esllar              # pesllare
SFX H   0     as          esllar              # pesllaras
SFX H   0     es          esllar              # pesllares
SFX H   ar    áramos      esllar              # peslláramos
SFX H   ar    áremos      esllar              # peslláremos
SFX H   0     ais         esllar              # pesllarais
SFX H   0     eis         esllar              # pesllareis
SFX H   0     an          esllar              # pesllaran
SFX H   0     en          esllar              # pesllaren
SFX H   ar    ái          esllar              # pesllái
SFX H   ar    ando        esllar              # pesllando
SFX H   ar    ao          esllar              # pesllao
SFX H   ar    ada         esllar              # pesllada
SFX H   ar    áu          esllar              # peslláu
SFX H   ar    aos         esllar              # pesllaos
SFX H   ar    aes         esllar              # pesllaes
SFX H   0     é           esllar              # pesllaré
SFX H   0     ás          esllar              # pesllarás
SFX H   0     á           esllar              # pesllará
SFX H   0     emos        esllar              # pesllaremos
SFX H   0     éis         esllar              # pesllaréis
SFX H   0     án          esllar              # pesllarán
SFX H   0     ía          esllar              # pesllaría
SFX H   0     íes         esllar              # pesllaríes
SFX H   0     íamos       esllar              # pesllaríamos
SFX H   0     íemos       esllar              # pesllaríemos
SFX H   0     íais        esllar              # pesllaríais
SFX H   0     íeis        esllar              # pesllaríeis
SFX H   0     íen         esllar              # pesllaríen
SFX H   etar  ieto        etar               # aprieto
SFX H   etar  ietes       etar               # aprietes
SFX H   etar  ieta        etar               # aprieta
SFX H   etar  etamos      etar               # apretamos
SFX H   etar  etáis       etar               # apretáis
SFX H   etar  ieten       etar               # aprieten
SFX H   etar  etaba       etar               # apretaba
SFX H   etar  etabes      etar               # apretabes
SFX H   etar  etábamos    etar               # apretábamos
SFX H   etar  etábemos    etar               # apretábemos
SFX H   etar  etabais     etar               # apretabais
SFX H   etar  etabeis     etar               # apretabeis
SFX H   etar  etaben      etar               # apretaben
SFX H   etar  eté         etar               # apreté
SFX H   etar  etasti      etar               # apretasti
SFX H   etar  etesti      etar               # apretesti
SFX H   etar  etó         etar               # apretó
SFX H   etar  etemos      etar               # apretemos
SFX H   etar  etastis     etar               # apretastis
SFX H   etar  etestis     etar               # apretestis
SFX H   etar  etaron      etar               # apretaron
SFX H   etar  iete        etar               # apriete
SFX H   etar  ietas       etar               # aprietas
SFX H   etar  etéis       etar               # apretéis
SFX H   etar  ietan       etar               # aprietan
SFX H   0     a           etar               # apretara
SFX H   0     e           etar               # apretare
SFX H   0     as          etar               # apretaras
SFX H   0     es          etar               # apretares
SFX H   ar    áramos      etar               # apretáramos
SFX H   ar    áremos      etar               # apretáremos
SFX H   0     ais         etar               # apretarais
SFX H   0     eis         etar               # apretareis
SFX H   0     an          etar               # apretaran
SFX H   0     en          etar               # apretaren
SFX H   ar    ái          etar               # apretái
SFX H   ar    ando        etar               # apretando
SFX H   ar    ao          etar               # apretao
SFX H   ar    ada         etar               # apretada
SFX H   ar    áu          etar               # apretáu
SFX H   ar    aos         etar               # apretaos
SFX H   ar    aes         etar               # apretaes
SFX H   0     é           etar               # apretaré
SFX H   0     ás          etar               # apretarás
SFX H   0     á           etar               # apretará
SFX H   0     emos        etar               # apretaremos
SFX H   0     éis         etar               # apretaréis
SFX H   0     án          etar               # apretarán
SFX H   0     ía          etar               # apretaría
SFX H   0     íes         etar               # apretaríes
SFX H   0     íamos       etar               # apretaríamos
SFX H   0     íemos       etar               # apretaríemos
SFX H   0     íais        etar               # apretaríais
SFX H   0     íeis        etar               # apretaríeis
SFX H   0     íen         etar               # apretaríen
SFX H   obar  uebo        obar               # apruebo
SFX H   obar  uebes       obar               # apruebes
SFX H   obar  ueba        obar               # aprueba
SFX H   obar  obamos      obar               # aprobamos
SFX H   obar  obáis       obar               # aprobáis
SFX H   obar  ueben       obar               # aprueben
SFX H   obar  obaba       obar               # aprobaba
SFX H   obar  obabes      obar               # aprobabes
SFX H   obar  obábamos    obar               # aprobábamos
SFX H   obar  obábemos    obar               # aprobábemos
SFX H   obar  obabais     obar               # aprobabais
SFX H   obar  obabeis     obar               # aprobabeis
SFX H   obar  obaben      obar               # aprobaben
SFX H   obar  obé         obar               # aprobé
SFX H   obar  obasti      obar               # aprobasti
SFX H   obar  obesti      obar               # aprobesti
SFX H   obar  obó         obar               # aprobó
SFX H   obar  obemos      obar               # aprobemos
SFX H   obar  obastis     obar               # aprobastis
SFX H   obar  obestis     obar               # aprobestis
SFX H   obar  obaron      obar               # aprobaron
SFX H   obar  uebe        obar               # apruebe
SFX H   obar  uebas       obar               # apruebas
SFX H   obar  obéis       obar               # aprobéis
SFX H   obar  ueban       obar               # aprueban
SFX H   0     a           obar               # aprobara
SFX H   0     e           obar               # aprobare
SFX H   0     as          obar               # aprobaras
SFX H   0     es          obar               # aprobares
SFX H   ar    áramos      obar               # aprobáramos
SFX H   ar    áremos      obar               # aprobáremos
SFX H   0     ais         obar               # aprobarais
SFX H   0     eis         obar               # aprobareis
SFX H   0     an          obar               # aprobaran
SFX H   0     en          obar               # aprobaren
SFX H   ar    ái          obar               # aprobái
SFX H   ar    ando        obar               # aprobando
SFX H   ar    ao          obar               # aprobao
SFX H   ar    ada         obar               # aprobada
SFX H   ar    áu          obar               # aprobáu
SFX H   ar    aos         obar               # aprobaos
SFX H   ar    aes         obar               # aprobaes
SFX H   0     é           obar               # aprobaré
SFX H   0     ás          obar               # aprobarás
SFX H   0     á           obar               # aprobará
SFX H   0     emos        obar               # aprobaremos
SFX H   0     éis         obar               # aprobaréis
SFX H   0     án          obar               # aprobarán
SFX H   0     ía          obar               # aprobaría
SFX H   0     íes         obar               # aprobaríes
SFX H   0     íamos       obar               # aprobaríamos
SFX H   0     íemos       obar               # aprobaríemos
SFX H   0     íais        obar               # aprobaríais
SFX H   0     íeis        obar               # aprobaríeis
SFX H   0     íen         obar               # aprobaríen
SFX H   oblar ueblo       oblar              # amueblo
SFX H   oblar uebles      oblar              # amuebles
SFX H   oblar uebla       oblar              # amuebla
SFX H   oblar oblamos     oblar              # amoblamos
SFX H   oblar obláis      oblar              # amobláis
SFX H   oblar ueblen      oblar              # amueblen
SFX H   oblar oblaba      oblar              # amoblaba
SFX H   oblar oblabes     oblar              # amoblabes
SFX H   oblar oblábamos   oblar              # amoblábamos
SFX H   oblar oblábemos   oblar              # amoblábemos
SFX H   oblar oblabais    oblar              # amoblabais
SFX H   oblar oblabeis    oblar              # amoblabeis
SFX H   oblar oblaben     oblar              # amoblaben
SFX H   oblar oblé        oblar              # amoblé
SFX H   oblar oblasti     oblar              # amoblasti
SFX H   oblar oblesti     oblar              # amoblesti
SFX H   oblar obló        oblar              # amobló
SFX H   oblar oblemos     oblar              # amoblemos
SFX H   oblar oblastis    oblar              # amoblastis
SFX H   oblar oblestis    oblar              # amoblestis
SFX H   oblar oblaron     oblar              # amoblaron
SFX H   oblar ueble       oblar              # amueble
SFX H   oblar ueblas      oblar              # amueblas
SFX H   oblar obléis      oblar              # amobléis
SFX H   oblar ueblan      oblar              # amueblan
SFX H   0     a           oblar              # amoblara
SFX H   0     e           oblar              # amoblare
SFX H   0     as          oblar              # amoblaras
SFX H   0     es          oblar              # amoblares
SFX H   ar    áramos      oblar              # amobláramos
SFX H   ar    áremos      oblar              # amobláremos
SFX H   0     ais         oblar              # amoblarais
SFX H   0     eis         oblar              # amoblareis
SFX H   0     an          oblar              # amoblaran
SFX H   0     en          oblar              # amoblaren
SFX H   ar    ái          oblar              # amoblái
SFX H   ar    ando        oblar              # amoblando
SFX H   ar    ao          oblar              # amoblao
SFX H   ar    ada         oblar              # amoblada
SFX H   ar    áu          oblar              # amobláu
SFX H   ar    aos         oblar              # amoblaos
SFX H   ar    aes         oblar              # amoblaes
SFX H   0     é           oblar              # amoblaré
SFX H   0     ás          oblar              # amoblarás
SFX H   0     á           oblar              # amoblará
SFX H   0     emos        oblar              # amoblaremos
SFX H   0     éis         oblar              # amoblaréis
SFX H   0     án          oblar              # amoblarán
SFX H   0     ía          oblar              # amoblaría
SFX H   0     íes         oblar              # amoblaríes
SFX H   0     íamos       oblar              # amoblaríamos
SFX H   0     íemos       oblar              # amoblaríemos
SFX H   0     íais        oblar              # amoblaríais
SFX H   0     íeis        oblar              # amoblaríeis
SFX H   0     íen         oblar              # amoblaríen
SFX H   ochar uecho       ochar              # anuecho
SFX H   ochar ueches      ochar              # anueches
SFX H   ochar uecha       ochar              # anuecha
SFX H   ochar ochamos     ochar              # anochamos
SFX H   ochar ocháis      ochar              # anocháis
SFX H   ochar uechen      ochar              # anuechen
SFX H   ochar ochaba      ochar              # anochaba
SFX H   ochar ochabes     ochar              # anochabes
SFX H   ochar ochábamos   ochar              # anochábamos
SFX H   ochar ochábemos   ochar              # anochábemos
SFX H   ochar ochabais    ochar              # anochabais
SFX H   ochar ochabeis    ochar              # anochabeis
SFX H   ochar ochaben     ochar              # anochaben
SFX H   ochar oché        ochar              # anoché
SFX H   ochar ochasti     ochar              # anochasti
SFX H   ochar ochesti     ochar              # anochesti
SFX H   ochar ochó        ochar              # anochó
SFX H   ochar ochemos     ochar              # anochemos
SFX H   ochar ochastis    ochar              # anochastis
SFX H   ochar ochestis    ochar              # anochestis
SFX H   ochar ocharon     ochar              # anocharon
SFX H   ochar ueche       ochar              # anueche
SFX H   ochar uechas      ochar              # anuechas
SFX H   ochar ochéis      ochar              # anochéis
SFX H   ochar uechan      ochar              # anuechan
SFX H   0     a           ochar              # anochara
SFX H   0     e           ochar              # anochare
SFX H   0     as          ochar              # anocharas
SFX H   0     es          ochar              # anochares
SFX H   ar    áramos      ochar              # anocháramos
SFX H   ar    áremos      ochar              # anocháremos
SFX H   0     ais         ochar              # anocharais
SFX H   0     eis         ochar              # anochareis
SFX H   0     an          ochar              # anocharan
SFX H   0     en          ochar              # anocharen
SFX H   ar    ái          ochar              # anochái
SFX H   ar    ando        ochar              # anochando
SFX H   ar    ao          ochar              # anochao
SFX H   ar    ada         ochar              # anochada
SFX H   ar    áu          ochar              # anocháu
SFX H   ar    aos         ochar              # anochaos
SFX H   ar    aes         ochar              # anochaes
SFX H   0     é           ochar              # anocharé
SFX H   0     ás          ochar              # anocharás
SFX H   0     á           ochar              # anochará
SFX H   0     emos        ochar              # anocharemos
SFX H   0     éis         ochar              # anocharéis
SFX H   0     án          ochar              # anocharán
SFX H   0     ía          ochar              # anocharía
SFX H   0     íes         ochar              # anocharíes
SFX H   0     íamos       ochar              # anocharíamos
SFX H   0     íemos       ochar              # anocharíemos
SFX H   0     íais        ochar              # anocharíais
SFX H   0     íeis        ochar              # anocharíeis
SFX H   0     íen         ochar              # anocharíen
SFX H   ogar  uego        ogar               # afuego
SFX H   ogar  uegues      ogar               # afuegues
SFX H   ogar  uega        ogar               # afuega
SFX H   ogar  ogamos      ogar               # afogamos
SFX H   ogar  ogáis       ogar               # afogáis
SFX H   ogar  ueguen      ogar               # afueguen
SFX H   ogar  ogaba       ogar               # afogaba
SFX H   ogar  ogabes      ogar               # afogabes
SFX H   ogar  ogábamos    ogar               # afogábamos
SFX H   ogar  ogábemos    ogar               # afogábemos
SFX H   ogar  ogabais     ogar               # afogabais
SFX H   ogar  ogabeis     ogar               # afogabeis
SFX H   ogar  ogaben      ogar               # afogaben
SFX H   ogar  ogué        ogar               # afogué
SFX H   ogar  ogasti      ogar               # afogasti
SFX H   ogar  oguesti     ogar               # afoguesti
SFX H   ogar  ogó         ogar               # afogó
SFX H   ogar  oguemos     ogar               # afoguemos
SFX H   ogar  ogastis     ogar               # afogastis
SFX H   ogar  oguestis    ogar               # afoguestis
SFX H   ogar  ogaron      ogar               # afogaron
SFX H   ogar  uegue       ogar               # afuegue
SFX H   ogar  uegas       ogar               # afuegas
SFX H   ogar  oguéis      ogar               # afoguéis
SFX H   ogar  uegan       ogar               # afuegan
SFX H   0     a           ogar               # afogara
SFX H   0     e           ogar               # afogare
SFX H   0     as          ogar               # afogaras
SFX H   0     es          ogar               # afogares
SFX H   ar    áramos      ogar               # afogáramos
SFX H   ar    áremos      ogar               # afogáremos
SFX H   0     ais         ogar               # afogarais
SFX H   0     eis         ogar               # afogareis
SFX H   0     an          ogar               # afogaran
SFX H   0     en          ogar               # afogaren
SFX H   ar    ái          ogar               # afogái
SFX H   ar    ando        ogar               # afogando
SFX H   ar    ao          ogar               # afogao
SFX H   ar    ada         ogar               # afogada
SFX H   ar    áu          ogar               # afogáu
SFX H   ar    aos         ogar               # afogaos
SFX H   ar    aes         ogar               # afogaes
SFX H   0     é           ogar               # afogaré
SFX H   0     ás          ogar               # afogarás
SFX H   0     á           ogar               # afogará
SFX H   0     emos        ogar               # afogaremos
SFX H   0     éis         ogar               # afogaréis
SFX H   0     án          ogar               # afogarán
SFX H   0     ía          ogar               # afogaría
SFX H   0     íes         ogar               # afogaríes
SFX H   0     íamos       ogar               # afogaríamos
SFX H   0     íemos       ogar               # afogaríemos
SFX H   0     íais        ogar               # afogaríais
SFX H   0     íeis        ogar               # afogaríeis
SFX H   0     íen         ogar               # afogaríen
SFX H   olar  uelo        olar               # vuelo
SFX H   olar  ueles       olar               # vueles
SFX H   olar  uela        olar               # vuela
SFX H   olar  olamos      olar               # volamos
SFX H   olar  oláis       olar               # voláis
SFX H   olar  uelen       olar               # vuelen
SFX H   olar  olaba       olar               # volaba
SFX H   olar  olabes      olar               # volabes
SFX H   olar  olábamos    olar               # volábamos
SFX H   olar  olábemos    olar               # volábemos
SFX H   olar  olabais     olar               # volabais
SFX H   olar  olabeis     olar               # volabeis
SFX H   olar  olaben      olar               # volaben
SFX H   olar  olé         olar               # volé
SFX H   olar  olasti      olar               # volasti
SFX H   olar  olesti      olar               # volesti
SFX H   olar  oló         olar               # voló
SFX H   olar  olemos      olar               # volemos
SFX H   olar  olastis     olar               # volastis
SFX H   olar  olestis     olar               # volestis
SFX H   olar  olaron      olar               # volaron
SFX H   olar  uele        olar               # vuele
SFX H   olar  uelas       olar               # vuelas
SFX H   olar  oléis       olar               # voléis
SFX H   olar  uelan       olar               # vuelan
SFX H   0     a           olar               # volara
SFX H   0     e           olar               # volare
SFX H   0     as          olar               # volaras
SFX H   0     es          olar               # volares
SFX H   ar    áramos      olar               # voláramos
SFX H   ar    áremos      olar               # voláremos
SFX H   0     ais         olar               # volarais
SFX H   0     eis         olar               # volareis
SFX H   0     an          olar               # volaran
SFX H   0     en          olar               # volaren
SFX H   ar    ái          olar               # volái
SFX H   ar    ando        olar               # volando
SFX H   ar    ao          olar               # volao
SFX H   ar    ada         olar               # volada
SFX H   ar    áu          olar               # voláu
SFX H   ar    aos         olar               # volaos
SFX H   ar    aes         olar               # volaes
SFX H   0     é           olar               # volaré
SFX H   0     ás          olar               # volarás
SFX H   0     á           olar               # volará
SFX H   0     emos        olar               # volaremos
SFX H   0     éis         olar               # volaréis
SFX H   0     án          olar               # volarán
SFX H   0     ía          olar               # volaría
SFX H   0     íes         olar               # volaríes
SFX H   0     íamos       olar               # volaríamos
SFX H   0     íemos       olar               # volaríemos
SFX H   0     íais        olar               # volaríais
SFX H   0     íeis        olar               # volaríeis
SFX H   0     íen         olar               # volaríen
SFX H   olgar uelgo       [^g]olgar          # cuelgo
SFX H   olgar üelgo       golgar             # esgüelgo
SFX H   olgar uelgues     [^g]olgar          # cuelgues
SFX H   olgar üelgues     golgar             # esgüelgues
SFX H   olgar uelga       [^g]olgar          # cuelga
SFX H   olgar üelga       golgar             # esgüelga
SFX H   olgar olgamos     olgar              # colgamos
SFX H   olgar olgáis      olgar              # colgáis
SFX H   olgar uelguen     [^g]olgar          # cuelguen
SFX H   olgar üelguen     golgar             # esgüelguen
SFX H   olgar olgaba      olgar              # colgaba
SFX H   olgar olgabes     olgar              # colgabes
SFX H   olgar olgábamos   olgar              # colgábamos
SFX H   olgar olgábemos   olgar              # colgábemos
SFX H   olgar olgabais    olgar              # colgabais
SFX H   olgar olgabeis    olgar              # colgabeis
SFX H   olgar olgaben     olgar              # colgaben
SFX H   olgar olgué       olgar              # colgué
SFX H   olgar olgasti     olgar              # colgasti
SFX H   olgar olguesti    olgar              # colguesti
SFX H   olgar olgó        olgar              # colgó
SFX H   olgar olguemos    olgar              # colguemos
SFX H   olgar olgastis    olgar              # colgastis
SFX H   olgar olguestis   olgar              # colguestis
SFX H   olgar olgaron     olgar              # colgaron
SFX H   olgar uelgue      [^g]olgar          # cuelgue
SFX H   olgar üelgue      golgar             # esgüelgue
SFX H   olgar uelgas      [^g]olgar          # cuelgas
SFX H   olgar üelgas      golgar             # esgüelgas
SFX H   olgar olguéis     olgar              # colguéis
SFX H   olgar uelgan      [^g]olgar          # cuelgan
SFX H   olgar üelgan      golgar             # esgüelgan
SFX H   0     a           olgar              # colgara
SFX H   0     e           olgar              # colgare
SFX H   0     as          olgar              # colgaras
SFX H   0     es          olgar              # colgares
SFX H   ar    áramos      olgar              # colgáramos
SFX H   ar    áremos      olgar              # colgáremos
SFX H   0     ais         olgar              # colgarais
SFX H   0     eis         olgar              # colgareis
SFX H   0     an          olgar              # colgaran
SFX H   0     en          olgar              # colgaren
SFX H   ar    ái          olgar              # colgái
SFX H   ar    ando        olgar              # colgando
SFX H   ar    ao          olgar              # colgao
SFX H   ar    ada         olgar              # colgada
SFX H   ar    áu          olgar              # colgáu
SFX H   ar    aos         olgar              # colgaos
SFX H   ar    aes         olgar              # colgaes
SFX H   0     é           olgar              # colgaré
SFX H   0     ás          olgar              # colgarás
SFX H   0     á           olgar              # colgará
SFX H   0     emos        olgar              # colgaremos
SFX H   0     éis         olgar              # colgaréis
SFX H   0     án          olgar              # colgarán
SFX H   0     ía          olgar              # colgaría
SFX H   0     íes         olgar              # colgaríes
SFX H   0     íamos       olgar              # colgaríamos
SFX H   0     íemos       olgar              # colgaríemos
SFX H   0     íais        olgar              # colgaríais
SFX H   0     íeis        olgar              # colgaríeis
SFX H   0     íen         olgar              # colgaríen
SFX H   ollar uello       ollar              # asuello
SFX H   ollar uelles      ollar              # asuelles
SFX H   ollar uella       ollar              # asuella
SFX H   ollar ollamos     ollar              # asollamos
SFX H   ollar olláis      ollar              # asolláis
SFX H   ollar uellen      ollar              # asuellen
SFX H   ollar ollaba      ollar              # asollaba
SFX H   ollar ollabes     ollar              # asollabes
SFX H   ollar ollábamos   ollar              # asollábamos
SFX H   ollar ollábemos   ollar              # asollábemos
SFX H   ollar ollabais    ollar              # asollabais
SFX H   ollar ollabeis    ollar              # asollabeis
SFX H   ollar ollaben     ollar              # asollaben
SFX H   ollar ollé        ollar              # asollé
SFX H   ollar ollasti     ollar              # asollasti
SFX H   ollar ollesti     ollar              # asollesti
SFX H   ollar olló        ollar              # asolló
SFX H   ollar ollemos     ollar              # asollemos
SFX H   ollar ollastis    ollar              # asollastis
SFX H   ollar ollestis    ollar              # asollestis
SFX H   ollar ollaron     ollar              # asollaron
SFX H   ollar uelle       ollar              # asuelle
SFX H   ollar uellas      ollar              # asuellas
SFX H   ollar olléis      ollar              # asolléis
SFX H   ollar uellan      ollar              # asuellan
SFX H   0     a           ollar              # asollara
SFX H   0     e           ollar              # asollare
SFX H   0     as          ollar              # asollaras
SFX H   0     es          ollar              # asollares
SFX H   ar    áramos      ollar              # asolláramos
SFX H   ar    áremos      ollar              # asolláremos
SFX H   0     ais         ollar              # asollarais
SFX H   0     eis         ollar              # asollareis
SFX H   0     an          ollar              # asollaran
SFX H   0     en          ollar              # asollaren
SFX H   ar    ái          ollar              # asollái
SFX H   ar    ando        ollar              # asollando
SFX H   ar    ao          ollar              # asollao
SFX H   ar    ada         ollar              # asollada
SFX H   ar    áu          ollar              # asolláu
SFX H   ar    aos         ollar              # asollaos
SFX H   ar    aes         ollar              # asollaes
SFX H   0     é           ollar              # asollaré
SFX H   0     ás          ollar              # asollarás
SFX H   0     á           ollar              # asollará
SFX H   0     emos        ollar              # asollaremos
SFX H   0     éis         ollar              # asollaréis
SFX H   0     án          ollar              # asollarán
SFX H   0     ía          ollar              # asollaría
SFX H   0     íes         ollar              # asollaríes
SFX H   0     íamos       ollar              # asollaríamos
SFX H   0     íemos       ollar              # asollaríemos
SFX H   0     íais        ollar              # asollaríais
SFX H   0     íeis        ollar              # asollaríeis
SFX H   0     íen         ollar              # asollaríen
SFX H   olmar uelmo       olmar              # escuelmo
SFX H   olmar uelmes      olmar              # escuelmes
SFX H   olmar uelma       olmar              # escuelma
SFX H   olmar olmamos     olmar              # escolmamos
SFX H   olmar olmáis      olmar              # escolmáis
SFX H   olmar uelmen      olmar              # escuelmen
SFX H   olmar olmaba      olmar              # escolmaba
SFX H   olmar olmabes     olmar              # escolmabes
SFX H   olmar olmábamos   olmar              # escolmábamos
SFX H   olmar olmábemos   olmar              # escolmábemos
SFX H   olmar olmabais    olmar              # escolmabais
SFX H   olmar olmabeis    olmar              # escolmabeis
SFX H   olmar olmaben     olmar              # escolmaben
SFX H   olmar olmé        olmar              # escolmé
SFX H   olmar olmasti     olmar              # escolmasti
SFX H   olmar olmesti     olmar              # escolmesti
SFX H   olmar olmó        olmar              # escolmó
SFX H   olmar olmemos     olmar              # escolmemos
SFX H   olmar olmastis    olmar              # escolmastis
SFX H   olmar olmestis    olmar              # escolmestis
SFX H   olmar olmaron     olmar              # escolmaron
SFX H   olmar uelme       olmar              # escuelme
SFX H   olmar uelmas      olmar              # escuelmas
SFX H   olmar olméis      olmar              # escolméis
SFX H   olmar uelman      olmar              # escuelman
SFX H   0     a           olmar              # escolmara
SFX H   0     e           olmar              # escolmare
SFX H   0     as          olmar              # escolmaras
SFX H   0     es          olmar              # escolmares
SFX H   ar    áramos      olmar              # escolmáramos
SFX H   ar    áremos      olmar              # escolmáremos
SFX H   0     ais         olmar              # escolmarais
SFX H   0     eis         olmar              # escolmareis
SFX H   0     an          olmar              # escolmaran
SFX H   0     en          olmar              # escolmaren
SFX H   ar    ái          olmar              # escolmái
SFX H   ar    ando        olmar              # escolmando
SFX H   ar    ao          olmar              # escolmao
SFX H   ar    ada         olmar              # escolmada
SFX H   ar    áu          olmar              # escolmáu
SFX H   ar    aos         olmar              # escolmaos
SFX H   ar    aes         olmar              # escolmaes
SFX H   0     é           olmar              # escolmaré
SFX H   0     ás          olmar              # escolmarás
SFX H   0     á           olmar              # escolmará
SFX H   0     emos        olmar              # escolmaremos
SFX H   0     éis         olmar              # escolmaréis
SFX H   0     án          olmar              # escolmarán
SFX H   0     ía          olmar              # escolmaría
SFX H   0     íes         olmar              # escolmaríes
SFX H   0     íamos       olmar              # escolmaríamos
SFX H   0     íemos       olmar              # escolmaríemos
SFX H   0     íais        olmar              # escolmaríais
SFX H   0     íeis        olmar              # escolmaríeis
SFX H   0     íen         olmar              # escolmaríen
SFX H   onar  ueno        onar               # sueno
SFX H   onar  uenes       onar               # suenes
SFX H   onar  uena        onar               # suena
SFX H   onar  onamos      onar               # sonamos
SFX H   onar  onáis       onar               # sonáis
SFX H   onar  uenen       onar               # suenen
SFX H   onar  onaba       onar               # sonaba
SFX H   onar  onabes      onar               # sonabes
SFX H   onar  onábamos    onar               # sonábamos
SFX H   onar  onábemos    onar               # sonábemos
SFX H   onar  onabais     onar               # sonabais
SFX H   onar  onabeis     onar               # sonabeis
SFX H   onar  onaben      onar               # sonaben
SFX H   onar  oné         onar               # soné
SFX H   onar  onasti      onar               # sonasti
SFX H   onar  onesti      onar               # sonesti
SFX H   onar  onó         onar               # sonó
SFX H   onar  onemos      onar               # sonemos
SFX H   onar  onastis     onar               # sonastis
SFX H   onar  onestis     onar               # sonestis
SFX H   onar  onaron      onar               # sonaron
SFX H   onar  uene        onar               # suene
SFX H   onar  uenas       onar               # suenas
SFX H   onar  onéis       onar               # sonéis
SFX H   onar  uenan       onar               # suenan
SFX H   0     a           onar               # sonara
SFX H   0     e           onar               # sonare
SFX H   0     as          onar               # sonaras
SFX H   0     es          onar               # sonares
SFX H   ar    áramos      onar               # sonáramos
SFX H   ar    áremos      onar               # sonáremos
SFX H   0     ais         onar               # sonarais
SFX H   0     eis         onar               # sonareis
SFX H   0     an          onar               # sonaran
SFX H   0     en          onar               # sonaren
SFX H   ar    ái          onar               # sonái
SFX H   ar    ando        onar               # sonando
SFX H   ar    ao          onar               # sonao
SFX H   ar    ada         onar               # sonada
SFX H   ar    áu          onar               # sonáu
SFX H   ar    aos         onar               # sonaos
SFX H   ar    aes         onar               # sonaes
SFX H   0     é           onar               # sonaré
SFX H   0     ás          onar               # sonarás
SFX H   0     á           onar               # sonará
SFX H   0     emos        onar               # sonaremos
SFX H   0     éis         onar               # sonaréis
SFX H   0     án          onar               # sonarán
SFX H   0     ía          onar               # sonaría
SFX H   0     íes         onar               # sonaríes
SFX H   0     íamos       onar               # sonaríamos
SFX H   0     íemos       onar               # sonaríemos
SFX H   0     íais        onar               # sonaríais
SFX H   0     íeis        onar               # sonaríeis
SFX H   0     íen         onar               # sonaríen
SFX H   ontar uento       ontar              # cuento
SFX H   ontar uentes      ontar              # cuentes
SFX H   ontar uenta       ontar              # cuenta
SFX H   ontar ontamos     ontar              # contamos
SFX H   ontar ontáis      ontar              # contáis
SFX H   ontar uenten      ontar              # cuenten
SFX H   ontar ontaba      ontar              # contaba
SFX H   ontar ontabes     ontar              # contabes
SFX H   ontar ontábamos   ontar              # contábamos
SFX H   ontar ontábemos   ontar              # contábemos
SFX H   ontar ontabais    ontar              # contabais
SFX H   ontar ontabeis    ontar              # contabeis
SFX H   ontar ontaben     ontar              # contaben
SFX H   ontar onté        ontar              # conté
SFX H   ontar ontasti     ontar              # contasti
SFX H   ontar ontesti     ontar              # contesti
SFX H   ontar ontó        ontar              # contó
SFX H   ontar ontemos     ontar              # contemos
SFX H   ontar ontastis    ontar              # contastis
SFX H   ontar ontestis    ontar              # contestis
SFX H   ontar ontaron     ontar              # contaron
SFX H   ontar uente       ontar              # cuente
SFX H   ontar uentas      ontar              # cuentas
SFX H   ontar ontéis      ontar              # contéis
SFX H   ontar uentan      ontar              # cuentan
SFX H   0     a           ontar              # contara
SFX H   0     e           ontar              # contare
SFX H   0     as          ontar              # contaras
SFX H   0     es          ontar              # contares
SFX H   ar    áramos      ontar              # contáramos
SFX H   ar    áremos      ontar              # contáremos
SFX H   0     ais         ontar              # contarais
SFX H   0     eis         ontar              # contareis
SFX H   0     an          ontar              # contaran
SFX H   0     en          ontar              # contaren
SFX H   ar    ái          ontar              # contái
SFX H   ar    ando        ontar              # contando
SFX H   ar    ao          ontar              # contao
SFX H   ar    ada         ontar              # contada
SFX H   ar    áu          ontar              # contáu
SFX H   ar    aos         ontar              # contaos
SFX H   ar    aes         ontar              # contaes
SFX H   0     é           ontar              # contaré
SFX H   0     ás          ontar              # contarás
SFX H   0     á           ontar              # contará
SFX H   0     emos        ontar              # contaremos
SFX H   0     éis         ontar              # contaréis
SFX H   0     án          ontar              # contarán
SFX H   0     ía          ontar              # contaría
SFX H   0     íes         ontar              # contaríes
SFX H   0     íamos       ontar              # contaríamos
SFX H   0     íemos       ontar              # contaríemos
SFX H   0     íais        ontar              # contaríais
SFX H   0     íeis        ontar              # contaríeis
SFX H   0     íen         ontar              # contaríen
SFX H   onzar üenzo       onzar              # avergüenzo
SFX H   onzar üences      onzar              # avergüences
SFX H   onzar üenza       onzar              # avergüenza
SFX H   onzar onzamos     onzar              # avergonzamos
SFX H   onzar onzáis      onzar              # avergonzáis
SFX H   onzar üencen      onzar              # avergüencen
SFX H   onzar onzaba      onzar              # avergonzaba
SFX H   onzar onzabes     onzar              # avergonzabes
SFX H   onzar onzábamos   onzar              # avergonzábamos
SFX H   onzar onzábemos   onzar              # avergonzábemos
SFX H   onzar onzabais    onzar              # avergonzabais
SFX H   onzar onzabeis    onzar              # avergonzabeis
SFX H   onzar onzaben     onzar              # avergonzaben
SFX H   onzar oncé        onzar              # avergoncé
SFX H   onzar onzasti     onzar              # avergonzasti
SFX H   onzar oncesti     onzar              # avergoncesti
SFX H   onzar onzó        onzar              # avergonzó
SFX H   onzar oncemos     onzar              # avergoncemos
SFX H   onzar onzastis    onzar              # avergonzastis
SFX H   onzar oncestis    onzar              # avergoncestis
SFX H   onzar onzaron     onzar              # avergonzaron
SFX H   onzar üence       onzar              # avergüence
SFX H   onzar üenzas      onzar              # avergüenzas
SFX H   onzar oncéis      onzar              # avergoncéis
SFX H   onzar üenzan      onzar              # avergüenzan
SFX H   0     a           onzar              # avergonzara
SFX H   0     e           onzar              # avergonzare
SFX H   0     as          onzar              # avergonzaras
SFX H   0     es          onzar              # avergonzares
SFX H   ar    áramos      onzar              # avergonzáramos
SFX H   ar    áremos      onzar              # avergonzáremos
SFX H   0     ais         onzar              # avergonzarais
SFX H   0     eis         onzar              # avergonzareis
SFX H   0     an          onzar              # avergonzaran
SFX H   0     en          onzar              # avergonzaren
SFX H   ar    ái          onzar              # avergonzái
SFX H   ar    ando        onzar              # avergonzando
SFX H   ar    ao          onzar              # avergonzao
SFX H   ar    ada         onzar              # avergonzada
SFX H   ar    áu          onzar              # avergonzáu
SFX H   ar    aos         onzar              # avergonzaos
SFX H   ar    aes         onzar              # avergonzaes
SFX H   0     é           onzar              # avergonzaré
SFX H   0     ás          onzar              # avergonzarás
SFX H   0     á           onzar              # avergonzará
SFX H   0     emos        onzar              # avergonzaremos
SFX H   0     éis         onzar              # avergonzaréis
SFX H   0     án          onzar              # avergonzarán
SFX H   0     ía          onzar              # avergonzaría
SFX H   0     íes         onzar              # avergonzaríes
SFX H   0     íamos       onzar              # avergonzaríamos
SFX H   0     íemos       onzar              # avergonzaríemos
SFX H   0     íais        onzar              # avergonzaríais
SFX H   0     íeis        onzar              # avergonzaríeis
SFX H   0     íen         onzar              # avergonzaríen
SFX H   orgar uergo       orgar              # amuergo
SFX H   orgar uergues     orgar              # amuergues
SFX H   orgar uerga       orgar              # amuerga
SFX H   orgar orgamos     orgar              # amorgamos
SFX H   orgar orgáis      orgar              # amorgáis
SFX H   orgar uerguen     orgar              # amuerguen
SFX H   orgar orgaba      orgar              # amorgaba
SFX H   orgar orgabes     orgar              # amorgabes
SFX H   orgar orgábamos   orgar              # amorgábamos
SFX H   orgar orgábemos   orgar              # amorgábemos
SFX H   orgar orgabais    orgar              # amorgabais
SFX H   orgar orgabeis    orgar              # amorgabeis
SFX H   orgar orgaben     orgar              # amorgaben
SFX H   orgar orgué       orgar              # amorgué
SFX H   orgar orgasti     orgar              # amorgasti
SFX H   orgar orguesti    orgar              # amorguesti
SFX H   orgar orgó        orgar              # amorgó
SFX H   orgar orguemos    orgar              # amorguemos
SFX H   orgar orgastis    orgar              # amorgastis
SFX H   orgar orguestis   orgar              # amorguestis
SFX H   orgar orgaron     orgar              # amorgaron
SFX H   orgar uergue      orgar              # amuergue
SFX H   orgar uergas      orgar              # amuergas
SFX H   orgar orguéis     orgar              # amorguéis
SFX H   orgar uergan      orgar              # amuergan
SFX H   0     a           orgar              # amorgara
SFX H   0     e           orgar              # amorgare
SFX H   0     as          orgar              # amorgaras
SFX H   0     es          orgar              # amorgares
SFX H   ar    áramos      orgar              # amorgáramos
SFX H   ar    áremos      orgar              # amorgáremos
SFX H   0     ais         orgar              # amorgarais
SFX H   0     eis         orgar              # amorgareis
SFX H   0     an          orgar              # amorgaran
SFX H   0     en          orgar              # amorgaren
SFX H   ar    ái          orgar              # amorgái
SFX H   ar    ando        orgar              # amorgando
SFX H   ar    ao          orgar              # amorgao
SFX H   ar    ada         orgar              # amorgada
SFX H   ar    áu          orgar              # amorgáu
SFX H   ar    aos         orgar              # amorgaos
SFX H   ar    aes         orgar              # amorgaes
SFX H   0     é           orgar              # amorgaré
SFX H   0     ás          orgar              # amorgarás
SFX H   0     á           orgar              # amorgará
SFX H   0     emos        orgar              # amorgaremos
SFX H   0     éis         orgar              # amorgaréis
SFX H   0     án          orgar              # amorgarán
SFX H   0     ía          orgar              # amorgaría
SFX H   0     íes         orgar              # amorgaríes
SFX H   0     íamos       orgar              # amorgaríamos
SFX H   0     íemos       orgar              # amorgaríemos
SFX H   0     íais        orgar              # amorgaríais
SFX H   0     íeis        orgar              # amorgaríeis
SFX H   0     íen         orgar              # amorgaríen
SFX H   ornar uerno       ornar              # escuerno
SFX H   ornar uernes      ornar              # escuernes
SFX H   ornar uerna       ornar              # escuerna
SFX H   ornar ornamos     ornar              # escornamos
SFX H   ornar ornáis      ornar              # escornáis
SFX H   ornar uernen      ornar              # escuernen
SFX H   ornar ornaba      ornar              # escornaba
SFX H   ornar ornabes     ornar              # escornabes
SFX H   ornar ornábamos   ornar              # escornábamos
SFX H   ornar ornábemos   ornar              # escornábemos
SFX H   ornar ornabais    ornar              # escornabais
SFX H   ornar ornabeis    ornar              # escornabeis
SFX H   ornar ornaben     ornar              # escornaben
SFX H   ornar orné        ornar              # escorné
SFX H   ornar ornasti     ornar              # escornasti
SFX H   ornar ornesti     ornar              # escornesti
SFX H   ornar ornó        ornar              # escornó
SFX H   ornar ornemos     ornar              # escornemos
SFX H   ornar ornastis    ornar              # escornastis
SFX H   ornar ornestis    ornar              # escornestis
SFX H   ornar ornaron     ornar              # escornaron
SFX H   ornar uerne       ornar              # escuerne
SFX H   ornar uernas      ornar              # escuernas
SFX H   ornar ornéis      ornar              # escornéis
SFX H   ornar uernan      ornar              # escuernan
SFX H   0     a           ornar              # escornara
SFX H   0     e           ornar              # escornare
SFX H   0     as          ornar              # escornaras
SFX H   0     es          ornar              # escornares
SFX H   ar    áramos      ornar              # escornáramos
SFX H   ar    áremos      ornar              # escornáremos
SFX H   0     ais         ornar              # escornarais
SFX H   0     eis         ornar              # escornareis
SFX H   0     an          ornar              # escornaran
SFX H   0     en          ornar              # escornaren
SFX H   ar    ái          ornar              # escornái
SFX H   ar    ando        ornar              # escornando
SFX H   ar    ao          ornar              # escornao
SFX H   ar    ada         ornar              # escornada
SFX H   ar    áu          ornar              # escornáu
SFX H   ar    aos         ornar              # escornaos
SFX H   ar    aes         ornar              # escornaes
SFX H   0     é           ornar              # escornaré
SFX H   0     ás          ornar              # escornarás
SFX H   0     á           ornar              # escornará
SFX H   0     emos        ornar              # escornaremos
SFX H   0     éis         ornar              # escornaréis
SFX H   0     án          ornar              # escornarán
SFX H   0     ía          ornar              # escornaría
SFX H   0     íes         ornar              # escornaríes
SFX H   0     íamos       ornar              # escornaríamos
SFX H   0     íemos       ornar              # escornaríemos
SFX H   0     íais        ornar              # escornaríais
SFX H   0     íeis        ornar              # escornaríeis
SFX H   0     íen         ornar              # escornaríen
SFX H   ovar  uevo        ovar               # anuevo
SFX H   ovar  ueves       ovar               # anueves
SFX H   ovar  ueva        ovar               # anueva
SFX H   ovar  ovamos      ovar               # anovamos
SFX H   ovar  ováis       ovar               # anováis
SFX H   ovar  ueven       ovar               # anueven
SFX H   ovar  ovaba       ovar               # anovaba
SFX H   ovar  ovabes      ovar               # anovabes
SFX H   ovar  ovábamos    ovar               # anovábamos
SFX H   ovar  ovábemos    ovar               # anovábemos
SFX H   ovar  ovabais     ovar               # anovabais
SFX H   ovar  ovabeis     ovar               # anovabeis
SFX H   ovar  ovaben      ovar               # anovaben
SFX H   ovar  ové         ovar               # anové
SFX H   ovar  ovasti      ovar               # anovasti
SFX H   ovar  ovesti      ovar               # anovesti
SFX H   ovar  ovó         ovar               # anovó
SFX H   ovar  ovemos      ovar               # anovemos
SFX H   ovar  ovastis     ovar               # anovastis
SFX H   ovar  ovestis     ovar               # anovestis
SFX H   ovar  ovaron      ovar               # anovaron
SFX H   ovar  ueve        ovar               # anueve
SFX H   ovar  uevas       ovar               # anuevas
SFX H   ovar  ovéis       ovar               # anovéis
SFX H   ovar  uevan       ovar               # anuevan
SFX H   0     a           ovar               # anovara
SFX H   0     e           ovar               # anovare
SFX H   0     as          ovar               # anovaras
SFX H   0     es          ovar               # anovares
SFX H   ar    áramos      ovar               # anováramos
SFX H   ar    áremos      ovar               # anováremos
SFX H   0     ais         ovar               # anovarais
SFX H   0     eis         ovar               # anovareis
SFX H   0     an          ovar               # anovaran
SFX H   0     en          ovar               # anovaren
SFX H   ar    ái          ovar               # anovái
SFX H   ar    ando        ovar               # anovando
SFX H   ar    ao          ovar               # anovao
SFX H   ar    ada         ovar               # anovada
SFX H   ar    áu          ovar               # anováu
SFX H   ar    aos         ovar               # anovaos
SFX H   ar    aes         ovar               # anovaes
SFX H   0     é           ovar               # anovaré
SFX H   0     ás          ovar               # anovarás
SFX H   0     á           ovar               # anovará
SFX H   0     emos        ovar               # anovaremos
SFX H   0     éis         ovar               # anovaréis
SFX H   0     án          ovar               # anovarán
SFX H   0     ía          ovar               # anovaría
SFX H   0     íes         ovar               # anovaríes
SFX H   0     íamos       ovar               # anovaríamos
SFX H   0     íemos       ovar               # anovaríemos
SFX H   0     íais        ovar               # anovaríais
SFX H   0     íeis        ovar               # anovaríeis
SFX H   0     íen         ovar               # anovaríen
SFX H   oyar  ueyo        oyar               # mueyo
SFX H   oyar  ueyes       oyar               # mueyes
SFX H   oyar  ueya        oyar               # mueya
SFX H   oyar  oyamos      oyar               # moyamos
SFX H   oyar  oyáis       oyar               # moyáis
SFX H   oyar  ueyen       oyar               # mueyen
SFX H   oyar  oyaba       oyar               # moyaba
SFX H   oyar  oyabes      oyar               # moyabes
SFX H   oyar  oyábamos    oyar               # moyábamos
SFX H   oyar  oyábemos    oyar               # moyábemos
SFX H   oyar  oyabais     oyar               # moyabais
SFX H   oyar  oyabeis     oyar               # moyabeis
SFX H   oyar  oyaben      oyar               # moyaben
SFX H   oyar  oyé         oyar               # moyé
SFX H   oyar  oyasti      oyar               # moyasti
SFX H   oyar  oyesti      oyar               # moyesti
SFX H   oyar  oyó         oyar               # moyó
SFX H   oyar  oyemos      oyar               # moyemos
SFX H   oyar  oyastis     oyar               # moyastis
SFX H   oyar  oyestis     oyar               # moyestis
SFX H   oyar  oyaron      oyar               # moyaron
SFX H   oyar  ueye        oyar               # mueye
SFX H   oyar  ueyas       oyar               # mueyas
SFX H   oyar  oyéis       oyar               # moyéis
SFX H   oyar  ueyan       oyar               # mueyan
SFX H   0     a           oyar               # moyara
SFX H   0     e           oyar               # moyare
SFX H   0     as          oyar               # moyaras
SFX H   0     es          oyar               # moyares
SFX H   ar    áramos      oyar               # moyáramos
SFX H   ar    áremos      oyar               # moyáremos
SFX H   0     ais         oyar               # moyarais
SFX H   0     eis         oyar               # moyareis
SFX H   0     an          oyar               # moyaran
SFX H   0     en          oyar               # moyaren
SFX H   ar    ái          oyar               # moyái
SFX H   ar    ando        oyar               # moyando
SFX H   ar    ao          oyar               # moyao
SFX H   ar    ada         oyar               # moyada
SFX H   ar    áu          oyar               # moyáu
SFX H   ar    aos         oyar               # moyaos
SFX H   ar    aes         oyar               # moyaes
SFX H   0     é           oyar               # moyaré
SFX H   0     ás          oyar               # moyarás
SFX H   0     á           oyar               # moyará
SFX H   0     emos        oyar               # moyaremos
SFX H   0     éis         oyar               # moyaréis
SFX H   0     án          oyar               # moyarán
SFX H   0     ía          oyar               # moyaría
SFX H   0     íes         oyar               # moyaríes
SFX H   0     íamos       oyar               # moyaríamos
SFX H   0     íemos       oyar               # moyaríemos
SFX H   0     íais        oyar               # moyaríais
SFX H   0     íeis        oyar               # moyaríeis
SFX H   0     íen         oyar               # moyaríen
SFX H   ugar  uego        ugar               # xuego
SFX H   ugar  uegues      ugar               # xuegues
SFX H   ugar  uega        ugar               # xuega
SFX H   ugar  ugamos      ugar               # xugamos
SFX H   ugar  ugáis       ugar               # xugáis
SFX H   ugar  ueguen      ugar               # xueguen
SFX H   ugar  ugaba       ugar               # xugaba
SFX H   ugar  ugabes      ugar               # xugabes
SFX H   ugar  ugábamos    ugar               # xugábamos
SFX H   ugar  ugábemos    ugar               # xugábemos
SFX H   ugar  ugabais     ugar               # xugabais
SFX H   ugar  ugabeis     ugar               # xugabeis
SFX H   ugar  ugaben      ugar               # xugaben
SFX H   ugar  ugué        ugar               # xugué
SFX H   ugar  ugasti      ugar               # xugasti
SFX H   ugar  uguesti     ugar               # xuguesti
SFX H   ugar  ugó         ugar               # xugó
SFX H   ugar  uguemos     ugar               # xuguemos
SFX H   ugar  ugastis     ugar               # xugastis
SFX H   ugar  uguestis    ugar               # xuguestis
SFX H   ugar  ugaron      ugar               # xugaron
SFX H   ugar  uegue       ugar               # xuegue
SFX H   ugar  uegas       ugar               # xuegas
SFX H   ugar  uguéis      ugar               # xuguéis
SFX H   ugar  uegan       ugar               # xuegan
SFX H   0     a           ugar               # xugara
SFX H   0     e           ugar               # xugare
SFX H   0     as          ugar               # xugaras
SFX H   0     es          ugar               # xugares
SFX H   ar    áramos      ugar               # xugáramos
SFX H   ar    áremos      ugar               # xugáremos
SFX H   0     ais         ugar               # xugarais
SFX H   0     eis         ugar               # xugareis
SFX H   0     an          ugar               # xugaran
SFX H   0     en          ugar               # xugaren
SFX H   ar    ái          ugar               # xugái
SFX H   ar    ando        ugar               # xugando
SFX H   ar    ao          ugar               # xugao
SFX H   ar    ada         ugar               # xugada
SFX H   ar    áu          ugar               # xugáu
SFX H   ar    aos         ugar               # xugaos
SFX H   ar    aes         ugar               # xugaes
SFX H   0     é           ugar               # xugaré
SFX H   0     ás          ugar               # xugarás
SFX H   0     á           ugar               # xugará
SFX H   0     emos        ugar               # xugaremos
SFX H   0     éis         ugar               # xugaréis
SFX H   0     án          ugar               # xugarán
SFX H   0     ía          ugar               # xugaría
SFX H   0     íes         ugar               # xugaríes
SFX H   0     íamos       ugar               # xugaríamos
SFX H   0     íemos       ugar               # xugaríemos
SFX H   0     íais        ugar               # xugaríais
SFX H   0     íeis        ugar               # xugaríeis
SFX H   0     íen         ugar               # xugaríen
SFX H   ontrar uentro     ontrar             # alcuentro
SFX H   ontrar uentres    ontrar             # alcuentres
SFX H   ontrar uentra     ontrar             # alcuentra
SFX H   ontrar ontramos   ontrar             # alcontramos
SFX H   ontrar ontráis    ontrar             # alcontráis
SFX H   ontrar uentren    ontrar             # alcuentren
SFX H   ontrar ontraba    ontrar             # alcontraba
SFX H   ontrar ontrabes   ontrar             # alcontrabes
SFX H   ontrar ontrábamos ontrar             # alcontrábamos
SFX H   ontrar ontrábemos ontrar             # alcontrábemos
SFX H   ontrar ontrabais  ontrar             # alcontrabais
SFX H   ontrar ontrabeis  ontrar             # alcontrabeis
SFX H   ontrar ontraben   ontrar             # alcontraben
SFX H   ontrar ontré      ontrar             # alcontré
SFX H   ontrar ontrasti   ontrar             # alcontrasti
SFX H   ontrar ontresti   ontrar             # alcontresti
SFX H   ontrar ontró      ontrar             # alcontró
SFX H   ontrar ontremos   ontrar             # alcontremos
SFX H   ontrar ontrastis  ontrar             # alcontrastis
SFX H   ontrar ontrestis  ontrar             # alcontrestis
SFX H   ontrar ontraron   ontrar             # alcontraron
SFX H   ontrar uentre     ontrar             # alcuentre
SFX H   ontrar uentras    ontrar             # alcuentras
SFX H   ontrar ontréis    ontrar             # alcontréis
SFX H   ontrar uentran    ontrar             # alcuentran
SFX H   0     a           ontrar             # alcontrara
SFX H   0     e           ontrar             # alcontrare
SFX H   0     as          ontrar             # alcontraras
SFX H   0     es          ontrar             # alcontrares
SFX H   ar    áramos      ontrar             # alcontráramos
SFX H   ar    áremos      ontrar             # alcontráremos
SFX H   0     ais         ontrar             # alcontrarais
SFX H   0     eis         ontrar             # alcontrareis
SFX H   0     an          ontrar             # alcontraran
SFX H   0     en          ontrar             # alcontraren
SFX H   ar    ái          ontrar             # alcontrái
SFX H   ar    ando        ontrar             # alcontrando
SFX H   ar    ao          ontrar             # alcontrao
SFX H   ar    ada         ontrar             # alcontrada
SFX H   ar    áu          ontrar             # alcontráu
SFX H   ar    aos         ontrar             # alcontraos
SFX H   ar    aes         ontrar             # alcontraes
SFX H   0     é           ontrar             # alcontraré
SFX H   0     ás          ontrar             # alcontrarás
SFX H   0     á           ontrar             # alcontrará
SFX H   0     emos        ontrar             # alcontraremos
SFX H   0     éis         ontrar             # alcontraréis
SFX H   0     án          ontrar             # alcontrarán
SFX H   0     ía          ontrar             # alcontraría
SFX H   0     íes         ontrar             # alcontraríes
SFX H   0     íamos       ontrar             # alcontraríamos
SFX H   0     íemos       ontrar             # alcontraríemos
SFX H   0     íais        ontrar             # alcontraríais
SFX H   0     íeis        ontrar             # alcontraríeis
SFX H   0     íen         ontrar             # alcontraríen
SFX H   orcar uerco       orcar              # empuerco
SFX H   orcar uerques     orcar              # empuerques
SFX H   orcar uerca       orcar              # empuerca
SFX H   orcar orcamos     orcar              # emporcamos
SFX H   orcar orcáis      orcar              # emporcáis
SFX H   orcar uerquen     orcar              # empuerquen
SFX H   orcar orcaba      orcar              # emporcaba
SFX H   orcar orcabes     orcar              # emporcabes
SFX H   orcar orcábamos   orcar              # emporcábamos
SFX H   orcar orcábemos   orcar              # emporcábemos
SFX H   orcar orcabais    orcar              # emporcabais
SFX H   orcar orcabeis    orcar              # emporcabeis
SFX H   orcar orcaben     orcar              # emporcaben
SFX H   orcar orqué       orcar              # emporqué
SFX H   orcar orcasti     orcar              # emporcasti
SFX H   orcar orquesti    orcar              # emporquesti
SFX H   orcar orcó        orcar              # emporcó
SFX H   orcar orquemos    orcar              # emporquemos
SFX H   orcar orcastis    orcar              # emporcastis
SFX H   orcar orquestis   orcar              # emporquestis
SFX H   orcar orcaron     orcar              # emporcaron
SFX H   orcar uerque      orcar              # empuerque
SFX H   orcar uercas      orcar              # empuercas
SFX H   orcar orquéis     orcar              # emporquéis
SFX H   orcar uercan      orcar              # empuercan
SFX H   0     a           orcar              # emporcara
SFX H   0     e           orcar              # emporcare
SFX H   0     as          orcar              # emporcaras
SFX H   0     es          orcar              # emporcares
SFX H   ar    áramos      orcar              # emporcáramos
SFX H   ar    áremos      orcar              # emporcáremos
SFX H   0     ais         orcar              # emporcarais
SFX H   0     eis         orcar              # emporcareis
SFX H   0     an          orcar              # emporcaran
SFX H   0     en          orcar              # emporcaren
SFX H   ar    ái          orcar              # emporcái
SFX H   ar    ando        orcar              # emporcando
SFX H   ar    ao          orcar              # emporcao
SFX H   ar    ada         orcar              # emporcada
SFX H   ar    áu          orcar              # emporcáu
SFX H   ar    aos         orcar              # emporcaos
SFX H   ar    aes         orcar              # emporcaes
SFX H   0     é           orcar              # emporcaré
SFX H   0     ás          orcar              # emporcarás
SFX H   0     á           orcar              # emporcará
SFX H   0     emos        orcar              # emporcaremos
SFX H   0     éis         orcar              # emporcaréis
SFX H   0     án          orcar              # emporcarán
SFX H   0     ía          orcar              # emporcaría
SFX H   0     íes         orcar              # emporcaríes
SFX H   0     íamos       orcar              # emporcaríamos
SFX H   0     íemos       orcar              # emporcaríemos
SFX H   0     íais        orcar              # emporcaríais
SFX H   0     íeis        orcar              # emporcaríeis
SFX H   0     íen         orcar              # emporcaríen
SFX H   ordar uerdo       ordar              # recuerdo
SFX H   ordar uerdes      ordar              # recuerdes
SFX H   ordar uerda       ordar              # recuerda
SFX H   ordar ordamos     ordar              # recordamos
SFX H   ordar ordáis      ordar              # recordáis
SFX H   ordar uerden      ordar              # recuerden
SFX H   ordar ordaba      ordar              # recordaba
SFX H   ordar ordabes     ordar              # recordabes
SFX H   ordar ordábamos   ordar              # recordábamos
SFX H   ordar ordábemos   ordar              # recordábemos
SFX H   ordar ordabais    ordar              # recordabais
SFX H   ordar ordabeis    ordar              # recordabeis
SFX H   ordar ordaben     ordar              # recordaben
SFX H   ordar ordé        ordar              # recordé
SFX H   ordar ordasti     ordar              # recordasti
SFX H   ordar ordesti     ordar              # recordesti
SFX H   ordar ordó        ordar              # recordó
SFX H   ordar ordemos     ordar              # recordemos
SFX H   ordar ordastis    ordar              # recordastis
SFX H   ordar ordestis    ordar              # recordestis
SFX H   ordar ordaron     ordar              # recordaron
SFX H   ordar uerde       ordar              # recuerde
SFX H   ordar uerdas      ordar              # recuerdas
SFX H   ordar ordéis      ordar              # recordéis
SFX H   ordar uerdan      ordar              # recuerdan
SFX H   0     a           ordar              # recordara
SFX H   0     e           ordar              # recordare
SFX H   0     as          ordar              # recordaras
SFX H   0     es          ordar              # recordares
SFX H   ar    áramos      ordar              # recordáramos
SFX H   ar    áremos      ordar              # recordáremos
SFX H   0     ais         ordar              # recordarais
SFX H   0     eis         ordar              # recordareis
SFX H   0     an          ordar              # recordaran
SFX H   0     en          ordar              # recordaren
SFX H   ar    ái          ordar              # recordái
SFX H   ar    ando        ordar              # recordando
SFX H   ar    ao          ordar              # recordao
SFX H   ar    ada         ordar              # recordada
SFX H   ar    áu          ordar              # recordáu
SFX H   ar    aos         ordar              # recordaos
SFX H   ar    aes         ordar              # recordaes
SFX H   0     é           ordar              # recordaré
SFX H   0     ás          ordar              # recordarás
SFX H   0     á           ordar              # recordará
SFX H   0     emos        ordar              # recordaremos
SFX H   0     éis         ordar              # recordaréis
SFX H   0     án          ordar              # recordarán
SFX H   0     ía          ordar              # recordaría
SFX H   0     íes         ordar              # recordaríes
SFX H   0     íamos       ordar              # recordaríamos
SFX H   0     íemos       ordar              # recordaríemos
SFX H   0     íais        ordar              # recordaríais
SFX H   0     íeis        ordar              # recordaríeis
SFX H   0     íen         ordar              # recordaríen
SFX H   ortar uerto       ortar              # albuerto
SFX H   ortar uertes      ortar              # albuertes
SFX H   ortar uerta       ortar              # albuerta
SFX H   ortar ortamos     ortar              # albortamos
SFX H   ortar ortáis      ortar              # albortáis
SFX H   ortar uerten      ortar              # albuerten
SFX H   ortar ortaba      ortar              # albortaba
SFX H   ortar ortabes     ortar              # albortabes
SFX H   ortar ortábamos   ortar              # albortábamos
SFX H   ortar ortábemos   ortar              # albortábemos
SFX H   ortar ortabais    ortar              # albortabais
SFX H   ortar ortabeis    ortar              # albortabeis
SFX H   ortar ortaben     ortar              # albortaben
SFX H   ortar orté        ortar              # alborté
SFX H   ortar ortasti     ortar              # albortasti
SFX H   ortar ortesti     ortar              # albortesti
SFX H   ortar ortó        ortar              # albortó
SFX H   ortar ortemos     ortar              # albortemos
SFX H   ortar ortastis    ortar              # albortastis
SFX H   ortar ortestis    ortar              # albortestis
SFX H   ortar ortaron     ortar              # albortaron
SFX H   ortar uerte       ortar              # albuerte
SFX H   ortar uertas      ortar              # albuertas
SFX H   ortar ortéis      ortar              # albortéis
SFX H   ortar uertan      ortar              # albuertan
SFX H   0     a           ortar              # albortara
SFX H   0     e           ortar              # albortare
SFX H   0     as          ortar              # albortaras
SFX H   0     es          ortar              # albortares
SFX H   ar    áramos      ortar              # albortáramos
SFX H   ar    áremos      ortar              # albortáremos
SFX H   0     ais         ortar              # albortarais
SFX H   0     eis         ortar              # albortareis
SFX H   0     an          ortar              # albortaran
SFX H   0     en          ortar              # albortaren
SFX H   ar    ái          ortar              # albortái
SFX H   ar    ando        ortar              # albortando
SFX H   ar    ao          ortar              # albortao
SFX H   ar    ada         ortar              # albortada
SFX H   ar    áu          ortar              # albortáu
SFX H   ar    aos         ortar              # albortaos
SFX H   ar    aes         ortar              # albortaes
SFX H   0     é           ortar              # albortaré
SFX H   0     ás          ortar              # albortarás
SFX H   0     á           ortar              # albortará
SFX H   0     emos        ortar              # albortaremos
SFX H   0     éis         ortar              # albortaréis
SFX H   0     án          ortar              # albortarán
SFX H   0     ía          ortar              # albortaría
SFX H   0     íes         ortar              # albortaríes
SFX H   0     íamos       ortar              # albortaríamos
SFX H   0     íemos       ortar              # albortaríemos
SFX H   0     íais        ortar              # albortaríais
SFX H   0     íeis        ortar              # albortaríeis
SFX H   0     íen         ortar              # albortaríen
SFX H   orzar uerzo       orzar              # almuerzo
SFX H   orzar uerces      orzar              # almuerces
SFX H   orzar uerza       orzar              # almuerza
SFX H   orzar orzamos     orzar              # almorzamos
SFX H   orzar orzáis      orzar              # almorzáis
SFX H   orzar uercen      orzar              # almuercen
SFX H   orzar orzaba      orzar              # almorzaba
SFX H   orzar orzabes     orzar              # almorzabes
SFX H   orzar orzábamos   orzar              # almorzábamos
SFX H   orzar orzábemos   orzar              # almorzábemos
SFX H   orzar orzabais    orzar              # almorzabais
SFX H   orzar orzabeis    orzar              # almorzabeis
SFX H   orzar orzaben     orzar              # almorzaben
SFX H   orzar orcé        orzar              # almorcé
SFX H   orzar orzasti     orzar              # almorzasti
SFX H   orzar orcesti     orzar              # almorcesti
SFX H   orzar orzó        orzar              # almorzó
SFX H   orzar orcemos     orzar              # almorcemos
SFX H   orzar orzastis    orzar              # almorzastis
SFX H   orzar orcestis    orzar              # almorcestis
SFX H   orzar orzaron     orzar              # almorzaron
SFX H   orzar uerce       orzar              # almuerce
SFX H   orzar uerzas      orzar              # almuerzas
SFX H   orzar orcéis      orzar              # almorcéis
SFX H   orzar uerzan      orzar              # almuerzan
SFX H   0     a           orzar              # almorzara
SFX H   0     e           orzar              # almorzare
SFX H   0     as          orzar              # almorzaras
SFX H   0     es          orzar              # almorzares
SFX H   ar    áramos      orzar              # almorzáramos
SFX H   ar    áremos      orzar              # almorzáremos
SFX H   0     ais         orzar              # almorzarais
SFX H   0     eis         orzar              # almorzareis
SFX H   0     an          orzar              # almorzaran
SFX H   0     en          orzar              # almorzaren
SFX H   ar    ái          orzar              # almorzái
SFX H   ar    ando        orzar              # almorzando
SFX H   ar    ao          orzar              # almorzao
SFX H   ar    ada         orzar              # almorzada
SFX H   ar    áu          orzar              # almorzáu
SFX H   ar    aos         orzar              # almorzaos
SFX H   ar    aes         orzar              # almorzaes
SFX H   0     é           orzar              # almorzaré
SFX H   0     ás          orzar              # almorzarás
SFX H   0     á           orzar              # almorzará
SFX H   0     emos        orzar              # almorzaremos
SFX H   0     éis         orzar              # almorzaréis
SFX H   0     án          orzar              # almorzarán
SFX H   0     ía          orzar              # almorzaría
SFX H   0     íes         orzar              # almorzaríes
SFX H   0     íamos       orzar              # almorzaríamos
SFX H   0     íemos       orzar              # almorzaríemos
SFX H   0     íais        orzar              # almorzaríais
SFX H   0     íeis        orzar              # almorzaríeis
SFX H   0     íen         orzar              # almorzaríen
SFX H   osar  ueso        osar               # amueso
SFX H   osar  ueses       osar               # amueses
SFX H   osar  uesa        osar               # amuesa
SFX H   osar  osamos      osar               # amosamos
SFX H   osar  osáis       osar               # amosáis
SFX H   osar  uesen       osar               # amuesen
SFX H   osar  osaba       osar               # amosaba
SFX H   osar  osabes      osar               # amosabes
SFX H   osar  osábamos    osar               # amosábamos
SFX H   osar  osábemos    osar               # amosábemos
SFX H   osar  osabais     osar               # amosabais
SFX H   osar  osabeis     osar               # amosabeis
SFX H   osar  osaben      osar               # amosaben
SFX H   osar  osé         osar               # amosé
SFX H   osar  osasti      osar               # amosasti
SFX H   osar  osesti      osar               # amosesti
SFX H   osar  osó         osar               # amosó
SFX H   osar  osemos      osar               # amosemos
SFX H   osar  osastis     osar               # amosastis
SFX H   osar  osestis     osar               # amosestis
SFX H   osar  osaron      osar               # amosaron
SFX H   osar  uese        osar               # amuese
SFX H   osar  uesas       osar               # amuesas
SFX H   osar  oséis       osar               # amoséis
SFX H   osar  uesan       osar               # amuesan
SFX H   0     a           osar               # amosara
SFX H   0     e           osar               # amosare
SFX H   0     as          osar               # amosaras
SFX H   0     es          osar               # amosares
SFX H   ar    áramos      osar               # amosáramos
SFX H   ar    áremos      osar               # amosáremos
SFX H   0     ais         osar               # amosarais
SFX H   0     eis         osar               # amosareis
SFX H   0     an          osar               # amosaran
SFX H   0     en          osar               # amosaren
SFX H   ar    ái          osar               # amosái
SFX H   ar    ando        osar               # amosando
SFX H   ar    ao          osar               # amosao
SFX H   ar    ada         osar               # amosada
SFX H   ar    áu          osar               # amosáu
SFX H   ar    aos         osar               # amosaos
SFX H   ar    aes         osar               # amosaes
SFX H   0     é           osar               # amosaré
SFX H   0     ás          osar               # amosarás
SFX H   0     á           osar               # amosará
SFX H   0     emos        osar               # amosaremos
SFX H   0     éis         osar               # amosaréis
SFX H   0     án          osar               # amosarán
SFX H   0     ía          osar               # amosaría
SFX H   0     íes         osar               # amosaríes
SFX H   0     íamos       osar               # amosaríamos
SFX H   0     íemos       osar               # amosaríemos
SFX H   0     íais        osar               # amosaríais
SFX H   0     íeis        osar               # amosaríeis
SFX H   0     íen         osar               # amosaríen
SFX H   ostar uesto       [^g]ostar          # cuesto
SFX H   ostar üesto       gostar             # amagüesto
SFX H   ostar uestes      [^g]ostar          # cuestes
SFX H   ostar üestes      gostar             # amagüestes
SFX H   ostar uesta       [^g]ostar          # cuesta
SFX H   ostar üesta       gostar             # amagüesta
SFX H   ostar ostamos     ostar              # costamos
SFX H   ostar ostáis      ostar              # costáis
SFX H   ostar uesten      [^g]ostar          # cuesten
SFX H   ostar üesten      gostar             # amagüesten
SFX H   ostar ostaba      ostar              # costaba
SFX H   ostar ostabes     ostar              # costabes
SFX H   ostar ostábamos   ostar              # costábamos
SFX H   ostar ostábemos   ostar              # costábemos
SFX H   ostar ostabais    ostar              # costabais
SFX H   ostar ostabeis    ostar              # costabeis
SFX H   ostar ostaben     ostar              # costaben
SFX H   ostar osté        ostar              # costé
SFX H   ostar ostasti     ostar              # costasti
SFX H   ostar ostesti     ostar              # costesti
SFX H   ostar ostó        ostar              # costó
SFX H   ostar ostemos     ostar              # costemos
SFX H   ostar ostastis    ostar              # costastis
SFX H   ostar ostestis    ostar              # costestis
SFX H   ostar ostaron     ostar              # costaron
SFX H   ostar ueste       [^g]ostar          # cueste
SFX H   ostar üeste       gostar             # amagüeste
SFX H   ostar uestas      [^g]ostar          # cuestas
SFX H   ostar üestas      gostar             # amagüestas
SFX H   ostar ostéis      ostar              # costéis
SFX H   ostar uestan      [^g]ostar          # cuestan
SFX H   ostar üestan      gostar             # amagüestan
SFX H   0     a           ostar              # costara
SFX H   0     e           ostar              # costare
SFX H   0     as          ostar              # costaras
SFX H   0     es          ostar              # costares
SFX H   ar    áramos      ostar              # costáramos
SFX H   ar    áremos      ostar              # costáremos
SFX H   0     ais         ostar              # costarais
SFX H   0     eis         ostar              # costareis
SFX H   0     an          ostar              # costaran
SFX H   0     en          ostar              # costaren
SFX H   ar    ái          ostar              # costái
SFX H   ar    ando        ostar              # costando
SFX H   ar    ao          ostar              # costao
SFX H   ar    ada         ostar              # costada
SFX H   ar    áu          ostar              # costáu
SFX H   ar    aos         ostar              # costaos
SFX H   ar    aes         ostar              # costaes
SFX H   0     é           ostar              # costaré
SFX H   0     ás          ostar              # costarás
SFX H   0     á           ostar              # costará
SFX H   0     emos        ostar              # costaremos
SFX H   0     éis         ostar              # costaréis
SFX H   0     án          ostar              # costarán
SFX H   0     ía          ostar              # costaría
SFX H   0     íes         ostar              # costaríes
SFX H   0     íamos       ostar              # costaríamos
SFX H   0     íemos       ostar              # costaríemos
SFX H   0     íais        ostar              # costaríais
SFX H   0     íeis        ostar              # costaríeis
SFX H   0     íen         ostar              # costaríen
SFX H   ostrar uestro     ostrar             # demuestro
SFX H   ostrar uestres    ostrar             # demuestres
SFX H   ostrar uestra     ostrar             # demuestra
SFX H   ostrar ostramos   ostrar             # demostramos
SFX H   ostrar ostráis    ostrar             # demostráis
SFX H   ostrar uestren    ostrar             # demuestren
SFX H   ostrar ostraba    ostrar             # demostraba
SFX H   ostrar ostrabes   ostrar             # demostrabes
SFX H   ostrar ostrábamos ostrar             # demostrábamos
SFX H   ostrar ostrábemos ostrar             # demostrábemos
SFX H   ostrar ostrabais  ostrar             # demostrabais
SFX H   ostrar ostrabeis  ostrar             # demostrabeis
SFX H   ostrar ostraben   ostrar             # demostraben
SFX H   ostrar ostré      ostrar             # demostré
SFX H   ostrar ostrasti   ostrar             # demostrasti
SFX H   ostrar ostresti   ostrar             # demostresti
SFX H   ostrar ostró      ostrar             # demostró
SFX H   ostrar ostremos   ostrar             # demostremos
SFX H   ostrar ostrastis  ostrar             # demostrastis
SFX H   ostrar ostrestis  ostrar             # demostrestis
SFX H   ostrar ostraron   ostrar             # demostraron
SFX H   ostrar uestre     ostrar             # demuestre
SFX H   ostrar uestras    ostrar             # demuestras
SFX H   ostrar ostréis    ostrar             # demostréis
SFX H   ostrar uestran    ostrar             # demuestran
SFX H   0     a           ostrar             # demostrara
SFX H   0     e           ostrar             # demostrare
SFX H   0     as          ostrar             # demostraras
SFX H   0     es          ostrar             # demostrares
SFX H   ar    áramos      ostrar             # demostráramos
SFX H   ar    áremos      ostrar             # demostráremos
SFX H   0     ais         ostrar             # demostrarais
SFX H   0     eis         ostrar             # demostrareis
SFX H   0     an          ostrar             # demostraran
SFX H   0     en          ostrar             # demostraren
SFX H   ar    ái          ostrar             # demostrái
SFX H   ar    ando        ostrar             # demostrando
SFX H   ar    ao          ostrar             # demostrao
SFX H   ar    ada         ostrar             # demostrada
SFX H   ar    áu          ostrar             # demostráu
SFX H   ar    aos         ostrar             # demostraos
SFX H   ar    aes         ostrar             # demostraes
SFX H   0     é           ostrar             # demostraré
SFX H   0     ás          ostrar             # demostrarás
SFX H   0     á           ostrar             # demostrará
SFX H   0     emos        ostrar             # demostraremos
SFX H   0     éis         ostrar             # demostraréis
SFX H   0     án          ostrar             # demostrarán
SFX H   0     ía          ostrar             # demostraría
SFX H   0     íes         ostrar             # demostraríes
SFX H   0     íamos       ostrar             # demostraríamos
SFX H   0     íemos       ostrar             # demostraríemos
SFX H   0     íais        ostrar             # demostraríais
SFX H   0     íeis        ostrar             # demostraríeis
SFX H   0     íen         ostrar             # demostraríen
SFX H   ellar iello       ellar              # arremiello
SFX H   ellar ielles      ellar              # arremielles
SFX H   ellar iella       ellar              # arremiella
SFX H   ellar ellamos     ellar              # arremellamos
SFX H   ellar elláis      ellar              # arremelláis
SFX H   ellar iellen      ellar              # arremiellen
SFX H   ellar ellaba      ellar              # arremellaba
SFX H   ellar ellabes     ellar              # arremellabes
SFX H   ellar ellábamos   ellar              # arremellábamos
SFX H   ellar ellábemos   ellar              # arremellábemos
SFX H   ellar ellabais    ellar              # arremellabais
SFX H   ellar ellabeis    ellar              # arremellabeis
SFX H   ellar ellaben     ellar              # arremellaben
SFX H   ellar ellé        ellar              # arremellé
SFX H   ellar ellasti     ellar              # arremellasti
SFX H   ellar ellesti     ellar              # arremellesti
SFX H   ellar elló        ellar              # arremelló
SFX H   ellar ellemos     ellar              # arremellemos
SFX H   ellar ellastis    ellar              # arremellastis
SFX H   ellar ellestis    ellar              # arremellestis
SFX H   ellar ellaron     ellar              # arremellaron
SFX H   ellar ielle       ellar              # arremielle
SFX H   ellar iellas      ellar              # arremiellas
SFX H   ellar elléis      ellar              # arremelléis
SFX H   ellar iellan      ellar              # arremiellan
SFX H   0     a           ellar              # arremellara
SFX H   0     e           ellar              # arremellare
SFX H   0     as          ellar              # arremellaras
SFX H   0     es          ellar              # arremellares
SFX H   ar    áramos      ellar              # arremelláramos
SFX H   ar    áremos      ellar              # arremelláremos
SFX H   0     ais         ellar              # arremellarais
SFX H   0     eis         ellar              # arremellareis
SFX H   0     an          ellar              # arremellaran
SFX H   0     en          ellar              # arremellaren
SFX H   ar    ái          ellar              # arremellái
SFX H   ar    ando        ellar              # arremellando
SFX H   ar    ao          ellar              # arremellao
SFX H   ar    ada         ellar              # arremellada
SFX H   ar    áu          ellar              # arremelláu
SFX H   ar    aos         ellar              # arremellaos
SFX H   ar    aes         ellar              # arremellaes
SFX H   0     é           ellar              # arremellaré
SFX H   0     ás          ellar              # arremellarás
SFX H   0     á           ellar              # arremellará
SFX H   0     emos        ellar              # arremellaremos
SFX H   0     éis         ellar              # arremellaréis
SFX H   0     án          ellar              # arremellarán
SFX H   0     ía          ellar              # arremellaría
SFX H   0     íes         ellar              # arremellaríes
SFX H   0     íamos       ellar              # arremellaríamos
SFX H   0     íemos       ellar              # arremellaríemos
SFX H   0     íais        ellar              # arremellaríais
SFX H   0     íeis        ellar              # arremellaríeis
SFX H   0     íen         ellar              # arremellaríen
SFX H   endar iendo       endar              # arriendo
SFX H   endar iendes      endar              # arriendes
SFX H   endar ienda       endar              # arrienda
SFX H   endar endamos     endar              # arrendamos
SFX H   endar endáis      endar              # arrendáis
SFX H   endar ienden      endar              # arrienden
SFX H   endar endaba      endar              # arrendaba
SFX H   endar endabes     endar              # arrendabes
SFX H   endar endábamos   endar              # arrendábamos
SFX H   endar endábemos   endar              # arrendábemos
SFX H   endar endabais    endar              # arrendabais
SFX H   endar endabeis    endar              # arrendabeis
SFX H   endar endaben     endar              # arrendaben
SFX H   endar endé        endar              # arrendé
SFX H   endar endasti     endar              # arrendasti
SFX H   endar endesti     endar              # arrendesti
SFX H   endar endó        endar              # arrendó
SFX H   endar endemos     endar              # arrendemos
SFX H   endar endastis    endar              # arrendastis
SFX H   endar endestis    endar              # arrendestis
SFX H   endar endaron     endar              # arrendaron
SFX H   endar iende       endar              # arriende
SFX H   endar iendas      endar              # arriendas
SFX H   endar endéis      endar              # arrendéis
SFX H   endar iendan      endar              # arriendan
SFX H   0     a           endar              # arrendara
SFX H   0     e           endar              # arrendare
SFX H   0     as          endar              # arrendaras
SFX H   0     es          endar              # arrendares
SFX H   ar    áramos      endar              # arrendáramos
SFX H   ar    áremos      endar              # arrendáremos
SFX H   0     ais         endar              # arrendarais
SFX H   0     eis         endar              # arrendareis
SFX H   0     an          endar              # arrendaran
SFX H   0     en          endar              # arrendaren
SFX H   ar    ái          endar              # arrendái
SFX H   ar    ando        endar              # arrendando
SFX H   ar    ao          endar              # arrendao
SFX H   ar    ada         endar              # arrendada
SFX H   ar    áu          endar              # arrendáu
SFX H   ar    aos         endar              # arrendaos
SFX H   ar    aes         endar              # arrendaes
SFX H   0     é           endar              # arrendaré
SFX H   0     ás          endar              # arrendarás
SFX H   0     á           endar              # arrendará
SFX H   0     emos        endar              # arrendaremos
SFX H   0     éis         endar              # arrendaréis
SFX H   0     án          endar              # arrendarán
SFX H   0     ía          endar              # arrendaría
SFX H   0     íes         endar              # arrendaríes
SFX H   0     íamos       endar              # arrendaríamos
SFX H   0     íemos       endar              # arrendaríemos
SFX H   0     íais        endar              # arrendaríais
SFX H   0     íeis        endar              # arrendaríeis
SFX H   0     íen         endar              # arrendaríen
SFX H   entar iento       entar              # asiento
SFX H   entar ientes      entar              # asientes
SFX H   entar ienta       entar              # asienta
SFX H   entar entamos     entar              # asentamos
SFX H   entar entáis      entar              # asentáis
SFX H   entar ienten      entar              # asienten
SFX H   entar entaba      entar              # asentaba
SFX H   entar entabes     entar              # asentabes
SFX H   entar entábamos   entar              # asentábamos
SFX H   entar entábemos   entar              # asentábemos
SFX H   entar entabais    entar              # asentabais
SFX H   entar entabeis    entar              # asentabeis
SFX H   entar entaben     entar              # asentaben
SFX H   entar enté        entar              # asenté
SFX H   entar entasti     entar              # asentasti
SFX H   entar entesti     entar              # asentesti
SFX H   entar entó        entar              # asentó
SFX H   entar entemos     entar              # asentemos
SFX H   entar entastis    entar              # asentastis
SFX H   entar entestis    entar              # asentestis
SFX H   entar entaron     entar              # asentaron
SFX H   entar iente       entar              # asiente
SFX H   entar ientas      entar              # asientas
SFX H   entar entéis      entar              # asentéis
SFX H   entar ientan      entar              # asientan
SFX H   0     a           entar              # asentara
SFX H   0     e           entar              # asentare
SFX H   0     as          entar              # asentaras
SFX H   0     es          entar              # asentares
SFX H   ar    áramos      entar              # asentáramos
SFX H   ar    áremos      entar              # asentáremos
SFX H   0     ais         entar              # asentarais
SFX H   0     eis         entar              # asentareis
SFX H   0     an          entar              # asentaran
SFX H   0     en          entar              # asentaren
SFX H   ar    ái          entar              # asentái
SFX H   ar    ando        entar              # asentando
SFX H   ar    ao          entar              # asentao
SFX H   ar    ada         entar              # asentada
SFX H   ar    áu          entar              # asentáu
SFX H   ar    aos         entar              # asentaos
SFX H   ar    aes         entar              # asentaes
SFX H   0     é           entar              # asentaré
SFX H   0     ás          entar              # asentarás
SFX H   0     á           entar              # asentará
SFX H   0     emos        entar              # asentaremos
SFX H   0     éis         entar              # asentaréis
SFX H   0     án          entar              # asentarán
SFX H   0     ía          entar              # asentaría
SFX H   0     íes         entar              # asentaríes
SFX H   0     íamos       entar              # asentaríamos
SFX H   0     íemos       entar              # asentaríemos
SFX H   0     íais        entar              # asentaríais
SFX H   0     íeis        entar              # asentaríeis
SFX H   0     íen         entar              # asentaríen
SFX H   ertar ierto       ertar              # apierto
SFX H   ertar iertes      ertar              # apiertes
SFX H   ertar ierta       ertar              # apierta
SFX H   ertar ertamos     ertar              # apertamos
SFX H   ertar ertáis      ertar              # apertáis
SFX H   ertar ierten      ertar              # apierten
SFX H   ertar ertaba      ertar              # apertaba
SFX H   ertar ertabes     ertar              # apertabes
SFX H   ertar ertábamos   ertar              # apertábamos
SFX H   ertar ertábemos   ertar              # apertábemos
SFX H   ertar ertabais    ertar              # apertabais
SFX H   ertar ertabeis    ertar              # apertabeis
SFX H   ertar ertaben     ertar              # apertaben
SFX H   ertar erté        ertar              # aperté
SFX H   ertar ertasti     ertar              # apertasti
SFX H   ertar ertesti     ertar              # apertesti
SFX H   ertar ertó        ertar              # apertó
SFX H   ertar ertemos     ertar              # apertemos
SFX H   ertar ertastis    ertar              # apertastis
SFX H   ertar ertestis    ertar              # apertestis
SFX H   ertar ertaron     ertar              # apertaron
SFX H   ertar ierte       ertar              # apierte
SFX H   ertar iertas      ertar              # apiertas
SFX H   ertar ertéis      ertar              # apertéis
SFX H   ertar iertan      ertar              # apiertan
SFX H   0     a           ertar              # apertara
SFX H   0     e           ertar              # apertare
SFX H   0     as          ertar              # apertaras
SFX H   0     es          ertar              # apertares
SFX H   ar    áramos      ertar              # apertáramos
SFX H   ar    áremos      ertar              # apertáremos
SFX H   0     ais         ertar              # apertarais
SFX H   0     eis         ertar              # apertareis
SFX H   0     an          ertar              # apertaran
SFX H   0     en          ertar              # apertaren
SFX H   ar    ái          ertar              # apertái
SFX H   ar    ando        ertar              # apertando
SFX H   ar    ao          ertar              # apertao
SFX H   ar    ada         ertar              # apertada
SFX H   ar    áu          ertar              # apertáu
SFX H   ar    aos         ertar              # apertaos
SFX H   ar    aes         ertar              # apertaes
SFX H   0     é           ertar              # apertaré
SFX H   0     ás          ertar              # apertarás
SFX H   0     á           ertar              # apertará
SFX H   0     emos        ertar              # apertaremos
SFX H   0     éis         ertar              # apertaréis
SFX H   0     án          ertar              # apertarán
SFX H   0     ía          ertar              # apertaría
SFX H   0     íes         ertar              # apertaríes
SFX H   0     íamos       ertar              # apertaríamos
SFX H   0     íemos       ertar              # apertaríemos
SFX H   0     íais        ertar              # apertaríais
SFX H   0     íeis        ertar              # apertaríeis
SFX H   0     íen         ertar              # apertaríen
SFX H   esar  ieso        esar               # atravieso
SFX H   esar  ieses       esar               # atravieses
SFX H   esar  iesa        esar               # atraviesa
SFX H   esar  esamos      esar               # atravesamos
SFX H   esar  esáis       esar               # atravesáis
SFX H   esar  iesen       esar               # atraviesen
SFX H   esar  esaba       esar               # atravesaba
SFX H   esar  esabes      esar               # atravesabes
SFX H   esar  esábamos    esar               # atravesábamos
SFX H   esar  esábemos    esar               # atravesábemos
SFX H   esar  esabais     esar               # atravesabais
SFX H   esar  esabeis     esar               # atravesabeis
SFX H   esar  esaben      esar               # atravesaben
SFX H   esar  esé         esar               # atravesé
SFX H   esar  esasti      esar               # atravesasti
SFX H   esar  esesti      esar               # atravesesti
SFX H   esar  esó         esar               # atravesó
SFX H   esar  esemos      esar               # atravesemos
SFX H   esar  esastis     esar               # atravesastis
SFX H   esar  esestis     esar               # atravesestis
SFX H   esar  esaron      esar               # atravesaron
SFX H   esar  iese        esar               # atraviese
SFX H   esar  iesas       esar               # atraviesas
SFX H   esar  eséis       esar               # atraveséis
SFX H   esar  iesan       esar               # atraviesan
SFX H   0     a           esar               # atravesara
SFX H   0     e           esar               # atravesare
SFX H   0     as          esar               # atravesaras
SFX H   0     es          esar               # atravesares
SFX H   ar    áramos      esar               # atravesáramos
SFX H   ar    áremos      esar               # atravesáremos
SFX H   0     ais         esar               # atravesarais
SFX H   0     eis         esar               # atravesareis
SFX H   0     an          esar               # atravesaran
SFX H   0     en          esar               # atravesaren
SFX H   ar    ái          esar               # atravesái
SFX H   ar    ando        esar               # atravesando
SFX H   ar    ao          esar               # atravesao
SFX H   ar    ada         esar               # atravesada
SFX H   ar    áu          esar               # atravesáu
SFX H   ar    aos         esar               # atravesaos
SFX H   ar    aes         esar               # atravesaes
SFX H   0     é           esar               # atravesaré
SFX H   0     ás          esar               # atravesarás
SFX H   0     á           esar               # atravesará
SFX H   0     emos        esar               # atravesaremos
SFX H   0     éis         esar               # atravesaréis
SFX H   0     án          esar               # atravesarán
SFX H   0     ía          esar               # atravesaría
SFX H   0     íes         esar               # atravesaríes
SFX H   0     íamos       esar               # atravesaríamos
SFX H   0     íemos       esar               # atravesaríemos
SFX H   0     íais        esar               # atravesaríais
SFX H   0     íeis        esar               # atravesaríeis
SFX H   0     íen         esar               # atravesaríen
SFX H   escar iesco       escar              # engriesco
SFX H   escar iesques     escar              # engriesques
SFX H   escar iesca       escar              # engriesca
SFX H   escar escamos     escar              # engrescamos
SFX H   escar escáis      escar              # engrescáis
SFX H   escar iesquen     escar              # engriesquen
SFX H   escar escaba      escar              # engrescaba
SFX H   escar escabes     escar              # engrescabes
SFX H   escar escábamos   escar              # engrescábamos
SFX H   escar escábemos   escar              # engrescábemos
SFX H   escar escabais    escar              # engrescabais
SFX H   escar escabeis    escar              # engrescabeis
SFX H   escar escaben     escar              # engrescaben
SFX H   escar esqué       escar              # engresqué
SFX H   escar escasti     escar              # engrescasti
SFX H   escar esquesti    escar              # engresquesti
SFX H   escar escó        escar              # engrescó
SFX H   escar esquemos    escar              # engresquemos
SFX H   escar escastis    escar              # engrescastis
SFX H   escar esquestis   escar              # engresquestis
SFX H   escar escaron     escar              # engrescaron
SFX H   escar iesque      escar              # engriesque
SFX H   escar iescas      escar              # engriescas
SFX H   escar esquéis     escar              # engresquéis
SFX H   escar iescan      escar              # engriescan
SFX H   0     a           escar              # engrescara
SFX H   0     e           escar              # engrescare
SFX H   0     as          escar              # engrescaras
SFX H   0     es          escar              # engrescares
SFX H   ar    áramos      escar              # engrescáramos
SFX H   ar    áremos      escar              # engrescáremos
SFX H   0     ais         escar              # engrescarais
SFX H   0     eis         escar              # engrescareis
SFX H   0     an          escar              # engrescaran
SFX H   0     en          escar              # engrescaren
SFX H   ar    ái          escar              # engrescái
SFX H   ar    ando        escar              # engrescando
SFX H   ar    ao          escar              # engrescao
SFX H   ar    ada         escar              # engrescada
SFX H   ar    áu          escar              # engrescáu
SFX H   ar    aos         escar              # engrescaos
SFX H   ar    aes         escar              # engrescaes
SFX H   0     é           escar              # engrescaré
SFX H   0     ás          escar              # engrescarás
SFX H   0     á           escar              # engrescará
SFX H   0     emos        escar              # engrescaremos
SFX H   0     éis         escar              # engrescaréis
SFX H   0     án          escar              # engrescarán
SFX H   0     ía          escar              # engrescaría
SFX H   0     íes         escar              # engrescaríes
SFX H   0     íamos       escar              # engrescaríamos
SFX H   0     íemos       escar              # engrescaríemos
SFX H   0     íais        escar              # engrescaríais
SFX H   0     íeis        escar              # engrescaríeis
SFX H   0     íen         escar              # engrescaríen
SFX H   estar iesto       estar              # amiesto
SFX H   estar iestes      estar              # amiestes
SFX H   estar iesta       estar              # amiesta
SFX H   estar estamos     estar              # amestamos
SFX H   estar estáis      estar              # amestáis
SFX H   estar iesten      estar              # amiesten
SFX H   estar estaba      estar              # amestaba
SFX H   estar estabes     estar              # amestabes
SFX H   estar estábamos   estar              # amestábamos
SFX H   estar estábemos   estar              # amestábemos
SFX H   estar estabais    estar              # amestabais
SFX H   estar estabeis    estar              # amestabeis
SFX H   estar estaben     estar              # amestaben
SFX H   estar esté        estar              # amesté
SFX H   estar estasti     estar              # amestasti
SFX H   estar estesti     estar              # amestesti
SFX H   estar estó        estar              # amestó
SFX H   estar estemos     estar              # amestemos
SFX H   estar estastis    estar              # amestastis
SFX H   estar estestis    estar              # amestestis
SFX H   estar estaron     estar              # amestaron
SFX H   estar ieste       estar              # amieste
SFX H   estar iestas      estar              # amiestas
SFX H   estar estéis      estar              # amestéis
SFX H   estar iestan      estar              # amiestan
SFX H   0     a           estar              # amestara
SFX H   0     e           estar              # amestare
SFX H   0     as          estar              # amestaras
SFX H   0     es          estar              # amestares
SFX H   ar    áramos      estar              # amestáramos
SFX H   ar    áremos      estar              # amestáremos
SFX H   0     ais         estar              # amestarais
SFX H   0     eis         estar              # amestareis
SFX H   0     an          estar              # amestaran
SFX H   0     en          estar              # amestaren
SFX H   ar    ái          estar              # amestái
SFX H   ar    ando        estar              # amestando
SFX H   ar    ao          estar              # amestao
SFX H   ar    ada         estar              # amestada
SFX H   ar    áu          estar              # amestáu
SFX H   ar    aos         estar              # amestaos
SFX H   ar    aes         estar              # amestaes
SFX H   0     é           estar              # amestaré
SFX H   0     ás          estar              # amestarás
SFX H   0     á           estar              # amestará
SFX H   0     emos        estar              # amestaremos
SFX H   0     éis         estar              # amestaréis
SFX H   0     án          estar              # amestarán
SFX H   0     ía          estar              # amestaría
SFX H   0     íes         estar              # amestaríes
SFX H   0     íamos       estar              # amestaríamos
SFX H   0     íemos       estar              # amestaríemos
SFX H   0     íais        estar              # amestaríais
SFX H   0     íeis        estar              # amestaríeis
SFX H   0     íen         estar              # amestaríen
SFX H   enzar ienzo       enzar              # apienzo
SFX H   enzar iences      enzar              # apiences
SFX H   enzar ienza       enzar              # apienza
SFX H   enzar enzamos     enzar              # apenzamos
SFX H   enzar enzáis      enzar              # apenzáis
SFX H   enzar iencen      enzar              # apiencen
SFX H   enzar enzaba      enzar              # apenzaba
SFX H   enzar enzabes     enzar              # apenzabes
SFX H   enzar enzábamos   enzar              # apenzábamos
SFX H   enzar enzábemos   enzar              # apenzábemos
SFX H   enzar enzabais    enzar              # apenzabais
SFX H   enzar enzabeis    enzar              # apenzabeis
SFX H   enzar enzaben     enzar              # apenzaben
SFX H   enzar encé        enzar              # apencé
SFX H   enzar enzasti     enzar              # apenzasti
SFX H   enzar encesti     enzar              # apencesti
SFX H   enzar enzó        enzar              # apenzó
SFX H   enzar encemos     enzar              # apencemos
SFX H   enzar enzastis    enzar              # apenzastis
SFX H   enzar encestis    enzar              # apencestis
SFX H   enzar enzaron     enzar              # apenzaron
SFX H   enzar ience       enzar              # apience
SFX H   enzar ienzas      enzar              # apienzas
SFX H   enzar encéis      enzar              # apencéis
SFX H   enzar ienzan      enzar              # apienzan
SFX H   0     a           enzar              # apenzara
SFX H   0     e           enzar              # apenzare
SFX H   0     as          enzar              # apenzaras
SFX H   0     es          enzar              # apenzares
SFX H   ar    áramos      enzar              # apenzáramos
SFX H   ar    áremos      enzar              # apenzáremos
SFX H   0     ais         enzar              # apenzarais
SFX H   0     eis         enzar              # apenzareis
SFX H   0     an          enzar              # apenzaran
SFX H   0     en          enzar              # apenzaren
SFX H   ar    ái          enzar              # apenzái
SFX H   ar    ando        enzar              # apenzando
SFX H   ar    ao          enzar              # apenzao
SFX H   ar    ada         enzar              # apenzada
SFX H   ar    áu          enzar              # apenzáu
SFX H   ar    aos         enzar              # apenzaos
SFX H   ar    aes         enzar              # apenzaes
SFX H   0     é           enzar              # apenzaré
SFX H   0     ás          enzar              # apenzarás
SFX H   0     á           enzar              # apenzará
SFX H   0     emos        enzar              # apenzaremos
SFX H   0     éis         enzar              # apenzaréis
SFX H   0     án          enzar              # apenzarán
SFX H   0     ía          enzar              # apenzaría
SFX H   0     íes         enzar              # apenzaríes
SFX H   0     íamos       enzar              # apenzaríamos
SFX H   0     íemos       enzar              # apenzaríemos
SFX H   0     íais        enzar              # apenzaríais
SFX H   0     íeis        enzar              # apenzaríeis
SFX H   0     íen         enzar              # apenzaríen
SFX H   ainar aíno        ainar              # entaíno
SFX H   ainar aínes       ainar              # entaínes
SFX H   ainar aína        ainar              # entaína
SFX H   ainar ainamos     ainar              # entainamos
SFX H   ainar aináis      ainar              # entaináis
SFX H   ainar aínen       ainar              # entaínen
SFX H   ainar ainaba      ainar              # entainaba
SFX H   ainar ainabes     ainar              # entainabes
SFX H   ainar ainábamos   ainar              # entainábamos
SFX H   ainar ainábemos   ainar              # entainábemos
SFX H   ainar ainabais    ainar              # entainabais
SFX H   ainar ainabeis    ainar              # entainabeis
SFX H   ainar ainaben     ainar              # entainaben
SFX H   ainar ainé        ainar              # entainé
SFX H   ainar ainasti     ainar              # entainasti
SFX H   ainar ainesti     ainar              # entainesti
SFX H   ainar ainó        ainar              # entainó
SFX H   ainar ainemos     ainar              # entainemos
SFX H   ainar ainastis    ainar              # entainastis
SFX H   ainar ainestis    ainar              # entainestis
SFX H   ainar ainaron     ainar              # entainaron
SFX H   ainar aíne        ainar              # entaíne
SFX H   ainar aínas       ainar              # entaínas
SFX H   ainar ainéis      ainar              # entainéis
SFX H   ainar aínan       ainar              # entaínan
SFX H   0     a           ainar              # entainara
SFX H   0     e           ainar              # entainare
SFX H   0     as          ainar              # entainaras
SFX H   0     es          ainar              # entainares
SFX H   ar    áramos      ainar              # entaináramos
SFX H   ar    áremos      ainar              # entaináremos
SFX H   0     ais         ainar              # entainarais
SFX H   0     eis         ainar              # entainareis
SFX H   0     an          ainar              # entainaran
SFX H   0     en          ainar              # entainaren
SFX H   ar    ái          ainar              # entainái
SFX H   ar    ando        ainar              # entainando
SFX H   ar    ao          ainar              # entainao
SFX H   ar    ada         ainar              # entainada
SFX H   ar    áu          ainar              # entaináu
SFX H   ar    aos         ainar              # entainaos
SFX H   ar    aes         ainar              # entainaes
SFX H   0     é           ainar              # entainaré
SFX H   0     ás          ainar              # entainarás
SFX H   0     á           ainar              # entainará
SFX H   0     emos        ainar              # entainaremos
SFX H   0     éis         ainar              # entainaréis
SFX H   0     án          ainar              # entainarán
SFX H   0     ía          ainar              # entainaría
SFX H   0     íes         ainar              # entainaríes
SFX H   0     íamos       ainar              # entainaríamos
SFX H   0     íemos       ainar              # entainaríemos
SFX H   0     íais        ainar              # entainaríais
SFX H   0     íeis        ainar              # entainaríeis
SFX H   0     íen         ainar              # entainaríen
SFX H   dar   do          andar              # ando
SFX H   dar   des         andar              # andes
SFX H   dar   da          andar              # anda
SFX H   dar   damos       andar              # andamos
SFX H   dar   dáis        andar              # andáis
SFX H   dar   den         andar              # anden
SFX H   dar   daba        andar              # andaba
SFX H   dar   dabes       andar              # andabes
SFX H   dar   dábamos     andar              # andábamos
SFX H   dar   dábemos     andar              # andábemos
SFX H   dar   dabais      andar              # andabais
SFX H   dar   dabeis      andar              # andabeis
SFX H   dar   daben       andar              # andaben
SFX H   dar   duvi        andar              # anduvi
SFX H   dar   devi        andar              # andevi
SFX H   dar   duvisti     andar              # anduvisti
SFX H   dar   duviesti    andar              # anduviesti
SFX H   dar   duvo        andar              # anduvo
SFX H   dar   devo        andar              # andevo
SFX H   dar   duvimos     andar              # anduvimos
SFX H   dar   duviemos    andar              # anduviemos
SFX H   dar   duvistis    andar              # anduvistis
SFX H   dar   duviestis   andar              # anduviestis
SFX H   dar   duvieron    andar              # anduvieron
SFX H   dar   de          andar              # ande
SFX H   dar   des         andar              # andes
SFX H   dar   das         andar              # andas
SFX H   dar   demos       andar              # andemos
SFX H   dar   déis        andar              # andéis
SFX H   dar   dan         andar              # andan
SFX H   ar    uviera      andar              # anduviera
SFX H   ar    uviere      andar              # anduviere
SFX H   ar    uvieras     andar              # anduvieras
SFX H   ar    uvieres     andar              # anduvieres
SFX H   ar    uviéramos   andar              # anduviéramos
SFX H   ar    uviéremos   andar              # anduviéremos
SFX H   ar    uvierais    andar              # anduvierais
SFX H   ar    uviereis    andar              # anduviereis
SFX H   ar    uvieran     andar              # anduvieran
SFX H   ar    uvieren     andar              # anduvieren
SFX H   0     é           andar              # andaré
SFX H   0     ás          andar              # andarás
SFX H   0     á           andar              # andará
SFX H   0     emos        andar              # andaremos
SFX H   0     éis         andar              # andaréis
SFX H   0     án          andar              # andarán
SFX H   0     ía          andar              # andaría
SFX H   0     íes         andar              # andaríes
SFX H   0     íamos       andar              # andaríamos
SFX H   0     íemos       andar              # andaríemos
SFX H   0     íais        andar              # andaríais
SFX H   0     íeis        andar              # andaríeis
SFX H   0     íen         andar              # andaríen
SFX H   ar    ái          andar              # andái
SFX H   ar    ando        andar              # andando
SFX H   ar    ao          andar              # andao
SFX H   ar    ada         andar              # andada
SFX H   ar    áu          andar              # andáu
SFX H   ar    aos         andar              # andaos
SFX H   ar    aes         andar              # andaes
SFX H   iar   ío          iar                # trío
SFX H   iar   íes         iar                # tríes
SFX H   iar   ía          iar                # tría
SFX H   iar   iamos       iar                # triamos
SFX H   iar   iáis        iar                # triáis
SFX H   iar   íen         iar                # tríen
SFX H   iar   iaba        iar                # triaba
SFX H   iar   iabes       iar                # triabes
SFX H   iar   iábamos     iar                # triábamos
SFX H   iar   iábemos     iar                # triábemos
SFX H   iar   iabais      iar                # triabais
SFX H   iar   iabeis      iar                # triabeis
SFX H   iar   iaben       iar                # triaben
SFX H   iar   ié          iar                # trié
SFX H   iar   iasti       iar                # triasti
SFX H   iar   iesti       iar                # triesti
SFX H   iar   ió          iar                # trió
SFX H   iar   iemos       iar                # triemos
SFX H   iar   iastis      iar                # triastis
SFX H   iar   iestis      iar                # triestis
SFX H   iar   iaron       iar                # triaron
SFX H   iar   íe          iar                # tríe
SFX H   iar   ías         iar                # trías
SFX H   iar   iéis        iar                # tríéis
SFX H   iar   ían         iar                # trían
SFX H   0     a           iar                # triara
SFX H   0     e           iar                # triare
SFX H   0     as          iar                # triaras
SFX H   0     es          iar                # triares
SFX H   ar    áramos      iar                # triáramos
SFX H   ar    áremos      iar                # triáremos
SFX H   0     ais         iar                # triarais
SFX H   0     eis         iar                # triareis
SFX H   0     an          iar                # triaran
SFX H   0     en          iar                # triaren
SFX H   ar    ái          iar                # triái
SFX H   ar    ando        iar                # triando
SFX H   ar    ao          iar                # triao
SFX H   ar    ada         iar                # triada
SFX H   ar    áu          iar                # triáu
SFX H   ar    aos         iar                # triaos
SFX H   ar    aes         iar                # triaes
SFX H   0     é           iar                # triaré
SFX H   0     ás          iar                # triarás
SFX H   0     á           iar                # triará
SFX H   0     emos        iar                # triaremos
SFX H   0     éis         iar                # triaréis
SFX H   0     án          iar                # triarán
SFX H   0     ía          iar                # triaría
SFX H   0     íes         iar                # triaríes
SFX H   0     íamos       iar                # triaríamos
SFX H   0     íemos       iar                # triaríemos
SFX H   0     íais        iar                # triaríais
SFX H   0     íeis        iar                # triaríeis
SFX H   0     íen         iar                # triaríen
SFX H   uar   úo          uar                # rúo
SFX H   uar   úes         uar                # rúes
SFX H   uar   úa          uar                # rúa
SFX H   uar   uamos       uar                # ruamos
SFX H   uar   uáis        uar                # ruáis
SFX H   uar   úen         uar                # rúen
SFX H   uar   uaba        uar                # ruaba
SFX H   uar   uabes       uar                # ruabes
SFX H   uar   uábamos     uar                # ruábamos
SFX H   uar   uábemos     uar                # ruábemos
SFX H   uar   uabais      uar                # ruabais
SFX H   uar   uabeis      uar                # ruabeis
SFX H   uar   uaben       uar                # ruaben
SFX H   uar   ué          uar                # rué
SFX H   uar   uasti       uar                # ruasti
SFX H   uar   uesti       uar                # ruesti
SFX H   uar   uó          uar                # ruó
SFX H   uar   uemos       uar                # ruemos
SFX H   uar   uastis      uar                # ruastis
SFX H   uar   uestis      uar                # ruestis
SFX H   uar   uaron       uar                # ruaron
SFX H   uar   úe          uar                # rúe
SFX H   uar   úas         uar                # rúas
SFX H   uar   uéis        uar                # rúéis
SFX H   uar   úan         uar                # rúan
SFX H   0     a           uar                # ruara
SFX H   0     e           uar                # ruare
SFX H   0     as          uar                # ruaras
SFX H   0     es          uar                # ruares
SFX H   ar    áramos      uar                # ruáramos
SFX H   ar    áremos      uar                # ruáremos
SFX H   0     ais         uar                # ruarais
SFX H   0     eis         uar                # ruareis
SFX H   0     an          uar                # ruaran
SFX H   0     en          uar                # ruaren
SFX H   ar    ái          uar                # ruái
SFX H   ar    ando        uar                # ruando
SFX H   ar    ao          uar                # ruao
SFX H   ar    ada         uar                # ruada
SFX H   ar    áu          uar                # ruáu
SFX H   ar    aos         uar                # ruaos
SFX H   ar    aes         uar                # ruaes
SFX H   0     é           uar                # ruaré
SFX H   0     ás          uar                # ruarás
SFX H   0     á           uar                # ruará
SFX H   0     emos        uar                # ruaremos
SFX H   0     éis         uar                # ruaréis
SFX H   0     án          uar                # ruarán
SFX H   0     ía          uar                # ruaría
SFX H   0     íes         uar                # ruaríes
SFX H   0     íamos       uar                # ruaríamos
SFX H   0     íemos       uar                # ruaríemos
SFX H   0     íais        uar                # ruaríais
SFX H   0     íeis        uar                # ruaríeis
SFX H   0     íen         uar                # ruaríen
SFX H   ayer  ayo         cayer              # cayo
SFX H   ayer  aes         cayer              # cayes
SFX H   ayer  ái          [es]cayer          # decái
SFX H   ayer  ayemos      cayer              # cayemos
SFX H   ayer  ayéis       cayer              # cayéis
SFX H   ayer  ayen        cayer              # cayen
SFX H   ayer  aigo        cayer              # caigo
SFX H   ayer  aemos       cayer              # caemos
SFX H   ayer  aéis        cayer              # caéis
SFX H   ayer  aen         cayer              # caen
SFX H   ayer  ayía        cayer              # cayía
SFX H   ayer  ayíes       cayer              # cayíes
SFX H   ayer  ayíamos     cayer              # cayíamos
SFX H   ayer  ayíemos     cayer              # cayíemos
SFX H   ayer  ayíais      cayer              # cayíais
SFX H   ayer  ayíeis      cayer              # cayíeis
SFX H   ayer  ayíen       cayer              # cayíen
SFX H   ayer  aía         cayer              # caía
SFX H   ayer  aíes        cayer              # caíes
SFX H   ayer  aíamos      cayer              # caíamos
SFX H   ayer  aíemos      cayer              # caíemos
SFX H   ayer  aíais       cayer              # caíais
SFX H   ayer  aíeis       cayer              # caíeis
SFX H   ayer  aíen        cayer              # caíen
SFX H   ayer  ayí         cayer              # cayí
SFX H   ayer  ayisti      cayer              # cayisti
SFX H   ayer  ayesti      cayer              # cayesti
SFX H   ayer  ayó         cayer              # cayó
SFX H   ayer  ayimos      cayer              # cayimos
SFX H   ayer  ayistis     cayer              # cayistis
SFX H   ayer  ayestis     cayer              # cayestis
SFX H   ayer  ayeron      cayer              # cayeron
SFX H   ayer  aí          cayer              # caí
SFX H   ayer  aísti       cayer              # caísti
SFX H   ayer  aímos       cayer              # caímos
SFX H   ayer  aístis      cayer              # caístis
SFX H   ayer  aya         cayer              # caya
SFX H   ayer  ayas        cayer              # cayas
SFX H   ayer  ayamos      cayer              # cayamos
SFX H   ayer  ayáis       cayer              # cayáis
SFX H   ayer  ayan        cayer              # cayan
SFX H   ayer  aiga        cayer              # caiga
SFX H   ayer  aigas       cayer              # caigas
SFX H   ayer  aigamos     cayer              # caigamos
SFX H   ayer  aigáis      cayer              # caigáis
SFX H   ayer  aigan       cayer              # caigan
SFX H   ayer  ayera       cayer              # cayera
SFX H   ayer  ayere       cayer              # cayere
SFX H   ayer  ayeras      cayer              # cayeras
SFX H   ayer  ayeres      cayer              # cayeres
SFX H   ayer  ayéramos    cayer              # cayéramos
SFX H   ayer  ayéremos    cayer              # cayéremos
SFX H   ayer  ayerais     cayer              # cayerais
SFX H   ayer  ayereis     cayer              # cayereis
SFX H   ayer  ayeran      cayer              # cayeran
SFX H   ayer  ayeren      cayer              # cayeren
SFX H   0     é           cayer              # cayeré
SFX H   0     ás          cayer              # cayerás
SFX H   0     á           cayer              # cayerá
SFX H   0     emos        cayer              # cayeremos
SFX H   0     éis         cayer              # cayeréis
SFX H   0     án          cayer              # cayerán
SFX H   0     ía          cayer              # cayería
SFX H   0     íes         cayer              # cayeríes
SFX H   0     íamos       cayer              # cayeríamos
SFX H   0     íemos       cayer              # cayeríemos
SFX H   0     íais        cayer              # cayeríais
SFX H   0     íeis        cayer              # cayeríeis
SFX H   0     íen         cayer              # cayeríen
SFX H   yer   eré         cayer              # caeré
SFX H   yer   erás        cayer              # caerás
SFX H   yer   erá         cayer              # caerá
SFX H   yer   eremos      cayer              # caeremos
SFX H   yer   eréis       cayer              # caeréis
SFX H   yer   erán        cayer              # caerán
SFX H   yer   ería        cayer              # caería
SFX H   yer   eríes       cayer              # caeríes
SFX H   yer   eríamos     cayer              # caeríamos
SFX H   yer   eríemos     cayer              # caeríemos
SFX H   yer   eríais      cayer              # caeríais
SFX H   yer   eríeis      cayer              # caeríeis
SFX H   yer   eríen       cayer              # caeríen
SFX H   yer   éi          cayer              # caéi
SFX H   er    éi          cayer              # cayéi
SFX H   er    endo        cayer              # cayendo
SFX H   er    ío          cayer              # cayío
SFX H   er    ida         cayer              # cayida
SFX H   er    íu          cayer              # cayíu
SFX H   er    íos         cayer              # cayíos
SFX H   er    íes         cayer              # cayíes
SFX H   yer   ío          cayer              # caío
SFX H   yer   ída         cayer              # caída
SFX H   yer   íu          cayer              # caíu
SFX H   yer   íos         cayer              # caíos
SFX H   yer   íes         cayer              # caíes
SFX H   eer   eo          eer                # creo
SFX H   eer   ees         eer                # crees
SFX H   eer   ee          eer                # cree
SFX H   eer   eemos       eer                # creemos
SFX H   eer   eéis        eer                # creéis
SFX H   eer   een         eer                # creen
SFX H   eer   eía         eer                # creía
SFX H   eer   eíes        eer                # creíes
SFX H   eer   eíamos      eer                # creíamos
SFX H   eer   eíemos      eer                # creíemos
SFX H   eer   eíais       eer                # creíais
SFX H   eer   eíeis       eer                # creíeis
SFX H   eer   eíen        eer                # creíen
SFX H   eer   eí          eer                # creí
SFX H   eer   eísti       eer                # creísti
SFX H   eer   eyesti      eer                # creyesti
SFX H   eer   eyó         eer                # creyó
SFX H   eer   eímos       eer                # creímos
SFX H   eer   eyemos      eer                # creyemos
SFX H   eer   eístis      eer                # creístis
SFX H   eer   eyestis     eer                # creyestis
SFX H   eer   eyeron      eer                # creyeron
SFX H   eer   ea          eer                # crea
SFX H   eer   eas         eer                # creas
SFX H   eer   eamos       eer                # creamos
SFX H   eer   eáis        eer                # creáis
SFX H   eer   ean         eer                # crean
SFX H   eer   eyera       eer                # creyera
SFX H   eer   eyere       eer                # creyere
SFX H   eer   eyeras      eer                # creyeras
SFX H   eer   eyeres      eer                # creyeres
SFX H   eer   eyéramos    eer                # creyéramos
SFX H   eer   eyéremos    eer                # creyéremos
SFX H   eer   eyerais     eer                # creyerais
SFX H   eer   eyereis     eer                # creyereis
SFX H   eer   eyeran      eer                # creyeran
SFX H   eer   eyeren      eer                # creyeren
SFX H   0     é           eer                # creeré
SFX H   0     ás          eer                # creerás
SFX H   0     á           eer                # creerá
SFX H   0     emos        eer                # creeremos
SFX H   0     éis         eer                # creeréis
SFX H   0     án          eer                # creerán
SFX H   0     ía          eer                # creería
SFX H   0     íes         eer                # creeríes
SFX H   0     íamos       eer                # creeríamos
SFX H   0     íemos       eer                # creeríemos
SFX H   0     íais        eer                # creeríais
SFX H   0     íeis        eer                # creeríeis
SFX H   0     íen         eer                # creeríen
SFX H   eer   éi          [s]eer             # sobreséi
SFX H   er    éi          eer                # creéi
SFX H   er    yendo       eer                # creyendo
SFX H   er    ío          eer                # creío
SFX H   er    ída         eer                # creída
SFX H   er    íu          eer                # creíu
SFX H   er    íos         eer                # creíos
SFX H   er    íes         eer                # creíes
SFX H   ender iendo       ender              # enciendo
SFX H   ender iendes      ender              # enciendes
SFX H   ender iende       ender              # enciende
SFX H   ender endemos     ender              # encendemos
SFX H   ender endéis      ender              # encendéis
SFX H   ender ienden      ender              # encienden
SFX H   ender endía       ender              # encendía
SFX H   ender endíes      ender              # encendíes
SFX H   ender endíamos    ender              # encendíamos
SFX H   ender endíemos    ender              # encendíemos
SFX H   ender endíais     ender              # encendíais
SFX H   ender endíeis     ender              # encendíeis
SFX H   ender endíen      ender              # encendíen
SFX H   ender endí        ender              # encendí
SFX H   ender endisti     ender              # encendisti
SFX H   ender endiesti    ender              # encendiesti
SFX H   ender endió       ender              # encendió
SFX H   ender endimos     ender              # encendimos
SFX H   ender endiemos    ender              # encendiemos
SFX H   ender endistis    ender              # encendistis
SFX H   ender endiestis   ender              # encendiestis
SFX H   ender endieron    ender              # encendieron
SFX H   ender ienda       ender              # encienda
SFX H   ender iendas      ender              # enciendas
SFX H   ender endamos     ender              # encendamos
SFX H   ender endáis      ender              # encendáis
SFX H   ender iendan      ender              # enciendan
SFX H   ender endiera     ender              # encendiera
SFX H   ender endiere     ender              # encendiere
SFX H   ender endieras    ender              # encendieras
SFX H   ender endieres    ender              # encendieres
SFX H   ender endiéramos  ender              # encendiéramos
SFX H   ender endiéremos  ender              # encendiéremos
SFX H   ender endierais   ender              # encendierais
SFX H   ender endiereis   ender              # encendiereis
SFX H   ender endieran    ender              # encendieran
SFX H   ender endieren    ender              # encendieren
SFX H   0     é           ender              # encenderé
SFX H   0     ás          ender              # encenderás
SFX H   0     á           ender              # encenderá
SFX H   0     emos        ender              # encenderemos
SFX H   0     éis         ender              # encenderéis
SFX H   0     án          ender              # encenderán
SFX H   0     ía          ender              # encendería
SFX H   0     íes         ender              # encenderíes
SFX H   0     íamos       ender              # encenderíamos
SFX H   0     íemos       ender              # encenderíemos
SFX H   0     íais        ender              # encenderíais
SFX H   0     íeis        ender              # encenderíeis
SFX H   0     íen         ender              # encenderíen
SFX H   ender iendi       ender              # enciendi
SFX H   er    i           ender              # encendi
SFX H   er    éi          ender              # encendéi
SFX H   er    iendo       ender              # encendiendo
SFX H   er    ío          ender              # encendío
SFX H   er    ida         ender              # encendida
SFX H   er    íu          ender              # encendíu
SFX H   er    íos         ender              # encendíos
SFX H   er    íes         ender              # encendíes
SFX H   ener  engo        ener               # tengo
SFX H   ener  ienes       ener               # tienes
SFX H   ener  ién         [elns]tener        # caltién
SFX H   ener  enemos      ener               # tenemos
SFX H   ener  enéis       ener               # tenéis
SFX H   ener  ienen       ener               # tienen
SFX H   ener  enía        ener               # tenía
SFX H   ener  eníes       ener               # teníes
SFX H   ener  eníamos     ener               # teníamos
SFX H   ener  eníemos     ener               # teníemos
SFX H   ener  eníais      ener               # teníais
SFX H   ener  eníeis      ener               # teníeis
SFX H   ener  eníen       ener               # teníen
SFX H   ener  uvi         ener               # tuvi
SFX H   ener  evi         ener               # tevi
SFX H   ener  uvisti      ener               # tuvisti
SFX H   ener  uviesti     ener               # tuviesti
SFX H   ener  uvo         ener               # tuvo
SFX H   ener  evo         ener               # tevo
SFX H   ener  uvimos      ener               # tuvimos
SFX H   ener  uviemos     ener               # tuviemos
SFX H   ener  uvistis     ener               # tuvistis
SFX H   ener  uviestis    ener               # tuviestis
SFX H   ener  uvieron     ener               # tuvieron
SFX H   ener  enga        ener               # tenga
SFX H   ener  engas       ener               # tengas
SFX H   ener  engamos     ener               # tengamos
SFX H   ener  engáis      ener               # tengáis
SFX H   ener  engan       ener               # tengan
SFX H   ener  uviera      ener               # tuviera
SFX H   ener  uviere      ener               # tuviere
SFX H   ener  uvieras     ener               # tuvieras
SFX H   ener  uvieres     ener               # tuvieres
SFX H   ener  uviéramos   ener               # tuviéramos
SFX H   ener  uviéremos   ener               # tuviéremos
SFX H   ener  uvierais    ener               # tuvierais
SFX H   ener  uviereis    ener               # tuviereis
SFX H   ener  uvieran     ener               # tuvieran
SFX H   ener  uvieren     ener               # tuvieren
SFX H   ener  endré       ener               # tendré
SFX H   ener  endrás      ener               # tendrás
SFX H   ener  endrá       ener               # tendrá
SFX H   ener  endremos    ener               # tendremos
SFX H   ener  endréis     ener               # tendréis
SFX H   ener  endrán      ener               # tendrán
SFX H   ener  endría      ener               # tendría
SFX H   ener  endríes     ener               # tendríes
SFX H   ener  endríamos   ener               # tendríamos
SFX H   ener  endríemos   ener               # tendríemos
SFX H   ener  endríais    ener               # tendríais
SFX H   ener  endríeis    ener               # tendríeis
SFX H   ener  endríen     ener               # tendríen
SFX H   ener  én          [elns]tener        # caltén
SFX H   er    éi          ener               # tenéi
SFX H   ener  eniendo     ener               # teniendo
SFX H   er    ío          ener               # tenío
SFX H   er    ida         ener               # tenida
SFX H   er    íu          ener               # teníu
SFX H   er    íos         ener               # teníos
SFX H   er    íes         ener               # teníes
SFX H   erer  iero        erer               # quiero
SFX H   erer  ies         erer               # quies
SFX H   erer  ier         erer               # quier
SFX H   erer  eremos      erer               # queremos
SFX H   erer  eréis       erer               # queréis
SFX H   erer  ieren       erer               # quieren
SFX H   erer  ería        erer               # quería
SFX H   erer  eríes       erer               # queríes
SFX H   erer  eríamos     erer               # queríamos
SFX H   erer  eríemos     erer               # queríemos
SFX H   erer  eríais      erer               # queríais
SFX H   erer  eríeis      erer               # queríeis
SFX H   erer  eríen       erer               # queríen
SFX H   erer  ixi         erer               # quixi
SFX H   erer  ixisti      erer               # quixisti
SFX H   erer  ixesti      erer               # quixesti
SFX H   erer  ixo         erer               # quixo
SFX H   erer  iximos      erer               # quiximos
SFX H   erer  ixemos      erer               # quixemos
SFX H   erer  ixistis     erer               # quixistis
SFX H   erer  ixestis     erer               # quixestis
SFX H   erer  ixeron      erer               # quixieron
SFX H   erer  iera        erer               # quiera
SFX H   erer  ieras       erer               # quieras
SFX H   erer  eramos      erer               # queramos
SFX H   erer  eráis       erer               # queráis
SFX H   erer  ieran       erer               # quieran
SFX H   erer  ixera       erer               # quixera
SFX H   erer  ixere       erer               # quixere
SFX H   erer  ixeras      erer               # quixeras
SFX H   erer  ixeres      erer               # quixeres
SFX H   erer  ixéramos    erer               # quixéramos
SFX H   erer  ixéremos    erer               # quixéremos
SFX H   erer  ixerais     erer               # quixerais
SFX H   erer  ixereis     erer               # quixereis
SFX H   erer  ixeran      erer               # quixeran
SFX H   erer  ixeren      erer               # quixeren
SFX H   erer  edré        erer               # quedré
SFX H   erer  edrás       erer               # quedrás
SFX H   erer  edrá        erer               # quedrá
SFX H   erer  edremos     erer               # quedremos
SFX H   erer  edréis      erer               # quedréis
SFX H   erer  edrán       erer               # quedrán
SFX H   erer  edría       erer               # quedría
SFX H   erer  edríes      erer               # quedríes
SFX H   erer  edríamos    erer               # quedríamos
SFX H   erer  edríemos    erer               # quedríemos
SFX H   erer  edríais     erer               # quedríais
SFX H   erer  edríeis     erer               # quedríeis
SFX H   erer  edríen      erer               # quedríen
SFX H   er    éi          erer               # queréi
SFX H   er    iendo       erer               # queriendo
SFX H   er    ío          erer               # querío
SFX H   er    ida         erer               # querida
SFX H   er    íu          erer               # queríu
SFX H   er    íos         erer               # queríos
SFX H   er    íes         erer               # queríes
SFX H   erver iervo       erver              # fiervo
SFX H   erver ierves      erver              # fierves
SFX H   erver ierve       erver              # fierve
SFX H   erver ervemos     erver              # fervemos
SFX H   erver ervéis      erver              # fervéis
SFX H   erver ierven      erver              # fierven
SFX H   erver ervía       erver              # fervía
SFX H   erver ervíes      erver              # fervíes
SFX H   erver ervíamos    erver              # fervíamos
SFX H   erver ervíemos    erver              # fervíemos
SFX H   erver ervíais     erver              # fervíais
SFX H   erver ervíeis     erver              # fervíeis
SFX H   erver ervíen      erver              # fervíen
SFX H   erver erví        erver              # ferví
SFX H   erver ervisti     erver              # fervisti
SFX H   erver erviesti    erver              # ferviesti
SFX H   erver ervió       erver              # fervió
SFX H   erver ervimos     erver              # fervimos
SFX H   erver erviemos    erver              # ferviemos
SFX H   erver ervistis    erver              # fervistis
SFX H   erver erviestis   erver              # ferviestis
SFX H   erver ervieron    erver              # fervieron
SFX H   erver ierva       erver              # fierva
SFX H   erver iervas      erver              # fiervas
SFX H   erver ervamos     erver              # fervamos
SFX H   erver erváis      erver              # ferváis
SFX H   erver iervan      erver              # fiervan
SFX H   erver erviera     erver              # ferviera
SFX H   erver erviere     erver              # ferviere
SFX H   erver ervieras    erver              # fervieras
SFX H   erver ervieres    erver              # fervieres
SFX H   erver erviéramos  erver              # ferviéramos
SFX H   erver erviéremos  erver              # ferviéremos
SFX H   erver ervierais   erver              # fervierais
SFX H   erver erviereis   erver              # ferviereis
SFX H   erver ervieran    erver              # fervieran
SFX H   erver ervieren    erver              # fervieren
SFX H   0     é           erver              # ferveré
SFX H   0     ás          erver              # ferverás
SFX H   0     á           erver              # ferverá
SFX H   0     emos        erver              # ferveremos
SFX H   0     éis         erver              # ferveréis
SFX H   0     án          erver              # ferverán
SFX H   0     ía          erver              # fervería
SFX H   0     íes         erver              # ferveríes
SFX H   0     íamos       erver              # ferveríamos
SFX H   0     íemos       erver              # ferveríemos
SFX H   0     íais        erver              # ferveríais
SFX H   0     íeis        erver              # ferveríeis
SFX H   0     íen         erver              # ferveríen
SFX H   erver iervi       erver              # fiervi
SFX H   er    i           erver              # fervi
SFX H   er    éi          erver              # fervéi
SFX H   er    iendo       erver              # ferviendo
SFX H   er    ío          erver              # fervío
SFX H   er    ida         erver              # fervida
SFX H   er    íu          erver              # fervíu
SFX H   er    íos         erver              # fervíos
SFX H   er    íes         erver              # fervíes
SFX H   acer  ago         facer              # fago
SFX H   acer  aigo        facer              # faigo
SFX H   acer  aes         facer              # faes
SFX H   acer  ái          [aels]facer        # esfái
SFX H   acer  acemos      facer              # facemos
SFX H   acer  aemos       facer              # faemos
SFX H   acer  acéis       facer              # facéis
SFX H   acer  aéis        facer              # faéis
SFX H   acer  aen         facer              # faen
SFX H   acer  acía        facer              # facía
SFX H   acer  acíes       facer              # facíes
SFX H   acer  acíamos     facer              # facíamos
SFX H   acer  acíemos     facer              # facíemos
SFX H   acer  acíais      facer              # facíais
SFX H   acer  acíeis      facer              # facíeis
SFX H   acer  acíen       facer              # facíen
SFX H   acer  aía         facer              # faía
SFX H   acer  aíes        facer              # faíes
SFX H   acer  aíamos      facer              # faíamos
SFX H   acer  aíemos      facer              # faíemos
SFX H   acer  aíais       facer              # faíais
SFX H   acer  aíeis       facer              # faíeis
SFX H   acer  aíen        facer              # faíen
SFX H   acer  ici         facer              # fici
SFX H   acer  icisti      facer              # ficisti
SFX H   acer  iciesti     facer              # ficiesti
SFX H   acer  izo         facer              # fizo
SFX H   acer  icimos      facer              # ficimos
SFX H   acer  iciemos     facer              # ficiemos
SFX H   acer  icistis     facer              # ficistis
SFX H   acer  iciestis    facer              # ficiestis
SFX H   acer  icieron     facer              # ficieron
SFX H   acer  ixi         facer              # fixi
SFX H   acer  ixisti      facer              # fixisti
SFX H   acer  ixesti      facer              # fixesti
SFX H   acer  ixo         facer              # fixo
SFX H   acer  iximos      facer              # fiximos
SFX H   acer  ixemos      facer              # fixemos
SFX H   acer  ixistis     facer              # fixistis
SFX H   acer  ixestis     facer              # fixestis
SFX H   acer  ixeron      facer              # fixeron
SFX H   acer  aga         facer              # faga
SFX H   acer  agas        facer              # fagas
SFX H   acer  agamos      facer              # fagamos
SFX H   acer  agáis       facer              # fagáis
SFX H   acer  agan        facer              # fagan
SFX H   acer  aiga        facer              # faiga
SFX H   acer  aigas       facer              # faigas
SFX H   acer  aigamos     facer              # faigamos
SFX H   acer  aigáis      facer              # faigáis
SFX H   acer  aigan       facer              # faigan
SFX H   acer  iciera      facer              # ficiera
SFX H   acer  iciere      facer              # ficiere
SFX H   acer  icieras     facer              # ficieras
SFX H   acer  icieres     facer              # ficieres
SFX H   acer  iciéramos   facer              # ficiéramos
SFX H   acer  iciéremos   facer              # ficiéremos
SFX H   acer  icierais    facer              # ficierais
SFX H   acer  iciereis    facer              # ficiereis
SFX H   acer  icieran     facer              # ficieran
SFX H   acer  icieren     facer              # ficieren
SFX H   acer  ixera       facer              # fixera
SFX H   acer  ixere       facer              # fixere
SFX H   acer  ixeras      facer              # fixeras
SFX H   acer  ixeres      facer              # fixeres
SFX H   acer  ixéramos    facer              # fixéramos
SFX H   acer  ixéremos    facer              # fixéremos
SFX H   acer  ixerais     facer              # fixerais
SFX H   acer  ixereis     facer              # fixereis
SFX H   acer  ixeran      facer              # fixeran
SFX H   acer  ixeren      facer              # fixeren
SFX H   cer   dré         facer              # fadré
SFX H   cer   drás        facer              # fadrás
SFX H   cer   drá         facer              # fadrá
SFX H   cer   dremos      facer              # fadremos
SFX H   cer   dréis       facer              # fadréis
SFX H   cer   drán        facer              # fadrán
SFX H   cer   dría        facer              # fadría
SFX H   cer   dríes       facer              # fadríes
SFX H   cer   dríamos     facer              # fadríamos
SFX H   cer   dríemos     facer              # fadríemos
SFX H   cer   dríais      facer              # fadríais
SFX H   cer   dríeis      facer              # fadríeis
SFX H   cer   dríen       facer              # fadríen
SFX H   cer   iré         facer              # fairé
SFX H   cer   irás        facer              # fairás
SFX H   cer   irá         facer              # fairá
SFX H   cer   iremos      facer              # fairemos
SFX H   cer   iréis       facer              # fairéis
SFX H   cer   irán        facer              # fairán
SFX H   cer   iría        facer              # fairía
SFX H   cer   iríes       facer              # fairíes
SFX H   cer   iríamos     facer              # fairíamos
SFX H   cer   iríemos     facer              # fairíemos
SFX H   cer   iríais      facer              # fairíais
SFX H   cer   iríeis      facer              # fairíeis
SFX H   cer   iríen       facer              # fairíen
SFX H   er    éi          facer              # facéi
SFX H   cer   éi          facer              # faéi
SFX H   er    iendo       facer              # faciendo
SFX H   cer   yendo       facer              # fayendo
SFX H   ocer  uezo        ocer               # cuezo
SFX H   ocer  ueces       ocer               # cueces
SFX H   ocer  uez         ocer               # cuez
SFX H   ocer  ocemos      ocer               # cocemos
SFX H   ocer  océis       ocer               # cocéis
SFX H   ocer  uecen       ocer               # cuecen
SFX H   ocer  ocía        ocer               # cocía
SFX H   ocer  ocíes       ocer               # cocíes
SFX H   ocer  ocíamos     ocer               # cocíamos
SFX H   ocer  ocíemos     ocer               # cocíemos
SFX H   ocer  ocíais      ocer               # cocíais
SFX H   ocer  ocíeis      ocer               # cocíeis
SFX H   ocer  ocíen       ocer               # cocíen
SFX H   ocer  ocí         ocer               # cocí
SFX H   ocer  ocisti      ocer               # cocisti
SFX H   ocer  ociesti     ocer               # cociesti
SFX H   ocer  oció        ocer               # coció
SFX H   ocer  ocimos      ocer               # cocimos
SFX H   ocer  ociemos     ocer               # cociemos
SFX H   ocer  ocistis     ocer               # cocistis
SFX H   ocer  ociestis    ocer               # cociestis
SFX H   ocer  ocieron     ocer               # cocieron
SFX H   ocer  ueza        ocer               # cueza
SFX H   ocer  uezas       ocer               # cuezas
SFX H   ocer  ozamos      ocer               # cozamos
SFX H   ocer  ozáis       ocer               # cozáis
SFX H   ocer  uezan       ocer               # cuezan
SFX H   ocer  ociera      ocer               # cociera
SFX H   ocer  ociere      ocer               # cociere
SFX H   ocer  ocieras     ocer               # cocieras
SFX H   ocer  ocieres     ocer               # cocieres
SFX H   ocer  ociéramos   ocer               # cociéramos
SFX H   ocer  ociéremos   ocer               # cociéremos
SFX H   ocer  ocierais    ocer               # cocierais
SFX H   ocer  ociereis    ocer               # cociereis
SFX H   ocer  ocieran     ocer               # cocieran
SFX H   ocer  ocieren     ocer               # cocieren
SFX H   0     é           ocer               # coceré
SFX H   0     ás          ocer               # cocerás
SFX H   0     á           ocer               # cocerá
SFX H   0     emos        ocer               # coceremos
SFX H   0     éis         ocer               # coceréis
SFX H   0     án          ocer               # cocerán
SFX H   0     ía          ocer               # cocería
SFX H   0     íes         ocer               # coceríes
SFX H   0     íamos       ocer               # coceríamos
SFX H   0     íemos       ocer               # coceríemos
SFX H   0     íais        ocer               # coceríais
SFX H   0     íeis        ocer               # coceríeis
SFX H   0     íen         ocer               # coceríen
SFX H   er    éi          ocer               # cocéi
SFX H   er    iendo       ocer               # cociendo
SFX H   er    ío          ocer               # cocío
SFX H   er    ida         ocer               # cocida
SFX H   er    íu          ocer               # cocíu
SFX H   er    íos         ocer               # cocíos
SFX H   er    íes         ocer               # cocíes
SFX H   oder  uedo        oder               # puedo
SFX H   oder  ueo         oder               # pueo
SFX H   oder  uedes       oder               # puedes
SFX H   oder  ués         mpoder             # empués
SFX H   oder  ué          mpoder             # empué
SFX H   oder  odemos      oder               # podemos
SFX H   oder  odéis       oder               # podéis
SFX H   oder  ueden       oder               # pueden
SFX H   oder  uén         mpoder             # empuén
SFX H   oder  odía        oder               # podía
SFX H   oder  odíes       oder               # podíes
SFX H   oder  odíamos     oder               # podíamos
SFX H   oder  odíemos     oder               # podíemos
SFX H   oder  odíais      oder               # podíais
SFX H   oder  odíeis      oder               # podíeis
SFX H   oder  odíen       oder               # podíen
SFX H   oder  udi         oder               # pudi
SFX H   oder  udisti      oder               # pudisti
SFX H   oder  udiesti     oder               # pudiesti
SFX H   oder  udo         oder               # pudo
SFX H   oder  udimos      oder               # pudimos
SFX H   oder  udiemos     oder               # pudiemos
SFX H   oder  udistis     oder               # pudistis
SFX H   oder  udiestis    oder               # pudiestis
SFX H   oder  udieron     oder               # pudieron
SFX H   oder  ueda        oder               # pueda
SFX H   oder  uea         oder               # puea
SFX H   oder  uedas       oder               # puedas
SFX H   oder  ueas        oder               # pueas
SFX H   oder  odamos      oder               # podamos
SFX H   oder  odáis       oder               # podáis
SFX H   oder  uedan       oder               # puedan
SFX H   oder  uean        oder               # puean
SFX H   oder  udiera      oder               # pudiera
SFX H   oder  udiere      oder               # pudiere
SFX H   oder  udieras     oder               # pudieras
SFX H   oder  udieres     oder               # pudieres
SFX H   oder  udiéramos   oder               # pudiéramos
SFX H   oder  udiéremos   oder               # pudiéremos
SFX H   oder  udierais    oder               # pudierais
SFX H   oder  udiereis    oder               # pudiereis
SFX H   oder  udieran     oder               # pudieran
SFX H   oder  udieren     oder               # pudieren
SFX H   er    ré          oder               # podré
SFX H   er    rás         oder               # podrás
SFX H   er    rá          oder               # podrá
SFX H   er    remos       oder               # podremos
SFX H   er    réis        oder               # podréis
SFX H   er    rán         oder               # podrán
SFX H   er    ría         oder               # podría
SFX H   er    ríes        oder               # podríes
SFX H   er    ríamos      oder               # podríamos
SFX H   er    ríemos      oder               # podríemos
SFX H   er    ríais       oder               # podríais
SFX H   er    ríeis       oder               # podríeis
SFX H   er    ríen        oder               # podríen
SFX H   er    éi          oder               # podéi
SFX H   oder  udiendo     oder               # pudiendo
SFX H   er    ío          oder               # podío
SFX H   er    ida         oder               # podida
SFX H   er    íu          oder               # podíu
SFX H   er    íos         oder               # podíos
SFX H   er    íes         oder               # podíes
SFX H   oler  uelo        oler               # muelo
SFX H   oler  uelgo       oler               # muelgo
SFX H   oler  ueles       oler               # mueles
SFX H   oler  uel         oler               # muel
SFX H   oler  olemos      oler               # molemos
SFX H   oler  oléis       oler               # moléis
SFX H   oler  uelen       oler               # muelen
SFX H   oler  olía        oler               # molía
SFX H   oler  olíes       oler               # molíes
SFX H   oler  olíamos     oler               # molíamos
SFX H   oler  olíemos     oler               # molíemos
SFX H   oler  olíais      oler               # molíais
SFX H   oler  olíeis      oler               # molíeis
SFX H   oler  olíen       oler               # molíen
SFX H   oler  olí         oler               # molí
SFX H   oler  olisti      oler               # molisti
SFX H   oler  oliesti     oler               # moliesti
SFX H   oler  olió        oler               # molió
SFX H   oler  olimos      oler               # molimos
SFX H   oler  oliemos     oler               # moliemos
SFX H   oler  olistis     oler               # molistis
SFX H   oler  oliestis    oler               # moliestis
SFX H   oler  olieron     oler               # molieron
SFX H   oler  uela        oler               # muela
SFX H   oler  uelga       oler               # muelga
SFX H   oler  uelas       oler               # muelas
SFX H   oler  uelgas      oler               # muelgas
SFX H   oler  olamos      oler               # molamos
SFX H   oler  olgamos     oler               # molgamos
SFX H   oler  oláis       oler               # moláis
SFX H   oler  olgáis      oler               # molgáis
SFX H   oler  uelan       oler               # muelan
SFX H   oler  uelgan      oler               # muelgan
SFX H   oler  oliera      oler               # moliera
SFX H   oler  oliere      oler               # moliere
SFX H   oler  olieras     oler               # molieras
SFX H   oler  olieres     oler               # molieres
SFX H   oler  oliéramos   oler               # moliéramos
SFX H   oler  oliéremos   oler               # moliéremos
SFX H   oler  olierais    oler               # molierais
SFX H   oler  oliereis    oler               # moliereis
SFX H   oler  olieran     oler               # molieran
SFX H   oler  olieren     oler               # molieren
SFX H   0     é           oler               # moleré
SFX H   0     ás          oler               # molerás
SFX H   0     á           oler               # molerá
SFX H   0     emos        oler               # moleremos
SFX H   0     éis         oler               # moleréis
SFX H   0     án          oler               # molerán
SFX H   0     ía          oler               # molería
SFX H   0     íes         oler               # moleríes
SFX H   0     íamos       oler               # moleríamos
SFX H   0     íemos       oler               # moleríemos
SFX H   0     íais        oler               # moleríais
SFX H   0     íeis        oler               # moleríeis
SFX H   0     íen         oler               # moleríen
SFX H   er    dré         oler               # moldré
SFX H   er    drás        oler               # moldrás
SFX H   er    drá         oler               # moldrá
SFX H   er    dremos      oler               # moldremos
SFX H   er    dréis       oler               # moldréis
SFX H   er    drán        oler               # moldrán
SFX H   er    dría        oler               # moldría
SFX H   er    dríes       oler               # moldríes
SFX H   er    dríamos     oler               # moldríamos
SFX H   er    dríemos     oler               # moldríemos
SFX H   er    dríais      oler               # moldríais
SFX H   er    dríeis      oler               # moldríeis
SFX H   er    dríen       oler               # moldríen
SFX H   oler  ueli        oler               # mueli
SFX H   oler  uel         oler               # muel
SFX H   er    éi          oler               # moléi
SFX H   er    iendo       oler               # moliendo
SFX H   er    ío          oler               # molío
SFX H   er    ida         oler               # molida
SFX H   er    íu          oler               # molíu
SFX H   er    íos         oler               # molíos
SFX H   er    íes         oler               # molíes
SFX H   olver uelvo       olver              # vuelvo
SFX H   olver uelves      olver              # vuelves
SFX H   olver uelve       olver              # vuelve
SFX H   olver olvemos     olver              # volvemos
SFX H   olver olvéis      olver              # volvéis
SFX H   olver uelven      olver              # vuelven
SFX H   olver olvía       olver              # volvía
SFX H   olver olvíes      olver              # volvíes
SFX H   olver olvíamos    olver              # volvíamos
SFX H   olver olvíemos    olver              # volvíemos
SFX H   olver olvíais     olver              # volvíais
SFX H   olver olvíeis     olver              # volvíeis
SFX H   olver olvíen      olver              # volvíen
SFX H   olver olví        olver              # volví
SFX H   olver olvisti     olver              # volvisti
SFX H   olver olviesti    olver              # volviesti
SFX H   olver olvió       olver              # volvió
SFX H   olver olvimos     olver              # volvimos
SFX H   olver olviemos    olver              # volviemos
SFX H   olver olvistis    olver              # volvistis
SFX H   olver olviestis   olver              # volviestis
SFX H   olver olvieron    olver              # volvieron
SFX H   olver uelva       olver              # vuelva
SFX H   olver uelvas      olver              # vuelvas
SFX H   olver olvamos     olver              # volvamos
SFX H   olver olváis      olver              # volváis
SFX H   olver uelvan      olver              # vuelvan
SFX H   olver olviera     olver              # volviera
SFX H   olver olviere     olver              # volviere
SFX H   olver olvieras    olver              # volvieras
SFX H   olver olvieres    olver              # volvieres
SFX H   olver olviéramos  olver              # volviéramos
SFX H   olver olviéremos  olver              # volviéremos
SFX H   olver olvierais   olver              # volvierais
SFX H   olver olviereis   olver              # volviereis
SFX H   olver olvieran    olver              # volvieran
SFX H   olver olvieren    olver              # volvieren
SFX H   0     é           olver              # volveré
SFX H   0     ás          olver              # volverás
SFX H   0     á           olver              # volverá
SFX H   0     emos        olver              # volveremos
SFX H   0     éis         olver              # volveréis
SFX H   0     án          olver              # volverán
SFX H   0     ía          olver              # volvería
SFX H   0     íes         olver              # volveríes
SFX H   0     íamos       olver              # volveríamos
SFX H   0     íemos       olver              # volveríemos
SFX H   0     íais        olver              # volveríais
SFX H   0     íeis        olver              # volveríeis
SFX H   0     íen         olver              # volveríen
SFX H   olver uelvi       olver              # vuelvi
SFX H   er    i           olver              # volvi
SFX H   er    éi          olver              # volvéi
SFX H   er    iendo       olver              # volviendo
SFX H   er    ío          olver              # volvío
SFX H   er    ida         olver              # volvida
SFX H   er    íu          olver              # volvíu
SFX H   er    íos         olver              # volvíos
SFX H   er    íes         olver              # volvíes
SFX H   omper uempo       omper              # ruempo
SFX H   omper uempes      omper              # ruempes
SFX H   omper uempe       omper              # ruempe
SFX H   omper ompemos     omper              # rompemos
SFX H   omper ompéis      omper              # rompéis
SFX H   omper uempen      omper              # ruempen
SFX H   omper ompía       omper              # rompía
SFX H   omper ompíes      omper              # rompíes
SFX H   omper ompíamos    omper              # rompíamos
SFX H   omper ompíemos    omper              # rompíemos
SFX H   omper ompíais     omper              # rompíais
SFX H   omper ompíeis     omper              # rompíeis
SFX H   omper ompíen      omper              # rompíen
SFX H   omper ompí        omper              # rompí
SFX H   omper ompisti     omper              # rompisti
SFX H   omper ompiesti    omper              # rompiesti
SFX H   omper ompió       omper              # rompió
SFX H   omper ompimos     omper              # rompimos
SFX H   omper ompiemos    omper              # rompiemos
SFX H   omper ompistis    omper              # rompistis
SFX H   omper ompiestis   omper              # rompiestis
SFX H   omper ompieron    omper              # rompieron
SFX H   omper uempa       omper              # ruempa
SFX H   omper uempas      omper              # ruempas
SFX H   omper ompamos     omper              # rompamos
SFX H   omper ompáis      omper              # rompáis
SFX H   omper uempan      omper              # ruempan
SFX H   omper ompiera     omper              # rompiera
SFX H   omper ompiere     omper              # rompiere
SFX H   omper ompieras    omper              # rompieras
SFX H   omper ompieres    omper              # rompieres
SFX H   omper ompiéramos  omper              # rompiéramos
SFX H   omper ompiéremos  omper              # rompiéremos
SFX H   omper ompierais   omper              # rompierais
SFX H   omper ompiereis   omper              # rompiereis
SFX H   omper ompieran    omper              # rompieran
SFX H   omper ompieren    omper              # rompieren
SFX H   0     é           omper              # romperé
SFX H   0     ás          omper              # romperás
SFX H   0     á           omper              # romperá
SFX H   0     emos        omper              # romperemos
SFX H   0     éis         omper              # romperéis
SFX H   0     án          omper              # romperán
SFX H   0     ía          omper              # rompería
SFX H   0     íes         omper              # romperíes
SFX H   0     íamos       omper              # romperíamos
SFX H   0     íemos       omper              # romperíemos
SFX H   0     íais        omper              # romperíais
SFX H   0     íeis        omper              # romperíeis
SFX H   0     íen         omper              # romperíen
SFX H   omper uempi       omper              # ruempi
SFX H   er    i           omper              # rompi
SFX H   er    éi          omper              # rompéi
SFX H   er    iendo       omper              # rompiendo
SFX H   er    ío          omper              # rompío
SFX H   er    ida         omper              # rompida
SFX H   er    íu          omper              # rompíu
SFX H   er    íos         omper              # rompíos
SFX H   er    íes         omper              # rompíes
SFX H   oner  ongo        oner               # pongo
SFX H   oner  ones        oner               # pones
SFX H   oner  ón          [aemorsu]poner     # presupón
SFX H   oner  onemos      oner               # ponemos
SFX H   oner  onéis       oner               # ponéis
SFX H   oner  onen        oner               # ponen
SFX H   oner  onía        oner               # ponía
SFX H   oner  oníes       oner               # poníes
SFX H   oner  oníamos     oner               # poníamos
SFX H   oner  oníemos     oner               # poníemos
SFX H   oner  oníais      oner               # poníais
SFX H   oner  oníeis      oner               # poníeis
SFX H   oner  oníen       oner               # poníen
SFX H   oner  unxi        oner               # punxi
SFX H   oner  unxisti     oner               # punxisti
SFX H   oner  unxesti     oner               # punxesti
SFX H   oner  unxo        oner               # punxo
SFX H   oner  unximos     oner               # punximos
SFX H   oner  unxemos     oner               # punxemos
SFX H   oner  unxistis    oner               # punxistis
SFX H   oner  unxestis    oner               # punxestis
SFX H   oner  unxeron     oner               # punxeron
SFX H   oner  onga        oner               # ponga
SFX H   oner  ongas       oner               # pongas
SFX H   oner  ongamos     oner               # pongamos
SFX H   oner  ongáis      oner               # pongáis
SFX H   oner  ongan       oner               # pongan
SFX H   oner  unxera      oner               # punxera
SFX H   oner  unxere      oner               # punxere
SFX H   oner  unxeras     oner               # punxeras
SFX H   oner  unxeres     oner               # punxeres
SFX H   oner  unxéramos   oner               # punxéramos
SFX H   oner  unxéremos   oner               # punxéremos
SFX H   oner  unxerais    oner               # punxerais
SFX H   oner  unxereis    oner               # punxereis
SFX H   oner  unxeran     oner               # punxeran
SFX H   oner  unxeren     oner               # punxeren
SFX H   er    dré         oner               # pondré
SFX H   er    drás        oner               # pondrás
SFX H   er    drá         oner               # pondrá
SFX H   er    dremos      oner               # pondremos
SFX H   er    dréis       oner               # pondréis
SFX H   er    drán        oner               # pondrán
SFX H   er    dría        oner               # pondría
SFX H   er    dríes       oner               # pondríes
SFX H   er    dríamos     oner               # pondríamos
SFX H   er    dríemos     oner               # pondríemos
SFX H   er    dríais      oner               # pondríais
SFX H   er    dríeis      oner               # pondríeis
SFX H   er    dríen       oner               # pondríen
SFX H   er    éi          oner               # ponéi
SFX H   er    iendo       oner               # poniendo
SFX H   onder uendo       onder              # correspuendo
SFX H   onder uendes      onder              # correspuendes
SFX H   onder uende       onder              # correspuende
SFX H   onder ondemos     onder              # correspondemos
SFX H   onder ondéis      onder              # correspondéis
SFX H   onder uenden      onder              # correspuenden
SFX H   onder ondía       onder              # correspondía
SFX H   onder ondíes      onder              # correspondíes
SFX H   onder ondíamos    onder              # correspondíamos
SFX H   onder ondíemos    onder              # correspondíemos
SFX H   onder ondíais     onder              # correspondíais
SFX H   onder ondíeis     onder              # correspondíeis
SFX H   onder ondíen      onder              # correspondíen
SFX H   onder ondí        onder              # correspondí
SFX H   onder ondisti     onder              # correspondisti
SFX H   onder ondiesti    onder              # correspondiesti
SFX H   onder ondió       onder              # correspondió
SFX H   onder ondimos     onder              # correspondimos
SFX H   onder ondiemos    onder              # correspondiemos
SFX H   onder ondistis    onder              # correspondistis
SFX H   onder ondiestis   onder              # correspondiestis
SFX H   onder ondieron    onder              # correspondieron
SFX H   onder uenda       onder              # correspuenda
SFX H   onder uendas      onder              # correspuendas
SFX H   onder ondamos     onder              # correspondamos
SFX H   onder ondáis      onder              # correspondáis
SFX H   onder uendan      onder              # correspuendan
SFX H   onder ondiera     onder              # correspondiera
SFX H   onder ondiere     onder              # correspondiere
SFX H   onder ondieras    onder              # correspondieras
SFX H   onder ondieres    onder              # correspondieres
SFX H   onder ondiéramos  onder              # correspondiéramos
SFX H   onder ondiéremos  onder              # correspondiéremos
SFX H   onder ondierais   onder              # correspondierais
SFX H   onder ondiereis   onder              # correspondiereis
SFX H   onder ondieran    onder              # correspondieran
SFX H   onder ondieren    onder              # correspondieren
SFX H   0     é           onder              # corresponderé
SFX H   0     ás          onder              # corresponderás
SFX H   0     á           onder              # corresponderá
SFX H   0     emos        onder              # corresponderemos
SFX H   0     éis         onder              # corresponderéis
SFX H   0     án          onder              # corresponderán
SFX H   0     ía          onder              # correspondería
SFX H   0     íes         onder              # corresponderíes
SFX H   0     íamos       onder              # corresponderíamos
SFX H   0     íemos       onder              # corresponderíemos
SFX H   0     íais        onder              # corresponderíais
SFX H   0     íeis        onder              # corresponderíeis
SFX H   0     íen         onder              # corresponderíen
SFX H   onder uendi       onder              # correspuendi
SFX H   er    i           onder              # correspondi
SFX H   er    éi          onder              # correspondéi
SFX H   er    iendo       onder              # correspondiendo
SFX H   er    ío          onder              # correspondío
SFX H   er    ida         onder              # correspondida
SFX H   er    íu          onder              # correspondíu
SFX H   er    íos         onder              # correspondíos
SFX H   er    íes         onder              # correspondíes
SFX H   orber uerbo       orber              # suerbo
SFX H   orber uerbes      orber              # suerbes
SFX H   orber uerbe       orber              # suerbe
SFX H   orber orbemos     orber              # sorbemos
SFX H   orber orbéis      orber              # sorbéis
SFX H   orber uerben      orber              # suerben
SFX H   orber orbía       orber              # sorbía
SFX H   orber orbíes      orber              # sorbíes
SFX H   orber orbíamos    orber              # sorbíamos
SFX H   orber orbíemos    orber              # sorbíemos
SFX H   orber orbíais     orber              # sorbíais
SFX H   orber orbíeis     orber              # sorbíeis
SFX H   orber orbíen      orber              # sorbíen
SFX H   orber orbí        orber              # sorbí
SFX H   orber orbisti     orber              # sorbisti
SFX H   orber orbiesti    orber              # sorbiesti
SFX H   orber orbió       orber              # sorbió
SFX H   orber orbimos     orber              # sorbimos
SFX H   orber orbiemos    orber              # sorbiemos
SFX H   orber orbistis    orber              # sorbistis
SFX H   orber orbiestis   orber              # sorbiestis
SFX H   orber orbieron    orber              # sorbieron
SFX H   orber uerba       orber              # suerba
SFX H   orber uerbas      orber              # suerbas
SFX H   orber orbamos     orber              # sorbamos
SFX H   orber orbáis      orber              # sorbáis
SFX H   orber uerban      orber              # suerban
SFX H   orber orbiera     orber              # sorbiera
SFX H   orber orbiere     orber              # sorbiere
SFX H   orber orbieras    orber              # sorbieras
SFX H   orber orbieres    orber              # sorbieres
SFX H   orber orbiéramos  orber              # sorbiéramos
SFX H   orber orbiéremos  orber              # sorbiéremos
SFX H   orber orbierais   orber              # sorbierais
SFX H   orber orbiereis   orber              # sorbiereis
SFX H   orber orbieran    orber              # sorbieran
SFX H   orber orbieren    orber              # sorbieren
SFX H   0     é           orber              # sorberé
SFX H   0     ás          orber              # sorberás
SFX H   0     á           orber              # sorberá
SFX H   0     emos        orber              # sorberemos
SFX H   0     éis         orber              # sorberéis
SFX H   0     án          orber              # sorberán
SFX H   0     ía          orber              # sorbería
SFX H   0     íes         orber              # sorberíes
SFX H   0     íamos       orber              # sorberíamos
SFX H   0     íemos       orber              # sorberíemos
SFX H   0     íais        orber              # sorberíais
SFX H   0     íeis        orber              # sorberíeis
SFX H   0     íen         orber              # sorberíen
SFX H   orber uerbi       orber              # suerbi
SFX H   er    i           orber              # sorbi
SFX H   er    éi          orber              # sorbéi
SFX H   er    iendo       orber              # sorbiendo
SFX H   er    ío          orber              # sorbío
SFX H   er    ida         orber              # sorbida
SFX H   er    íu          orber              # sorbíu
SFX H   er    íos         orber              # sorbíos
SFX H   er    íes         orber              # sorbíes
SFX H   orcer uerzo       orcer              # tuerzo
SFX H   orcer uerces      orcer              # tuerces
SFX H   orcer uerce       orcer              # tuerce
SFX H   orcer orcemos     orcer              # torcemos
SFX H   orcer orcéis      orcer              # torcéis
SFX H   orcer uercen      orcer              # tuercen
SFX H   orcer orcía       orcer              # torcía
SFX H   orcer orcíes      orcer              # torcíes
SFX H   orcer orcíamos    orcer              # torcíamos
SFX H   orcer orcíemos    orcer              # torcíemos
SFX H   orcer orcíais     orcer              # torcíais
SFX H   orcer orcíeis     orcer              # torcíeis
SFX H   orcer orcíen      orcer              # torcíen
SFX H   orcer orcí        orcer              # torcí
SFX H   orcer orcisti     orcer              # torcisti
SFX H   orcer orciesti    orcer              # torciesti
SFX H   orcer orció       orcer              # torció
SFX H   orcer orcimos     orcer              # torcimos
SFX H   orcer orciemos    orcer              # torciemos
SFX H   orcer orcistis    orcer              # torcistis
SFX H   orcer orciestis   orcer              # torciestis
SFX H   orcer orcieron    orcer              # torcieron
SFX H   orcer uerza       orcer              # tuerza
SFX H   orcer uerzas      orcer              # tuerzas
SFX H   orcer orzamos     orcer              # torzamos
SFX H   orcer orzáis      orcer              # torzáis
SFX H   orcer uerzan      orcer              # tuerzan
SFX H   orcer orciera     orcer              # torciera
SFX H   orcer orciere     orcer              # torciere
SFX H   orcer orcieras    orcer              # torcieras
SFX H   orcer orcieres    orcer              # torcieres
SFX H   orcer orciéramos  orcer              # torciéramos
SFX H   orcer orciéremos  orcer              # torciéremos
SFX H   orcer orcierais   orcer              # torcierais
SFX H   orcer orciereis   orcer              # torciereis
SFX H   orcer orcieran    orcer              # torcieran
SFX H   orcer orcieren    orcer              # torcieren
SFX H   0     é           orcer              # torceré
SFX H   0     ás          orcer              # torcerás
SFX H   0     á           orcer              # torcerá
SFX H   0     emos        orcer              # torceremos
SFX H   0     éis         orcer              # torceréis
SFX H   0     án          orcer              # torcerán
SFX H   0     ía          orcer              # torcería
SFX H   0     íes         orcer              # torceríes
SFX H   0     íamos       orcer              # torceríamos
SFX H   0     íemos       orcer              # torceríemos
SFX H   0     íais        orcer              # torceríais
SFX H   0     íeis        orcer              # torceríeis
SFX H   0     íen         orcer              # torceríen
SFX H   orcer uerci       orcer              # tuerci
SFX H   er    i           orcer              # torci
SFX H   er    éi          orcer              # torcéi
SFX H   er    iendo       orcer              # torciendo
SFX H   er    ío          orcer              # torcío
SFX H   er    ida         orcer              # torcida
SFX H   er    íu          orcer              # torcíu
SFX H   er    íos         orcer              # torcíos
SFX H   er    íes         orcer              # torcíes
SFX H   orrer uerro       orrer              # cuerro
SFX H   orrer uerres      orrer              # cuerres
SFX H   orrer uerre       orrer              # cuerre
SFX H   orrer orremos     orrer              # corremos
SFX H   orrer orréis      orrer              # corréis
SFX H   orrer uerren      orrer              # cuerren
SFX H   orrer orría       orrer              # corría
SFX H   orrer orríes      orrer              # corríes
SFX H   orrer orríamos    orrer              # corríamos
SFX H   orrer orríemos    orrer              # corríemos
SFX H   orrer orríais     orrer              # corríais
SFX H   orrer orríeis     orrer              # corríeis
SFX H   orrer orríen      orrer              # corríen
SFX H   orrer orrí        orrer              # corrí
SFX H   orrer orristi     orrer              # corristi
SFX H   orrer orriesti    orrer              # corriesti
SFX H   orrer orrió       orrer              # corrió
SFX H   orrer orrimos     orrer              # corrimos
SFX H   orrer orriemos    orrer              # corriemos
SFX H   orrer orristis    orrer              # corristis
SFX H   orrer orriestis   orrer              # corriestis
SFX H   orrer orrieron    orrer              # corrieron
SFX H   orrer uerra       orrer              # cuerra
SFX H   orrer uerras      orrer              # cuerras
SFX H   orrer orramos     orrer              # corramos
SFX H   orrer orráis      orrer              # corráis
SFX H   orrer uerran      orrer              # cuerran
SFX H   er    iera        orrer              # corriera
SFX H   er    iere        orrer              # corriere
SFX H   er    ieras       orrer              # corrieras
SFX H   er    ieres       orrer              # corrieres
SFX H   er    iéramos     orrer              # corriéramos
SFX H   er    iéremos     orrer              # corriéremos
SFX H   er    ierais      orrer              # corrierais
SFX H   er    iereis      orrer              # corriereis
SFX H   er    ieran       orrer              # corrieran
SFX H   er    ieren       orrer              # corrieren
SFX H   orrer uerri       orrer              # cuerri
SFX H   er    i           orrer              # corri
SFX H   er    éi          orrer              # corréi
SFX H   er    iendo       orrer              # corriendo
SFX H   er    ío          orrer              # corrío
SFX H   er    ida         orrer              # corrida
SFX H   er    íu          orrer              # corríu
SFX H   er    íos         orrer              # corríos
SFX H   er    íes         orrer              # corríes
SFX H   0     é           orrer              # correré
SFX H   0     ás          orrer              # correrás
SFX H   0     á           orrer              # correrá
SFX H   0     emos        orrer              # correremos
SFX H   0     éis         orrer              # correréis
SFX H   0     án          orrer              # correrán
SFX H   0     ía          orrer              # correría
SFX H   0     íes         orrer              # correríes
SFX H   0     íamos       orrer              # correríamos
SFX H   0     íemos       orrer              # correríemos
SFX H   0     íais        orrer              # correríais
SFX H   0     íeis        orrer              # correríeis
SFX H   0     íen         orrer              # correríen
SFX H   oser  ueso        oser               # cueso
SFX H   oser  ueses       oser               # cueses
SFX H   oser  ues         oser               # cues
SFX H   oser  osemos      oser               # cosemos
SFX H   oser  oséis       oser               # coséis
SFX H   oser  uesen       oser               # cuesen
SFX H   oser  osía        oser               # cosía
SFX H   oser  osíes       oser               # cosíes
SFX H   oser  osíamos     oser               # cosíamos
SFX H   oser  osíemos     oser               # cosíemos
SFX H   oser  osíais      oser               # cosíais
SFX H   oser  osíeis      oser               # cosíeis
SFX H   oser  osíen       oser               # cosíen
SFX H   oser  osí         oser               # cosí
SFX H   oser  osisti      oser               # cosisti
SFX H   oser  osiesti     oser               # cosiesti
SFX H   oser  osió        oser               # cosió
SFX H   oser  osimos      oser               # cosimos
SFX H   oser  osiemos     oser               # cosiemos
SFX H   oser  osistis     oser               # cosistis
SFX H   oser  osiestis    oser               # cosiestis
SFX H   oser  osieron     oser               # cosieron
SFX H   oser  uesa        oser               # cuesa
SFX H   oser  uesas       oser               # cuesas
SFX H   oser  osamos      oser               # cosamos
SFX H   oser  osáis       oser               # cosáis
SFX H   oser  uesan       oser               # cuesan
SFX H   oser  osiera      oser               # cosiera
SFX H   oser  osiere      oser               # cosiere
SFX H   oser  osieras     oser               # cosieras
SFX H   oser  osieres     oser               # cosieres
SFX H   oser  osiéramos   oser               # cosiéramos
SFX H   oser  osiéremos   oser               # cosiéremos
SFX H   oser  osierais    oser               # cosierais
SFX H   oser  osiereis    oser               # cosiereis
SFX H   oser  osieran     oser               # cosieran
SFX H   oser  osieren     oser               # cosieren
SFX H   0     é           oser               # coseré
SFX H   0     ás          oser               # coserás
SFX H   0     á           oser               # coserá
SFX H   0     emos        oser               # coseremos
SFX H   0     éis         oser               # coseréis
SFX H   0     án          oser               # coserán
SFX H   0     ía          oser               # cosería
SFX H   0     íes         oser               # coseríes
SFX H   0     íamos       oser               # coseríamos
SFX H   0     íemos       oser               # coseríemos
SFX H   0     íais        oser               # coseríais
SFX H   0     íeis        oser               # coseríeis
SFX H   0     íen         oser               # coseríen
SFX H   oser  uesi        oser               # cuesi
SFX H   er    i           oser               # cosi
SFX H   er    éi          oser               # coséi
SFX H   er    iendo       oser               # cosiendo
SFX H   er    ío          oser               # cosío
SFX H   er    ida         oser               # cosida
SFX H   er    íu          oser               # cosíu
SFX H   er    íos         oser               # cosíos
SFX H   er    íes         oser               # cosíes
SFX H   over  uevo        over               # muevo
SFX H   over  ueves       over               # mueves
SFX H   over  ueve        over               # mueve
SFX H   over  ovemos      over               # movemos
SFX H   over  ovéis       over               # movéis
SFX H   over  ueven       over               # mueven
SFX H   over  ovía        over               # movía
SFX H   over  ovíes       over               # movíes
SFX H   over  ovíamos     over               # movíamos
SFX H   over  ovíemos     over               # movíemos
SFX H   over  ovíais      over               # movíais
SFX H   over  ovíeis      over               # movíeis
SFX H   over  ovíen       over               # movíen
SFX H   over  oví         over               # moví
SFX H   over  ovisti      over               # movisti
SFX H   over  oviesti     over               # moviesti
SFX H   over  ovió        over               # movió
SFX H   over  ovimos      over               # movimos
SFX H   over  oviemos     over               # moviemos
SFX H   over  ovistis     over               # movistis
SFX H   over  oviestis    over               # moviestis
SFX H   over  ovieron     over               # movieron
SFX H   over  ueva        over               # mueva
SFX H   over  uevas       over               # muevas
SFX H   over  ovamos      over               # movamos
SFX H   over  ováis       over               # mováis
SFX H   over  uevan       over               # muevan
SFX H   over  oviera      over               # moviera
SFX H   over  oviere      over               # moviere
SFX H   over  ovieras     over               # movieras
SFX H   over  ovieres     over               # movieres
SFX H   over  oviéramos   over               # moviéramos
SFX H   over  oviéremos   over               # moviéremos
SFX H   over  ovierais    over               # movierais
SFX H   over  oviereis    over               # moviereis
SFX H   over  ovieran     over               # movieran
SFX H   over  ovieren     over               # movieren
SFX H   0     é           over               # moveré
SFX H   0     ás          over               # moverás
SFX H   0     á           over               # moverá
SFX H   0     emos        over               # moveremos
SFX H   0     éis         over               # moveréis
SFX H   0     án          over               # moverán
SFX H   0     ía          over               # movería
SFX H   0     íes         over               # moveríes
SFX H   0     íamos       over               # moveríamos
SFX H   0     íemos       over               # moveríemos
SFX H   0     íais        over               # moveríais
SFX H   0     íeis        over               # moveríeis
SFX H   0     íen         over               # moveríen
SFX H   over  uevi        over               # muevi
SFX H   er    i           over               # movi
SFX H   er    éi          over               # movéi
SFX H   er    iendo       over               # moviendo
SFX H   er    ío          over               # movío
SFX H   er    ida         over               # movida
SFX H   er    íu          over               # movíu
SFX H   er    íos         over               # movíos
SFX H   er    íes         over               # movíes
SFX H   oyer  ueyo        oyer               # cueyo
SFX H   oyer  ueyes       oyer               # cueyes
SFX H   oyer  ueye        oyer               # cueye
SFX H   oyer  oyemos      oyer               # coyemos
SFX H   oyer  oyéis       oyer               # coyéis
SFX H   oyer  ueyen       oyer               # cueyen
SFX H   oyer  oyía        oyer               # coyía
SFX H   oyer  oyíes       oyer               # coyíes
SFX H   oyer  oyíamos     oyer               # coyíamos
SFX H   oyer  oyíemos     oyer               # coyíemos
SFX H   oyer  oyíais      oyer               # coyíais
SFX H   oyer  oyíeis      oyer               # coyíeis
SFX H   oyer  oyíen       oyer               # coyíen
SFX H   oyer  oyí         oyer               # coyí
SFX H   oyer  oyisti      oyer               # coyisti
SFX H   oyer  oyesti      oyer               # coyesti
SFX H   oyer  oyó         oyer               # coyó
SFX H   oyer  oyimos      oyer               # coyimos
SFX H   oyer  oyistis     oyer               # coyistis
SFX H   oyer  oyestis     oyer               # coyestis
SFX H   oyer  oyeron      oyer               # coyeron
SFX H   oyer  ueya        oyer               # cueya
SFX H   oyer  ueyas       oyer               # cueyas
SFX H   oyer  oyamos      oyer               # coyamos
SFX H   oyer  oyáis       oyer               # coyáis
SFX H   oyer  ueyan       oyer               # cueyan
SFX H   0     a           oyer               # coyera
SFX H   0     e           oyer               # coyere
SFX H   0     as          oyer               # coyeras
SFX H   0     es          oyer               # coyeres
SFX H   er    éramos      oyer               # coyéramos
SFX H   er    éremos      oyer               # coyéremos
SFX H   0     ais         oyer               # coyerais
SFX H   0     eis         oyer               # coyereis
SFX H   0     an          oyer               # coyeran
SFX H   0     en          oyer               # coyeren
SFX H   oyer  ueyi        oyer               # cueyi
SFX H   er    i           oyer               # coyi
SFX H   er    éi          oyer               # coyéi
SFX H   er    endo        oyer               # coyendo
SFX H   er    ío          oyer               # coyío
SFX H   er    ida         oyer               # coyida
SFX H   er    íu          oyer               # coyíu
SFX H   er    íos         oyer               # coyíos
SFX H   er    íes         oyer               # coyíes
SFX H   0     é           oyer               # coyeré
SFX H   0     ás          oyer               # coyerás
SFX H   0     á           oyer               # coyerá
SFX H   0     emos        oyer               # coyeremos
SFX H   0     éis         oyer               # coyeréis
SFX H   0     án          oyer               # coyerán
SFX H   0     ía          oyer               # coyería
SFX H   0     íes         oyer               # coyeríes
SFX H   0     íamos       oyer               # coyeríamos
SFX H   0     íemos       oyer               # coyeríemos
SFX H   0     íais        oyer               # coyeríais
SFX H   0     íeis        oyer               # coyeríeis
SFX H   0     íen         oyer               # coyeríen
SFX H   ayer  ayo         trayer             # trayo
SFX H   ayer  ayes        trayer             # trayes
SFX H   ayer  aye         trayer             # traye
SFX H   ayer  ayemos      trayer             # trayemos
SFX H   ayer  ayéis       trayer             # trayéis
SFX H   ayer  ayen        trayer             # trayen
SFX H   ayer  aigo        trayer             # traigo
SFX H   ayer  aes         trayer             # traes
SFX H   ayer  ái          [aens]trayer       # distrái
SFX H   ayer  aemos       trayer             # traemos
SFX H   ayer  aéis        trayer             # traéis
SFX H   ayer  aen         trayer             # traen
SFX H   ayer  ayía        trayer             # trayía
SFX H   ayer  ayíes       trayer             # trayíes
SFX H   ayer  ayíamos     trayer             # trayíamos
SFX H   ayer  ayíemos     trayer             # trayíemos
SFX H   ayer  ayíais      trayer             # trayíais
SFX H   ayer  ayíeis      trayer             # trayíeis
SFX H   ayer  ayíen       trayer             # trayíen
SFX H   ayer  aía         trayer             # traía
SFX H   ayer  aíes        trayer             # traíes
SFX H   ayer  aíamos      trayer             # traíamos
SFX H   ayer  aíemos      trayer             # traíemos
SFX H   ayer  aíais       trayer             # traíais
SFX H   ayer  aíeis       trayer             # traíeis
SFX H   ayer  aíen        trayer             # traíen
SFX H   ayer  axi         trayer             # traxi
SFX H   ayer  axisti      trayer             # traxisti
SFX H   ayer  axesti      trayer             # traxesti
SFX H   ayer  axo         trayer             # traxo
SFX H   ayer  aximos      trayer             # traximos
SFX H   ayer  axemos      trayer             # traxiemos
SFX H   ayer  axistis     trayer             # traxistis
SFX H   ayer  axestis     trayer             # traxestis
SFX H   ayer  axeron      trayer             # traxeron
SFX H   ayer  aya         trayer             # traya
SFX H   ayer  ayas        trayer             # trayas
SFX H   ayer  ayamos      trayer             # trayamos
SFX H   ayer  ayáis       trayer             # trayáis
SFX H   ayer  ayan        trayer             # trayan
SFX H   ayer  aiga        trayer             # traiga
SFX H   ayer  aigas       trayer             # traigas
SFX H   ayer  aigamos     trayer             # traigamos
SFX H   ayer  aigáis      trayer             # traigáis
SFX H   ayer  aigan       trayer             # traigan
SFX H   ayer  axera       trayer             # traxera
SFX H   ayer  axere       trayer             # traxere
SFX H   ayer  axeras      trayer             # traxeras
SFX H   ayer  axeres      trayer             # traxeres
SFX H   ayer  axéramos    trayer             # traxéramos
SFX H   ayer  axéremos    trayer             # traxéremos
SFX H   ayer  axerais     trayer             # traxerais
SFX H   ayer  axereis     trayer             # traxereis
SFX H   ayer  axeran      trayer             # traxeran
SFX H   ayer  axeren      trayer             # traxeren
SFX H   0     é           trayer             # trayeré
SFX H   0     ás          trayer             # trayerás
SFX H   0     á           trayer             # trayerá
SFX H   0     emos        trayer             # trayeremos
SFX H   0     éis         trayer             # trayeréis
SFX H   0     án          trayer             # trayerán
SFX H   0     ía          trayer             # trayería
SFX H   0     íes         trayer             # trayeríes
SFX H   0     íamos       trayer             # trayeríamos
SFX H   0     íemos       trayer             # trayeríemos
SFX H   0     íais        trayer             # trayeríais
SFX H   0     íeis        trayer             # trayeríeis
SFX H   0     íen         trayer             # trayeríen
SFX H   yer   eré         trayer             # traeré
SFX H   yer   erás        trayer             # traerás
SFX H   yer   erá         trayer             # traerá
SFX H   yer   eremos      trayer             # traeremos
SFX H   yer   eréis       trayer             # traeréis
SFX H   yer   erán        trayer             # traerán
SFX H   yer   ería        trayer             # traería
SFX H   yer   eríes       trayer             # traeríes
SFX H   yer   eríamos     trayer             # traeríamos
SFX H   yer   eríemos     trayer             # traeríemos
SFX H   yer   eríais      trayer             # traeríais
SFX H   yer   eríeis      trayer             # traeríeis
SFX H   yer   eríen       trayer             # traeríen
SFX H   yer   éi          trayer             # traéi
SFX H   er    éi          trayer             # trayéi
SFX H   er    endo        trayer             # trayendo
SFX H   er    ío          trayer             # trayío
SFX H   er    ida         trayer             # trayida
SFX H   er    íu          trayer             # trayíu
SFX H   er    íos         trayer             # trayíos
SFX H   er    íes         trayer             # trayíes
SFX H   yer   ío          trayer             # traío
SFX H   yer   ída         trayer             # traída
SFX H   yer   íu          trayer             # traíu
SFX H   yer   íos         trayer             # traíos
SFX H   yer   íes         trayer             # traíes
SFX H   ver   veo         [^lor]ver          # veo
SFX H   ver   vés         [^lor]ver          # antevés
SFX H   ver   vé          [^lor]ver          # antevé
SFX H   ver   vemos       [^lor]ver          # vemos
SFX H   ver   véis        [^lor]ver          # antevéis
SFX H   ver   vén         [^lor]ver          # antevén
SFX H   ver   vía         [^lor]ver          # vía
SFX H   ver   víes        [^lor]ver          # víes
SFX H   ver   víamos      [^lor]ver          # víamos
SFX H   ver   víemos      [^lor]ver          # víemos
SFX H   ver   víais       [^lor]ver          # víais
SFX H   ver   víeis       [^lor]ver          # víeis
SFX H   ver   víen        [^lor]ver          # víen
SFX H   ver   ví          [^lor]ver          # anteví
SFX H   ver   visti       [^lor]ver          # visti
SFX H   ver   viesti      [^lor]ver          # viesti
SFX H   ver   vió         [^lor]ver          # antevió
SFX H   ver   vimos       [^lor]ver          # vimos
SFX H   ver   viemos      [^lor]ver          # viemos
SFX H   ver   vistis      [^lor]ver          # vistis
SFX H   ver   viestis     [^lor]ver          # viestis
SFX H   ver   vieron      [^lor]ver          # vieron
SFX H   ver   vea         [^lor]ver          # vea
SFX H   ver   veas        [^lor]ver          # veas
SFX H   ver   veamos      [^lor]ver          # veamos
SFX H   ver   veáis       [^lor]ver          # veáis
SFX H   ver   vean        [^lor]ver          # vean
SFX H   ver   viera       [^lor]ver          # viera
SFX H   ver   viere       [^lor]ver          # viere
SFX H   ver   vieras      [^lor]ver          # vieras
SFX H   ver   vieres      [^lor]ver          # vieres
SFX H   ver   viéramos    [^lor]ver          # viéramos
SFX H   ver   viéremos    [^lor]ver          # viéremos
SFX H   ver   vierais     [^lor]ver          # vierais
SFX H   ver   viereis     [^lor]ver          # viereis
SFX H   ver   vieran      [^lor]ver          # vieran
SFX H   ver   vieren      [^lor]ver          # vieren
SFX H   0     é           [^lor]ver          # veré
SFX H   0     ás          [^lor]ver          # verás
SFX H   0     á           [^lor]ver          # verá
SFX H   0     emos        [^lor]ver          # veremos
SFX H   0     éis         [^lor]ver          # veréis
SFX H   0     án          [^lor]ver          # verán
SFX H   0     ía          [^lor]ver          # vería
SFX H   0     íes         [^lor]ver          # veríes
SFX H   0     íamos       [^lor]ver          # veríamos
SFX H   0     íemos       [^lor]ver          # veríemos
SFX H   0     íais        [^lor]ver          # veríais
SFX H   0     íeis        [^lor]ver          # veríeis
SFX H   0     íen         [^lor]ver          # veríen
SFX H   er    éi          [^lor]ver          # antevéi
SFX H   er    iendo       [^lor]ver          # viendo
SFX H   alir  algo        alir               # valgo
SFX H   alir  ales        alir               # vales
SFX H   alir  al          alir               # val
SFX H   alir  alimos      alir               # valimos
SFX H   alir  alís        alir               # valís
SFX H   alir  alen        alir               # valen
SFX H   alir  alía        alir               # valía
SFX H   alir  alíes       alir               # valíes
SFX H   alir  alíamos     alir               # valíamos
SFX H   alir  alíemos     alir               # valíemos
SFX H   alir  alíais      alir               # valíais
SFX H   alir  alíeis      alir               # valíeis
SFX H   alir  alíen       alir               # valíen
SFX H   alir  alí         alir               # valí
SFX H   alir  alisti      alir               # valisti
SFX H   alir  aliesti     alir               # valiesti
SFX H   alir  alió        alir               # valió
SFX H   alir  aliemos     alir               # valiemos
SFX H   alir  alistis     alir               # valistis
SFX H   alir  aliestis    alir               # valiestis
SFX H   alir  alieron     alir               # valieron
SFX H   alir  alga        alir               # valga
SFX H   alir  algas       alir               # valgas
SFX H   alir  algamos     alir               # valgamos
SFX H   alir  algáis      alir               # valgáis
SFX H   alir  algan       alir               # valgan
SFX H   alir  aliera      alir               # valiera
SFX H   alir  aliere      alir               # valiere
SFX H   alir  alieras     alir               # valieras
SFX H   alir  alieres     alir               # valieres
SFX H   alir  aliéramos   alir               # valiéramos
SFX H   alir  aliéremos   alir               # valiéremos
SFX H   alir  alierais    alir               # valierais
SFX H   alir  aliereis    alir               # valiereis
SFX H   alir  alieran     alir               # valieran
SFX H   alir  alieren     alir               # valieren
SFX H   alir  aldré       alir               # valdré
SFX H   alir  aldrás      alir               # valdrás
SFX H   alir  aldrá       alir               # valdrá
SFX H   alir  aldremos    alir               # valdremos
SFX H   alir  aldréis     alir               # valdréis
SFX H   alir  aldrán      alir               # valdrán
SFX H   alir  aldría      alir               # valdría
SFX H   alir  aldríes     alir               # valdríes
SFX H   alir  aldríamos   alir               # valdríamos
SFX H   alir  aldríemos   alir               # valdríemos
SFX H   alir  aldríais    alir               # valdríais
SFX H   alir  aldríeis    alir               # valdríeis
SFX H   alir  aldríen     alir               # valdríen
SFX H   ir    íi          alir               # valíi
SFX H   ir    iendo       alir               # valiendo
SFX H   ir    ío          alir               # valío
SFX H   ir    ida         alir               # valida
SFX H   ir    íu          alir               # valíu
SFX H   ir    íos         alir               # valíos
SFX H   ir    íes         alir               # valíes
SFX H   enir  engo        enir               # vengo
SFX H   enir  ienes       enir               # vienes
SFX H   enir  ien         enir               # vien
SFX H   enir  enimos      enir               # venimos
SFX H   enir  enís        enir               # venís
SFX H   enir  ienen       enir               # vienen
SFX H   enir  enía        enir               # venía
SFX H   enir  eníes       enir               # víes
SFX H   enir  eníamos     enir               # veníamos
SFX H   enir  eníemos     enir               # veníemos
SFX H   enir  eníais      enir               # veníais
SFX H   enir  eníeis      enir               # veníeis
SFX H   enir  eníen       enir               # veníen
SFX H   enir  ini         enir               # vini
SFX H   enir  inisti      enir               # vinisti
SFX H   enir  iniesti     enir               # viniesti
SFX H   enir  ieno        enir               # vino
SFX H   enir  inimos      enir               # vinimos
SFX H   enir  iniemos     enir               # viniemos
SFX H   enir  inistis     enir               # vinistis
SFX H   enir  iniestis    enir               # viniestis
SFX H   enir  inieron     enir               # vinieron
SFX H   enir  enga        enir               # venga
SFX H   enir  engas       enir               # vengas
SFX H   enir  engamos     enir               # vengamos
SFX H   enir  engáis      enir               # vengáis
SFX H   enir  engan       enir               # vengan
SFX H   enir  iniera      enir               # viniera
SFX H   enir  iniere      enir               # viniere
SFX H   enir  inieras     enir               # vinieras
SFX H   enir  inieres     enir               # vinieres
SFX H   enir  iniéramos   enir               # viniéramos
SFX H   enir  iniéremos   enir               # viniéremos
SFX H   enir  inierais    enir               # vinierais
SFX H   enir  iniereis    enir               # viniereis
SFX H   enir  inieran     enir               # vinieran
SFX H   enir  inieren     enir               # vinieren
SFX H   enir  endré       enir               # vendré
SFX H   enir  endrás      enir               # vendrás
SFX H   enir  endrá       enir               # vendrá
SFX H   enir  endremos    enir               # vendremos
SFX H   enir  endréis     enir               # vendréis
SFX H   enir  endrán      enir               # vendrán
SFX H   enir  endría      enir               # vendría
SFX H   enir  endríes     enir               # vendríes
SFX H   enir  endríamos   enir               # vendríamos
SFX H   enir  endríemos   enir               # vendríemos
SFX H   enir  endríais    enir               # vendríais
SFX H   enir  endríeis    enir               # vendríeis
SFX H   enir  endríen     enir               # vendríen
SFX H   enir  en          enir               # ven
SFX H   ir    íi          enir               # veníi
SFX H   enir  iniendo     enir               # viniendo
SFX H   ir    ío          enir               # venío
SFX H   ir    ida         enir               # venida
SFX H   ir    íu          enir               # veníu
SFX H   ir    íos         enir               # veníos
SFX H   ir    íes         enir               # veníes
SFX H   unir  úno         aunir              # aúno
SFX H   unir  únes        aunir              # aúnes
SFX H   unir  úne         aunir              # aúne
SFX H   unir  unimos      aunir              # aunimos
SFX H   unir  unís        aunir              # aunís
SFX H   unir  únen        aunir              # aúnen
SFX H   unir  unía        aunir              # aunía
SFX H   unir  uníes       aunir              # auníes
SFX H   unir  uníamos     aunir              # auníamos
SFX H   unir  uníemos     aunir              # auníemos
SFX H   unir  uníais      aunir              # auníais
SFX H   unir  uníeis      aunir              # auníeis
SFX H   unir  uníen       aunir              # auníen
SFX H   unir  uní         aunir              # auní
SFX H   unir  unisti      aunir              # aunisti
SFX H   unir  uniesti     aunir              # auniesti
SFX H   unir  unió        aunir              # aunió
SFX H   unir  unimos      aunir              # aunimos
SFX H   unir  uniemos     aunir              # auniemos
SFX H   unir  unistis     aunir              # aunistis
SFX H   unir  uniestis    aunir              # auniestis
SFX H   unir  unieron     aunir              # aunieron
SFX H   unir  úna         aunir              # aúna
SFX H   unir  únas        aunir              # aúnas
SFX H   unir  unamos      aunir              # aunamos
SFX H   unir  unáis       aunir              # aunáis
SFX H   unir  únan        aunir              # aunan
SFX H   unir  uniera      aunir              # auniera
SFX H   unir  uniere      aunir              # auniere
SFX H   unir  unieras     aunir              # aunieras
SFX H   unir  unieres     aunir              # aunieres
SFX H   unir  uniéramos   aunir              # auniéramos
SFX H   unir  uniéremos   aunir              # auniéremos
SFX H   unir  unierais    aunir              # aunierais
SFX H   unir  uniereis    aunir              # auniereis
SFX H   unir  unieran     aunir              # aunieran
SFX H   unir  unieren     aunir              # aunieren
SFX H   unir  uniré       aunir              # auniré
SFX H   unir  unirás      aunir              # aunirás
SFX H   unir  unirá       aunir              # aunirá
SFX H   unir  uniremos    aunir              # auniremos
SFX H   unir  uniréis     aunir              # auniréis
SFX H   unir  unirán      aunir              # aunirán
SFX H   unir  uniría      aunir              # auniría
SFX H   unir  uniríes     aunir              # auniríes
SFX H   unir  uniríamos   aunir              # auniríamos
SFX H   unir  uniríemos   aunir              # auniríemos
SFX H   unir  uniríais    aunir              # auniríais
SFX H   unir  uniríeis    aunir              # auniríeis
SFX H   unir  uniríen     aunir              # auniríen
SFX H   unir  úni         aunir              # aúni
SFX H   ir    íi          aunir              # auníi
SFX H   unir  uniendo     aunir              # auniendo
SFX H   ir    ío          aunir              # aunío
SFX H   ir    ida         aunir              # aunida
SFX H   ir    íu          aunir              # auníu
SFX H   ir    íos         aunir              # auníos
SFX H   ir    íes         aunir              # auníes
SFX H   entir iento       entir              # siento
SFX H   entir ientes      entir              # sientes
SFX H   entir iente       entir              # siente
SFX H   entir entimos     entir              # sentimos
SFX H   entir entís       entir              # sentís
SFX H   entir ienten      entir              # sienten
SFX H   entir entía       entir              # sentía
SFX H   entir entíes      entir              # sentíes
SFX H   entir entíamos    entir              # sentíamos
SFX H   entir entíemos    entir              # sentíemos
SFX H   entir entíais     entir              # sentíais
SFX H   entir entíeis     entir              # sentíeis
SFX H   entir entíen      entir              # sentíen
SFX H   entir entí        entir              # sentí
SFX H   entir entisti     entir              # sentisti
SFX H   entir entiesti    entir              # sentiesti
SFX H   entir intió       entir              # sintió
SFX H   entir entimos     entir              # sentimos
SFX H   entir entiemos    entir              # sentiemos
SFX H   entir entistis    entir              # sentistis
SFX H   entir entiestis   entir              # sentiestis
SFX H   entir intieron    entir              # sintieron
SFX H   entir ienta       entir              # sienta
SFX H   entir ientas      entir              # sientas
SFX H   entir intamos     entir              # sintamos
SFX H   entir intáis      entir              # sintáis
SFX H   entir ientan      entir              # sientan
SFX H   entir intiera     entir              # sintiera
SFX H   entir intiere     entir              # sintiere
SFX H   entir intieras    entir              # sintieras
SFX H   entir intieres    entir              # sintieres
SFX H   entir intiéramos  entir              # sintiéramos
SFX H   entir intiéremos  entir              # sintiéremos
SFX H   entir intierais   entir              # sintierais
SFX H   entir intiereis   entir              # sintiereis
SFX H   entir intieran    entir              # sintieran
SFX H   entir intieren    entir              # sintieren
SFX H   0     é           entir              # senteré
SFX H   0     ás          entir              # senterás
SFX H   0     á           entir              # senterá
SFX H   0     emos        entir              # senteremos
SFX H   0     éis         entir              # senteréis
SFX H   0     án          entir              # senterán
SFX H   0     ía          entir              # sentería
SFX H   0     íes         entir              # senteríes
SFX H   0     íamos       entir              # senteríamos
SFX H   0     íemos       entir              # senteríemos
SFX H   0     íais        entir              # senteríais
SFX H   0     íeis        entir              # senteríeis
SFX H   0     íen         entir              # senteríen
SFX H   entir ienti       entir              # sienti
SFX H   ir    i           entir              # senti
SFX H   ir    íi          entir              # sentíi
SFX H   entir intiendo    entir              # sintiendo
SFX H   ir    ío          entir              # sentío
SFX H   ir    ida         entir              # sentida
SFX H   ir    íu          entir              # sentíu
SFX H   ir    íos         entir              # sentíos
SFX H   ir    íes         entir              # sentíes
SFX H   erir  iero        [^x]erir           # prefiero
SFX H   erir  ero         xerir              # inxero
SFX H   erir  ieres       [^x]erir           # prefieres
SFX H   erir  eres        xerir              # inxeres
SFX H   erir  ier         [^x]erir           # prefier
SFX H   erir  er          xerir              # inxer
SFX H   erir  erimos      erir               # preferimos
SFX H   erir  erís        erir               # preferís
SFX H   erir  ieren       [^x]erir           # prefieren
SFX H   erir  eren        xerir              # inxeren
SFX H   erir  ería        erir               # prefería
SFX H   erir  eríes       erir               # preferíes
SFX H   erir  eríamos     erir               # preferíamos
SFX H   erir  eríemos     erir               # preferíemos
SFX H   erir  eríais      erir               # preferíais
SFX H   erir  eríeis      erir               # preferíeis
SFX H   erir  eríen       erir               # preferíen
SFX H   erir  erí         erir               # preferí
SFX H   erir  eristi      erir               # preferisti
SFX H   erir  eriesti     erir               # preferiesti
SFX H   erir  irió        erir               # prefirió
SFX H   erir  eriemos     erir               # preferiemos
SFX H   erir  eristis     erir               # preferistis
SFX H   erir  eriestis    erir               # preferiestis
SFX H   erir  irieron     erir               # prefirieron
SFX H   erir  iera        [^x]erir           # prefiera
SFX H   erir  era         xerir              # inxera
SFX H   erir  ieras       [^x]erir           # prefieras
SFX H   erir  eras        xerir              # inxeras
SFX H   erir  iramos      erir               # prefiramos
SFX H   erir  iráis       erir               # prefiráis
SFX H   erir  ieran       [^x]erir           # prefieran
SFX H   erir  eran        xerir              # inxeran
SFX H   erir  iriera      erir               # prefiriera
SFX H   erir  iriere      erir               # prefiriere
SFX H   erir  irieras     erir               # prefirieras
SFX H   erir  irieres     erir               # prefirieres
SFX H   erir  iriéramos   erir               # viniéramos
SFX H   erir  iriéremos   erir               # viniéremos
SFX H   erir  irierais    erir               # prefirierais
SFX H   erir  iriereis    erir               # prefiriereis
SFX H   erir  irieran     erir               # prefirieran
SFX H   erir  irieren     erir               # prefirieren
SFX H   0     é           erir               # prefereré
SFX H   0     ás          erir               # prefererás
SFX H   0     á           erir               # prefererá
SFX H   0     emos        erir               # prefereremos
SFX H   0     éis         erir               # prefereréis
SFX H   0     án          erir               # prefererán
SFX H   0     ía          erir               # preferiría
SFX H   0     íes         erir               # preferiríes
SFX H   0     íamos       erir               # preferiríamos
SFX H   0     íemos       erir               # preferiríemos
SFX H   0     íais        erir               # preferiríais
SFX H   0     íeis        erir               # preferiríeis
SFX H   0     íen         erir               # preferiríen
SFX H   ir    íi          erir               # preferíi
SFX H   erir  iriendo     erir               # prefiriendo
SFX H   ir    ío          erir               # preferío
SFX H   ir    ida         erir               # preferida
SFX H   ir    íu          erir               # preferíu
SFX H   ir    íos         erir               # preferíos
SFX H   ir    íes         erir               # preferíes
SFX H   ertir ierto       ertir              # vierto
SFX H   ertir iertes      ertir              # viertes
SFX H   ertir ierte       ertir              # vierte
SFX H   ertir ertimos     ertir              # vertimos
SFX H   ertir ertís       ertir              # vertís
SFX H   ertir ierten      ertir              # vierten
SFX H   ertir ertía       ertir              # vertía
SFX H   ertir ertíes      ertir              # vertíes
SFX H   ertir ertíamos    ertir              # vertíamos
SFX H   ertir ertíemos    ertir              # vertíemos
SFX H   ertir ertíais     ertir              # vertíais
SFX H   ertir ertíeis     ertir              # vertíeis
SFX H   ertir ertíen      ertir              # vertíen
SFX H   ertir ertí        ertir              # vertí
SFX H   ertir ertisti     ertir              # vertisti
SFX H   ertir ertiesti    ertir              # vertiesti
SFX H   ertir ertió       ertir              # vertió
SFX H   ertir ertimos     ertir              # vertimos
SFX H   ertir ertiemos    ertir              # vertiemos
SFX H   ertir ertistis    ertir              # vertistis
SFX H   ertir ertiestis   ertir              # vertiestis
SFX H   ertir ertieron    ertir              # vertieron
SFX H   ertir ierta       ertir              # vierta
SFX H   ertir iertas      ertir              # viertas
SFX H   ertir ertamos     ertir              # vertamos
SFX H   ertir ertáis      ertir              # vertáis
SFX H   ertir iertan      ertir              # viertan
SFX H   ertir ertiera     ertir              # vertiera
SFX H   ertir ertiere     ertir              # vertiere
SFX H   ertir ertieras    ertir              # vertieras
SFX H   ertir ertieres    ertir              # vertieres
SFX H   ertir ertiéramos  ertir              # vertiéramos
SFX H   ertir ertiéremos  ertir              # vertiéremos
SFX H   ertir ertierais   ertir              # vertierais
SFX H   ertir ertiereis   ertir              # vertiereis
SFX H   ertir ertieran    ertir              # vertieran
SFX H   ertir ertieren    ertir              # vertieren
SFX H   0     é           ertir              # verteré
SFX H   0     ás          ertir              # verterás
SFX H   0     á           ertir              # verterá
SFX H   0     emos        ertir              # verteremos
SFX H   0     éis         ertir              # verteréis
SFX H   0     án          ertir              # verterán
SFX H   0     ía          ertir              # vertería
SFX H   0     íes         ertir              # verteríes
SFX H   0     íamos       ertir              # verteríamos
SFX H   0     íemos       ertir              # verteríemos
SFX H   0     íais        ertir              # verteríais
SFX H   0     íeis        ertir              # verteríeis
SFX H   0     íen         ertir              # verteríen
SFX H   ertir ierti       ertir              # vierti
SFX H   ir    i           ertir              # verti
SFX H   ir    íi          ertir              # vertíi
SFX H   ir    iendo       ertir              # vertiendo
SFX H   ir    ío          ertir              # vertío
SFX H   ir    ida         ertir              # vertida
SFX H   ir    íu          ertir              # vertíu
SFX H   ir    íos         ertir              # vertíos
SFX H   ir    íes         ertir              # vertíes
SFX H   etir  ito         etir               # repito
SFX H   etir  ites        etir               # repites
SFX H   etir  ite         etir               # repite
SFX H   etir  etimos      etir               # repetimos
SFX H   etir  etís        etir               # repetís
SFX H   etir  iten        etir               # repiten
SFX H   etir  etía        etir               # repetía
SFX H   etir  etíes       etir               # repetíes
SFX H   etir  etíamos     etir               # repetíamos
SFX H   etir  etíemos     etir               # repetíemos
SFX H   etir  etíais      etir               # repetíais
SFX H   etir  etíeis      etir               # repetíeis
SFX H   etir  etíen       etir               # repetíen
SFX H   etir  etí         etir               # repetí
SFX H   etir  etisti      etir               # repetisti
SFX H   etir  etiesti     etir               # repetiesti
SFX H   etir  itió        etir               # repitió
SFX H   etir  etiemos     etir               # repetiemos
SFX H   etir  etistis     etir               # repetistis
SFX H   etir  etiestis    etir               # repetiestis
SFX H   etir  itieron     etir               # repitieron
SFX H   etir  ita         etir               # repita
SFX H   etir  itas        etir               # repitas
SFX H   etir  itamos      etir               # repitamos
SFX H   etir  itáis       etir               # repitáis
SFX H   etir  itan        etir               # repitan
SFX H   etir  itiera      etir               # repitiera
SFX H   etir  itiere      etir               # repitiere
SFX H   etir  itieras     etir               # repitieras
SFX H   etir  itieres     etir               # repitieres
SFX H   etir  itiéramos   etir               # repitiéramos
SFX H   etir  itiéremos   etir               # repitiéremos
SFX H   etir  itierais    etir               # repitierais
SFX H   etir  itiereis    etir               # repitiereis
SFX H   etir  itieran     etir               # repitieran
SFX H   etir  itieren     etir               # repitieren
SFX H   0     é           etir               # repeteré
SFX H   0     ás          etir               # repeterás
SFX H   0     á           etir               # repeterá
SFX H   0     emos        etir               # repeteremos
SFX H   0     éis         etir               # repeteréis
SFX H   0     án          etir               # repeterán
SFX H   0     ía          etir               # repetería
SFX H   0     íes         etir               # repeteríes
SFX H   0     íamos       etir               # repeteríamos
SFX H   0     íemos       etir               # repeteríemos
SFX H   0     íais        etir               # repeteríais
SFX H   0     íeis        etir               # repeteríeis
SFX H   0     íen         etir               # repeteríen
SFX H   etir  iti         etir               # repiti
SFX H   ir    íi          etir               # repetíi
SFX H   etir  itiendo     etir               # repitiendo
SFX H   ir    ío          etir               # repetío
SFX H   ir    ida         etir               # repetida
SFX H   ir    íu          etir               # repetíu
SFX H   ir    íos         etir               # repetíos
SFX H   ir    íes         etir               # repetíes
SFX H   exir  ixo         exir               # corrixo
SFX H   exir  ixes        exir               # corrixes
SFX H   exir  ixe         exir               # corrixe
SFX H   exir  ix          exir               # corrix
SFX H   exir  eximos      exir               # correximos
SFX H   exir  exís        exir               # correxís
SFX H   exir  ixen        exir               # corrixen
SFX H   exir  exía        exir               # correxía
SFX H   exir  exíes       exir               # correxíes
SFX H   exir  exíamos     exir               # correxíamos
SFX H   exir  exíemos     exir               # correxíemos
SFX H   exir  exíais      exir               # correxíais
SFX H   exir  exíeis      exir               # correxíeis
SFX H   exir  exíen       exir               # correxíen
SFX H   exir  exí         exir               # correxí
SFX H   exir  existi      exir               # correxisti
SFX H   exir  exesti      exir               # correxesti
SFX H   exir  ixó         exir               # corrixó
SFX H   exir  exemos      exir               # correxiemos
SFX H   exir  existis     exir               # correxistis
SFX H   exir  exestis     exir               # correxestis
SFX H   exir  ixeron      exir               # corrixeron
SFX H   exir  ixa         exir               # corrixa
SFX H   exir  ixas        exir               # corrixas
SFX H   exir  ixamos      exir               # corrixamos
SFX H   exir  ixáis       exir               # corrixáis
SFX H   exir  ixan        exir               # corrixan
SFX H   exir  ixera       exir               # corrixera
SFX H   exir  ixere       exir               # corrixere
SFX H   exir  ixeras      exir               # corrixeras
SFX H   exir  ixeres      exir               # corrixeres
SFX H   exir  ixéramos    exir               # corrixéramos
SFX H   exir  ixéremos    exir               # corrixéremos
SFX H   exir  ixerais     exir               # corrixerais
SFX H   exir  ixereis     exir               # corrixereis
SFX H   exir  ixeran      exir               # corrixeran
SFX H   exir  ixeren      exir               # corrixeren
SFX H   0     é           exir               # correxiré
SFX H   0     ás          exir               # correxirás
SFX H   0     á           exir               # correxirá
SFX H   0     emos        exir               # correxiremos
SFX H   0     éis         exir               # correxiréis
SFX H   0     án          exir               # correxirán
SFX H   0     ía          exir               # correxiría
SFX H   0     íes         exir               # correxiríes
SFX H   0     íamos       exir               # correxiríamos
SFX H   0     íemos       exir               # correxiríemos
SFX H   0     íais        exir               # correxiríais
SFX H   0     íeis        exir               # correxiríeis
SFX H   0     íen         exir               # correxiríen
SFX H   exir  ixi         exir               # corrixi
SFX H   ir    íi          exir               # correxíi
SFX H   exir  ixendo      exir               # corrixendo
SFX H   ir    ío          exir               # correxío
SFX H   ir    ida         exir               # correxida
SFX H   ir    íu          exir               # correxíu
SFX H   ir    íos         exir               # correxíos
SFX H   ir    íes         exir               # correxíes
SFX H   icir  igo         icir               # dizo
SFX H   icir  ices        icir               # dices
SFX H   icir  iz          icir               # diz
SFX H   icir  icimos      icir               # dicimos
SFX H   icir  icís        icir               # dicís
SFX H   icir  icen        icir               # dicen
SFX H   icir  icía        icir               # dicía
SFX H   icir  icíes       icir               # dicíes
SFX H   icir  icíamos     icir               # dicíamos
SFX H   icir  icíemos     icir               # dicíemos
SFX H   icir  icíais      icir               # dicíais
SFX H   icir  icíeis      icir               # dicíeis
SFX H   icir  icíen       icir               # dicíen
SFX H   icir  ixi         icir               # dixi
SFX H   icir  ixisti      icir               # dixisti
SFX H   icir  ixesti      icir               # dixesti
SFX H   icir  ixo         icir               # dixo
SFX H   icir  iximos      icir               # diximos
SFX H   icir  ixemos      icir               # dixemos
SFX H   icir  ixistis     icir               # dixistis
SFX H   icir  ixestis     icir               # dixestis
SFX H   icir  ixeron      icir               # dixeron
SFX H   icir  iga         icir               # diga
SFX H   icir  igas        icir               # digas
SFX H   icir  igamos      icir               # digamos
SFX H   icir  igáis       icir               # digáis
SFX H   icir  igan        icir               # digan
SFX H   icir  ixera       icir               # dixera
SFX H   icir  ixere       icir               # dixere
SFX H   icir  ixeras      icir               # dixeras
SFX H   icir  ixeres      icir               # dixeres
SFX H   icir  ixéramos    icir               # dixéramos
SFX H   icir  ixéremos    icir               # dixéremos
SFX H   icir  ixerais     icir               # dixerais
SFX H   icir  ixereis     icir               # dixereis
SFX H   icir  ixeran      icir               # dixeran
SFX H   icir  ixeren      icir               # dixeren
SFX H   cir   ré          icir               # diré
SFX H   cir   rás         icir               # dirás
SFX H   cir   rá          icir               # dirá
SFX H   cir   remos       icir               # diremos
SFX H   cir   réis        icir               # diréis
SFX H   cir   rán         icir               # dirán
SFX H   cir   ría         icir               # diría
SFX H   cir   ríes        icir               # diríes
SFX H   cir   ríamos      icir               # diríamos
SFX H   cir   ríemos      icir               # diríemos
SFX H   cir   ríais       icir               # diríais
SFX H   cir   ríeis       icir               # diríeis
SFX H   cir   ríen        icir               # diríen
SFX H   icir  í           [aelns]dicir       # contradí
SFX H   ir    íi          icir               # dicíi
SFX H   icir  iciendo     icir               # diciendo
SFX H   ir    ío          icir               # dicío
SFX H   ir    ida         icir               # dicida
SFX H   ir    íu          icir               # dicíu
SFX H   ir    íos         icir               # dicíos
SFX H   ir    íes         icir               # dicíes
SFX H   guir  go          guir               # sigo
SFX H   guir  gues        guir               # sigues
SFX H   guir  gue         guir               # sigue
SFX H   guir  guimos      guir               # siguimos
SFX H   guir  guís        guir               # siguís
SFX H   guir  guen        guir               # siguen
SFX H   guir  guía        guir               # siguía
SFX H   guir  guíes       guir               # siguíes
SFX H   guir  guíamos     guir               # siguíamos
SFX H   guir  guíemos     guir               # siguíemos
SFX H   guir  guíais      guir               # siguíais
SFX H   guir  guíeis      guir               # siguíeis
SFX H   guir  guíen       guir               # siguíen
SFX H   guir  guí         guir               # siguí
SFX H   guir  guisti      guir               # siguisti
SFX H   guir  guiesti     guir               # siguiesti
SFX H   guir  guió        guir               # siguió
SFX H   guir  guiemos     guir               # siguiemos
SFX H   guir  guistis     guir               # siguistis
SFX H   guir  guiestis    guir               # siguiestis
SFX H   guir  guieron     guir               # siguieron
SFX H   guir  ga          guir               # siga
SFX H   guir  gas         guir               # sigas
SFX H   guir  gamos       guir               # sigamos
SFX H   guir  gáis        guir               # sigáis
SFX H   guir  gan         guir               # sigan
SFX H   guir  guiera      guir               # siguiera
SFX H   guir  guiere      guir               # siguiere
SFX H   guir  guieras     guir               # siguieras
SFX H   guir  guieres     guir               # siguieres
SFX H   guir  guiéramos   guir               # siguiéramos
SFX H   guir  guiéremos   guir               # siguiéremos
SFX H   guir  guierais    guir               # siguierais
SFX H   guir  guiereis    guir               # siguiereis
SFX H   guir  guieran     guir               # siguieran
SFX H   guir  guieren     guir               # siguieren
SFX H   0     é           guir               # siguiré
SFX H   0     ás          guir               # siguirás
SFX H   0     á           guir               # siguirá
SFX H   0     emos        guir               # siguiremos
SFX H   0     éis         guir               # siguiréis
SFX H   0     án          guir               # siguirán
SFX H   0     ía          guir               # siguiría
SFX H   0     íes         guir               # siguiríes
SFX H   0     íamos       guir               # siguiríamos
SFX H   0     íemos       guir               # siguiríemos
SFX H   0     íais        guir               # siguiríais
SFX H   0     íeis        guir               # siguiríeis
SFX H   0     íen         guir               # siguiríen
SFX H   guir  gui         guir               # sigui
SFX H   guir  guíi        guir               # siguíi
SFX H   guir  guiendo     guir               # siguiendo
SFX H   guir  guío        guir               # siguío
SFX H   guir  guida       guir               # siguida
SFX H   guir  guíu        guir               # siguíu
SFX H   guir  guíos       guir               # siguíos
SFX H   guir  guíes       guir               # siguíes
SFX H   quir  co          quir               # rico
SFX H   quir  ques        quir               # riques
SFX H   quir  que         quir               # rique
SFX H   quir  quimos      quir               # riquimos
SFX H   quir  quís        quir               # riquís
SFX H   quir  quen        quir               # riquen
SFX H   quir  quía        quir               # riquía
SFX H   quir  quíes       quir               # riquíes
SFX H   quir  quíamos     quir               # riquíamos
SFX H   quir  quíemos     quir               # riquíemos
SFX H   quir  quíais      quir               # riquíais
SFX H   quir  quíeis      quir               # riquíeis
SFX H   quir  quíen       quir               # riquíen
SFX H   quir  quí         quir               # riquí
SFX H   quir  quisti      quir               # riquisti
SFX H   quir  quiesti     quir               # riquiesti
SFX H   quir  quió        quir               # riquió
SFX H   quir  quiemos     quir               # riquiemos
SFX H   quir  quistis     quir               # riquistis
SFX H   quir  quiestis    quir               # riquiestis
SFX H   quir  quieron     quir               # riquieron
SFX H   quir  ca          quir               # rica
SFX H   quir  cas         quir               # ricas
SFX H   quir  camos       quir               # ricamos
SFX H   quir  cáis        quir               # ricáis
SFX H   quir  can         quir               # rican
SFX H   quir  quiera      quir               # riquiera
SFX H   quir  quiere      quir               # riquiere
SFX H   quir  quieras     quir               # riquieras
SFX H   quir  quieres     quir               # riquieres
SFX H   quir  quiéramos   quir               # riquiéramos
SFX H   quir  quiéremos   quir               # riquiéremos
SFX H   quir  quierais    quir               # riquierais
SFX H   quir  quiereis    quir               # riquiereis
SFX H   quir  quieran     quir               # riquieran
SFX H   quir  quieren     quir               # riquieren
SFX H   0     é           quir               # riquiré
SFX H   0     ás          quir               # riquirás
SFX H   0     á           quir               # riquirá
SFX H   0     emos        quir               # riquiremos
SFX H   0     éis         quir               # riquiréis
SFX H   0     án          quir               # riquirán
SFX H   0     ía          quir               # riquiría
SFX H   0     íes         quir               # riquiríes
SFX H   0     íamos       quir               # riquiríamos
SFX H   0     íemos       quir               # riquiríemos
SFX H   0     íais        quir               # riquiríais
SFX H   0     íeis        quir               # riquiríeis
SFX H   0     íen         quir               # riquiríen
SFX H   quir  qui         quir               # riqui
SFX H   quir  quíi        quir               # riquíi
SFX H   quir  quiendo     quir               # riquiendo
SFX H   quir  quío        quir               # riquío
SFX H   quir  quida       quir               # riquida
SFX H   quir  quíu        quir               # riquíu
SFX H   quir  quíos       quir               # riquíos
SFX H   quir  quíes       quir               # riquíes
SFX H   uir   uyo         [^gq]uir           # influyo
SFX H   uir   úis         [^gq]uir           # inflúis
SFX H   uir   úi          [^gq]uir           # inflúi
SFX H   uir   uímos       [^gq]uir           # influímos
SFX H   uir   uís         [^gq]uir           # influís
SFX H   uir   úin         [^gq]uir           # inflúin
SFX H   uir   uía         [^gq]uir           # influía
SFX H   uir   uíes        [^gq]uir           # influíes
SFX H   uir   uíamos      [^gq]uir           # influíamos
SFX H   uir   uíemos      [^gq]uir           # influíemos
SFX H   uir   uíais       [^gq]uir           # influíais
SFX H   uir   uíeis       [^gq]uir           # influíeis
SFX H   uir   uíen        [^gq]uir           # influíen
SFX H   uir   uí          [^gq]uir           # influí
SFX H   uir   uísti       [^gq]uir           # influísti
SFX H   uir   uyesti      [^gq]uir           # influyesti
SFX H   uir   uyó         [^gq]uir           # influyó
SFX H   uir   uyemos      [^gq]uir           # influyemos
SFX H   uir   uístis      [^gq]uir           # influístis
SFX H   uir   uyestis     [^gq]uir           # influyestis
SFX H   uir   uyeron      [^gq]uir           # influyeron
SFX H   uir   uya         [^gq]uir           # influya
SFX H   uir   uyas        [^gq]uir           # influyas
SFX H   uir   uyamos      [^gq]uir           # influyamos
SFX H   uir   uyáis       [^gq]uir           # influyáis
SFX H   uir   uyan        [^gq]uir           # influyan
SFX H   uir   uyera       [^gq]uir           # influyera
SFX H   uir   uyere       [^gq]uir           # influyere
SFX H   uir   uyeras      [^gq]uir           # influyeras
SFX H   uir   uyeres      [^gq]uir           # influyeres
SFX H   uir   uyéramos    [^gq]uir           # influyéramos
SFX H   uir   uyéremos    [^gq]uir           # influyéremos
SFX H   uir   uyerais     [^gq]uir           # influyerais
SFX H   uir   uyereis     [^gq]uir           # influyereis
SFX H   uir   uyeran      [^gq]uir           # influyeran
SFX H   uir   uyeren      [^gq]uir           # influyeren
SFX H   0     é           [^gq]uir           # influiré
SFX H   0     ás          [^gq]uir           # influirás
SFX H   0     á           [^gq]uir           # influirá
SFX H   0     emos        [^gq]uir           # influiremos
SFX H   0     éis         [^gq]uir           # influiréis
SFX H   0     án          [^gq]uir           # influirán
SFX H   0     ía          [^gq]uir           # influiría
SFX H   0     íes         [^gq]uir           # influiríes
SFX H   0     íamos       [^gq]uir           # influiríamos
SFX H   0     íemos       [^gq]uir           # influiríemos
SFX H   0     íais        [^gq]uir           # influiríais
SFX H   0     íeis        [^gq]uir           # influiríeis
SFX H   0     íen         [^gq]uir           # influiríen
SFX H   uir   úi          [^gq]uir           # inflúi
SFX H   uir   uíi         [^gq]uir           # influíi
SFX H   uir   uyendo      [^gq]uir           # influyendo
SFX H   uir   uío         [^gq]uir           # influío
SFX H   uir   uída        [^gq]uir           # influída
SFX H   uir   uíu         [^gq]uir           # influíu
SFX H   uir   uíos        [^gq]uir           # influíos
SFX H   uir   uíes        [^gq]uir           # influíes
SFX H   irir  iero        irir               # adquiero
SFX H   irir  ieres       irir               # adquieres
SFX H   irir  ier         irir               # adquier
SFX H   irir  irimos      irir               # adquirimos
SFX H   irir  irís        irir               # adquirís
SFX H   irir  ieren       irir               # adquieren
SFX H   irir  iría        irir               # adquiría
SFX H   irir  iríes       irir               # adquiríes
SFX H   irir  iríamos     irir               # adquiríamos
SFX H   irir  iríemos     irir               # adquiríemos
SFX H   irir  iríais      irir               # adquiríais
SFX H   irir  iríeis      irir               # adquiríeis
SFX H   irir  iríen       irir               # adquiríen
SFX H   irir  irí         irir               # adquirí
SFX H   irir  iristi      irir               # adquiristi
SFX H   irir  iriesti     irir               # adquiriesti
SFX H   irir  irió        irir               # adquirió
SFX H   irir  iriemos     irir               # adquiriemos
SFX H   irir  iristis     irir               # adquiristis
SFX H   irir  iriestis    irir               # adquiriestis
SFX H   irir  irieron     irir               # adquirieron
SFX H   irir  iera        irir               # adquiera
SFX H   irir  ieras       irir               # adquieras
SFX H   irir  iramos      irir               # adquiramos
SFX H   irir  iráis       irir               # adquiráis
SFX H   irir  ieran       irir               # adquieran
SFX H   irir  iriera      irir               # adquiriera
SFX H   irir  iriere      irir               # adquiriere
SFX H   irir  irieras     irir               # adquirieras
SFX H   irir  irieres     irir               # adquirieres
SFX H   irir  iriéramos   irir               # viniéramos
SFX H   irir  iriéremos   irir               # viniéremos
SFX H   irir  irierais    irir               # adquirierais
SFX H   irir  iriereis    irir               # adquiriereis
SFX H   irir  irieran     irir               # adquirieran
SFX H   irir  irieren     irir               # adquirieren
SFX H   0     é           irir               # adquireré
SFX H   0     ás          irir               # adquirerás
SFX H   0     á           irir               # adquirerá
SFX H   0     emos        irir               # adquireremos
SFX H   0     éis         irir               # adquireréis
SFX H   0     án          irir               # adquirerán
SFX H   0     ía          irir               # adquiriría
SFX H   0     íes         irir               # adquiriríes
SFX H   0     íamos       irir               # adquiriríamos
SFX H   0     íemos       irir               # adquiriríemos
SFX H   0     íais        irir               # adquiriríais
SFX H   0     íeis        irir               # adquiriríeis
SFX H   0     íen         irir               # adquiriríen
SFX H   ir    íi          irir               # adquiríi
SFX H   irir  iriendo     irir               # adquiriendo
SFX H   ir    ío          irir               # adquirío
SFX H   ir    ida         irir               # adquirida
SFX H   ir    íu          irir               # adquiríu
SFX H   ir    íos         irir               # adquiríos
SFX H   ir    íes         irir               # adquiríes
SFX H   ormir uermo       ormir              # duermo
SFX H   ormir uermes      ormir              # duermes
SFX H   ormir uerme       ormir              # duerme
SFX H   ormir ormimos     ormir              # dormimos
SFX H   ormir ormís       ormir              # dormís
SFX H   ormir uermen      ormir              # duermen
SFX H   ormir ormía       ormir              # dormía
SFX H   ormir ormíes      ormir              # dormíes
SFX H   ormir ormíamos    ormir              # dormíamos
SFX H   ormir ormíemos    ormir              # dormíemos
SFX H   ormir ormíais     ormir              # dormíais
SFX H   ormir ormíeis     ormir              # dormíeis
SFX H   ormir ormíen      ormir              # dormíen
SFX H   ormir ormí        ormir              # dormí
SFX H   ormir ormisti     ormir              # dormisti
SFX H   ormir ormiesti    ormir              # dormiesti
SFX H   ormir urmió       ormir              # durmió
SFX H   ormir ormimos     ormir              # dormimos
SFX H   ormir ormiemos    ormir              # dormiemos
SFX H   ormir ormistis    ormir              # dormistis
SFX H   ormir ormiestis   ormir              # dormiestis
SFX H   ormir urmieron    ormir              # durmieron
SFX H   ormir uerma       ormir              # duerma
SFX H   ormir uermas      ormir              # duermas
SFX H   ormir urmamos     ormir              # durmamos
SFX H   ormir urmáis      ormir              # durmáis
SFX H   ormir uerman      ormir              # duerman
SFX H   ormir urmiera     ormir              # durmiera
SFX H   ormir urmiere     ormir              # durmiere
SFX H   ormir urmieras    ormir              # durmieras
SFX H   ormir urmieres    ormir              # durmieres
SFX H   ormir urmiéramos  ormir              # durmiéramos
SFX H   ormir urmiéremos  ormir              # durmiéremos
SFX H   ormir urmierais   ormir              # durmierais
SFX H   ormir urmiereis   ormir              # durmiereis
SFX H   ormir urmieran    ormir              # durmieran
SFX H   ormir urmieren    ormir              # durmieren
SFX H   0     é           ormir              # dormeré
SFX H   0     ás          ormir              # dormerás
SFX H   0     á           ormir              # dormerá
SFX H   0     emos        ormir              # dormeremos
SFX H   0     éis         ormir              # dormeréis
SFX H   0     án          ormir              # dormerán
SFX H   0     ía          ormir              # dormería
SFX H   0     íes         ormir              # dormeríes
SFX H   0     íamos       ormir              # dormeríamos
SFX H   0     íemos       ormir              # dormeríemos
SFX H   0     íais        ormir              # dormeríais
SFX H   0     íeis        ormir              # dormeríeis
SFX H   0     íen         ormir              # dormeríen
SFX H   ormir uermi       ormir              # duermi
SFX H   ir    i           ormir              # dormi
SFX H   ir    íi          ormir              # dormíi
SFX H   ir    iendo       ormir              # dormiendo
SFX H   ir    ío          ormir              # dormío
SFX H   ir    ida         ormir              # dormida
SFX H   ir    íu          ormir              # dormíu
SFX H   ir    íos         ormir              # dormíos
SFX H   ir    íes         ormir              # dormíes
SFX H   ucir  uzo         ucir               # conduzo
SFX H   ucir  uces        ucir               # conduces
SFX H   ucir  uz          ucir               # conduz
SFX H   ucir  ucimos      ucir               # conducimos
SFX H   ucir  ucís        ucir               # conducís
SFX H   ucir  ucen        ucir               # conducen
SFX H   ucir  ucía        ucir               # conducía
SFX H   ucir  ucíes       ucir               # conducíes
SFX H   ucir  ucíamos     ucir               # conducíamos
SFX H   ucir  ucíemos     ucir               # conducíemos
SFX H   ucir  ucíais      ucir               # conducíais
SFX H   ucir  ucíeis      ucir               # conducíeis
SFX H   ucir  ucíen       ucir               # conducíen
SFX H   ucir  uxi         ucir               # conduxi
SFX H   ucir  uxisti      ucir               # conduxisti
SFX H   ucir  uxesti      ucir               # conduxesti
SFX H   ucir  uxo         ucir               # conduxo
SFX H   ucir  uximos      ucir               # conduximos
SFX H   ucir  uxemos      ucir               # conduxemos
SFX H   ucir  uxistis     ucir               # conduxistis
SFX H   ucir  uxestis     ucir               # conduxestis
SFX H   ucir  uxeron      ucir               # conduxeron
SFX H   ucir  uza         ucir               # conduza
SFX H   ucir  uzas        ucir               # conduzas
SFX H   ucir  uzamos      ucir               # conduzamos
SFX H   ucir  uzáis       ucir               # conduzáis
SFX H   ucir  uzan        ucir               # conduzan
SFX H   ucir  uxera       ucir               # conduxera
SFX H   ucir  uxere       ucir               # conduxere
SFX H   ucir  uxeras      ucir               # conduxeras
SFX H   ucir  uxeres      ucir               # conduxeres
SFX H   ucir  uxéramos    ucir               # conduxéramos
SFX H   ucir  uxéremos    ucir               # conduxéremos
SFX H   ucir  uxerais     ucir               # conduxerais
SFX H   ucir  uxereis     ucir               # conduxereis
SFX H   ucir  uxeran      ucir               # conduxeran
SFX H   ucir  uxeren      ucir               # conduxeren
SFX H   0     é           ucir               # conduciré
SFX H   0     ás          ucir               # conducirás
SFX H   0     á           ucir               # conducirá
SFX H   0     emos        ucir               # conduciremos
SFX H   0     éis         ucir               # conduciréis
SFX H   0     án          ucir               # conducirán
SFX H   0     ía          ucir               # conduciría
SFX H   0     íes         ucir               # conduciríes
SFX H   0     íamos       ucir               # conduciríamos
SFX H   0     íemos       ucir               # conduciríemos
SFX H   0     íais        ucir               # conduciríais
SFX H   0     íeis        ucir               # conduciríeis
SFX H   0     íen         ucir               # conduciríen
SFX H   ir    íi          ucir               # conducíi
SFX H   ucir  uciendo     ucir               # conduciendo
SFX H   ir    ío          ucir               # conducío
SFX H   ir    ida         ucir               # conducida
SFX H   ir    íu          ucir               # conducíu
SFX H   ir    íos         ucir               # conducíos
SFX H   ir    íes         ucir               # conducíes

# Variantes de nomes propios masculinos
SFX N Y 5
SFX N   u     o           [^áé]u             # Albertu, Alberto
SFX N   áu    ao          áu                 # Estanisláu, Estanislao
SFX N   éu    eo          éu                 # Amadéu, Amadeo
SFX N   án    anu         án                 # Albán, Albanu
SFX N   an    anu         an                 # Cian, Cianu

# Variantes de nomes propios femeninos
SFX O Y 14
SFX O   u     a           [^áéí]u            # Albertu, Alberta
SFX O   áu    ada         áu                 # Amáu, Amada
SFX O   éu    ea          éu                 # Amadéu, Amadea
SFX O   íu    ida         íu                 # Bellíu, Bellida
SFX O   án    ana         án                 # Albán, Albana
SFX O   an    ana         an                 # Cian, Ciana
SFX O   ín    ina         ín                 # Acelín, Acelina
SFX O   in    ina         in                 # Llin, Llina
SFX O   ón    ona         ón                 # Lleón, Lleona
SFX O   0     a           [^áé][lrsz]        # Amador/a, Anxel/a, Ástur/a, Bras/a, Feliz/a
SFX O   ás    asa         ás                 # Colás, Colasa
SFX O   és    esa         és                 # Andrés, Andresa
SFX O   ís    isa         ís                 # Lluvís, Lluvisa
SFX O   ús    usa         ús                 # Xesús, Xesusa

REP 68
REP a á
REP á a
REP e é
REP é e
REP i í
REP í i
REP o ó
REP ó o
REP u ú
REP u ü
REP ú u
REP ú ü
REP ü u
REP ü ú
REP ll ḷḷ
REP ḷḷ ll
REP h ḥ
REP ḥ h
REP n ñ
REP ñ n
REP c qu
REP qu c
REP gu g
REP g gu
REP e E
REP a A
REP s S
REP i I
REP r R
REP t T
REP o O
REP c C
REP n N
REP ñ Ñ
REP l L
REP u U
REP m M
REP d D
REP p P
REP g G
REP v V
REP f F
REP b B
REP q Q
REP j J
REP w W
REP x X
REP y Y
REP z Z
REP h H
REP á Á
REP é É
REP í Í
REP ó Ó
REP ú Ú
REP ü Ü
REP ḥ Ḥ
REP ḷ Ḷ
REP o ue
REP ue o
REP e ie
REP ie e
REP c x
REP x c
REP ce z
REP z ce
REP s x
REP x s
